【裁判字號】    99,金上訴,7
【裁判日期】    990714
【裁判案由】    證券交易法等
【裁判全文】
臺灣高等法院刑事判決                 99年度金上訴字第7號
上  訴  人  臺灣板橋地方法院檢察署檢察官
上  訴  人
即  被  告  甲丙○
選任辯護人  邱育彰  律師
上  訴  人
即  被  告  Ｑ○○
選任辯護人  黃重鋼  律師
            林詠嵐  律師
上  訴  人
即  被  告  ｐ○○
            ｇ○○
            甲丑○
            Ｄ○○
            ｋ○○
上五人共同
選任辯護人  Ｚ德峰  律師
            周建才  律師
            賴建旭  律師
上  訴  人
即  被  告  壬○○
            Ｉ○○
上二人共同
選任辯護人  蔡明熙  律師
上  訴  人
即  被  告  甲午○
選任辯護人  李大偉律師
            游鉦添  律師
上列上訴人因被告等違反證券交易法案件，不服台灣台北地方法
院96年度訴字第4244、4262號、97年度訴字第1242號，中華民國
98年12月11日第一審判決（起訴案號：（96年度偵緝字第2851號
、96年度偵字第20100號、第26975號及97年度偵字第2061號），
及移送併辦（97年度偵字第20405號、第21141號、第22846號、
第25559號及第31682號），提起上訴，本院判決如下：
    主  文
上訴駁回。
    事  實
一、ｐ○○（化名Ｚ雅馨）與其姐楊景榕（化名楊澐漫，未經起
    訴）、甲丙○（化名鄭龍浩）、ｇ○○（化名林子婷、黃小
    蕙）、甲丑○（化名程凱琪）、Ｄ○○（化名林欣儀、林郁
    婷）、Ｑ○○（化名徐偉哲）、甲午○（化名Ｚ耿毅）、ｋ
    ○○、壬○○及Ｉ○○等人，均明知證券商須經主管機關（
    即行政院金融監督管理委員會證券期貨局）許可及發給許可
    證照，方得營業，非證券商不得經營有價證券買賣之承銷、
    行紀、居間等證券業務，且對於不特定人以公開招募之方式
    出售所持有之公司股票時，非經主管機關核准或向主管機關
    申報生效後，不得為之，竟基於共同之犯意聯絡，自民國93
    、94年間之某日起，先後由楊景榕與甲丙○（自95年5 月間
    起，已先於96年7月間離職）、ｐ○○（自95年8月間起）及
    Ｑ○○（自96年3 月間起）等人另基於詐欺買賣有價證券之
    犯意聯絡，自任為協理（或副理）、講師、協理或經理，並
    兼任業務員之職務，同時陸續僱用與其僅有非證券商而經營
    證券業務犯意聯絡之ｇ○○（自94年間某日起）、甲丑○（
    自95年10月間起）、甲午○（自95年5 月間起）、Ｄ○○（
    自95年12月間起）等人，分別擔任經理或資深業務員兼任業
    務員之工作，此間再由壬○○（自95年5、6月間起）擔任未
    經合法登記設立之「美商中華世紀創業投資股份有限公司」
    （下稱美商中華世紀公司）、「詠盛創業投資股份有限公司
    」（下稱詠盛公司）、「鴻銘創業投資股份有限公司」（下
    稱鴻銘公司）之名義上負責人，或冒用他人已合法設立登記
    之「鴻揚投資股份有限公司」（下稱鴻揚公司）、「益鼎創
    業投資股份有限公司」（下稱益鼎公司）、「康群創業投資
    股份有限公司」（下稱康群公司）、「德宏創業投資股份有
    限公司」（下稱德宏公司）負責人，以及由ｋ○○（96年4
    月間起）冒用他人已合法設立登記之「群和創業投資股份有
    限公司」（下稱群和公司）及「利鼎創業投資股份有限公司
    」（下稱利鼎公司）負責人之名義，先後或同時在臺北縣板
    橋市○○路○段102號7 樓（美商中華世紀公司、康群公司、
    益鼎公司）、臺北縣板橋市○○路129巷3號2 樓（利鼎公司
    ）、臺北縣板橋市○○○路90號9 樓（德宏公司）、臺北縣
    板橋市○○路○段241號3樓之2（詠盛公司）及臺北縣板橋市
    ○○路○段293之1 號13樓（鴻銘公司）等處成立據點，其後
    再由與其等僅有非證券商而經營證券業務犯意聯絡之如附表
    一之一至附表一之四所示業務員晁學鴻等25人（業由原審法
    院先行審結）及林漢威（已死亡，另由原審法院為公訴不受
    理之判決），先後於附表一之一至附表一之四所示時間加入
    ，並分別使用化名，以及冒用上開美商中華世紀等多家公司
    業務員之名義，藉以從事銷售威寶電信股份有限公司（下稱
    威寶公司）、異能科技股份有限公司（下稱異能公司）、瀰
    士科技股份有限公司（下稱瀰士公司）、盛德竹科技股份有
    限公司（下稱盛德竹公司）、永炬光電股份有限公司（下稱
    永炬公司）等未上市（櫃）公司股票之證券商業務，其等銷
    售模式係先由楊景榕透過不詳之管道，以低價取得威寶公司
    、異能公司、瀰士公司、盛德竹公司及永炬公司等未上市（
    櫃）公司股票，並將之辦理股票過戶至壬○○、ｋ○○、Ｉ
    ○○（自95年9 月間起，同時負責取得部分股票及持客戶之
    身分證件辦理股票過戶事宜）及黃信介等人（均未經起訴）
    之名下，再由楊景榕等人向不明人士購得有意從事證券投資
    之客戶名單，最後分別由楊景榕、甲丙○、ｐ○○、ｇ○○
    、甲丑○、Ｄ○○、Ｑ○○、甲午○及晁學鴻等25人，冒用
    上開鴻揚公司、美商中華世紀公司、詠盛公司、益鼎公司、
    群和公司、鴻銘公司、康群公司、德宏公司或利鼎公司等公
    司名義，主動撥打電話與客戶聯絡或直接寄送宣傳資料，先
    後對不特定之投資人公開招募購買其等所持有之威寶公司、
    異能公司、瀰士公司、盛德竹公司及永炬公司股票，致使如
    附表二所示投資人Ｂ○○等92人於附表二所示之時間，聽信
    不知情之ｇ○○、甲丑○、Ｄ○○、甲午○及晁學鴻等25人
    ，分別受楊景榕、ｐ○○、甲丙○及Ｑ○○等人之片面指示
    ，或由楊景榕、ｐ○○、甲丙○及Ｑ○○親自說明，佯稱該
    等公司前景看好，即將上市上櫃，股價會因此大漲等之不實
    說詞，以致陷於錯誤，乃陸續以附表二所示金額及付款方式
    ，先後購買威寶公司、異能公司、瀰士公司、盛德竹公司、
    永炬公司等未上市（櫃）公司股票，ｐ○○、楊景榕、甲丙
    ○、ｇ○○、甲丑○、Ｄ○○、Ｑ○○、甲午○、ｋ○○、
    壬○○、Ｉ○○與附表一之一至附表一之四所示晁學鴻等25
    人，遂以此方式非法經營證券業務及非法公開招募出售所持
    有股票。嗣於96年11月1 日13時許、同日13時15分及同日13
    時20分許，為警持搜索票分別至臺北縣板橋市○○路○段102
    號7樓、板橋市○○路○段241號3樓之2、板橋市○○路129巷
    3號2樓及板橋市○○○路90號9 樓等處進行搜索，並扣得附
    表三所示供非法經營證券業務之物品，始循線查悉上情。
二、案經甲甲○、ｒ○○告訴臺灣臺北地方法院檢察署檢察官呈
    請臺灣高等法院檢察署檢察長核轉，暨內政部警政署刑事警
    察局移送臺灣板橋地方法院檢察署檢察官偵查起訴。
    理  由
壹、證據能力有無之認定
一、按被告以外之人於審判外之言詞或書面Ｚ述，除法律有規定
    者外，不得作為證據。又被告以外之人於審判外之Ｚ述，經
    當事人於審判程序同意作為證據，法院審酌該言詞Ｚ述或書
    面Ｚ述作成時之情況，認為適當者，亦得為證據。當事人、
    代理人或辯護人於法院調查證據時，知有第159條第1項不得
    為證據之情形，而未於言詞辯論終結前聲明異議者，視為有
    前項之同意，刑事訴訟法第159條第1項及第159條之5分別定
    有明文。
二、查被害人地○○、蔡家莉、Ｂ○○、亥○○、乙○○、甲乙
    ○、宙○○、甲庚○、己○○、Ｐ○○、ｅ○○、Ｆ○○、
    Ｚ朝榮、ｌ○○、酉○○、Ｕ○○、甲辛○、Ａ○○、ｊ○
    ○、甲甲○、于許玲蓉、午○○、Ｙ○○、未○○、寅○○
    、Ｚ景連、Ｊ○、Ｔ○○、Ｚ伶禎、黃○○、辛○○、ｖ○
    ○、Ｇ○○、丑○○、ｕ○○、Ｈ○○、ｏ○○、甲○○、
    Ｚ永昌、甲逖、ｍ○○、ｑ○○、ｃ○○、玄○○、ｉ○○
    、甲辰○、Ｚ彥賓、ｒ○○、Ｗ○○、甲壬○、卯○○、ｄ
    ○○、ｆ○○、甲巳○、Ｋ○○、、ｈ○○、Ｖ○○、甲寅
    ○、ｔ○○、呂仰鎌、Ｏ○○、ｙ○○、Ｌ○○、Ｚ昕融、
    甲丁○、、ｂ○○、ｘ○○、Ｍ○○、甲戊○、天○○、丙
    ○○、ｎ○○、辰○○、Ｃ○○、Ｓ○○、ｚ○○、巳○○
    、Ｒ○○、ｗ○○、申○○、丑○○、Ｚ修栳等82人及被害
    人Ｚ玲珮、Ｎ○○、ｓ○○、宇○○、戊○○、庚○○、甲
    卯○、子○○、甲癸○、甲子○、癸○○、甲未○、丁○○
    等13人於警詢時之Ｚ述，以及同案被告壬○○、Ｉ○○、甲
    丙○、甲午○、ｐ○○、ｇ○○、甲丑○、Ｄ○○、Ｑ○○
    、ｋ○○、晁學鴻、楊升嘉、ａ○○、趙薇甄、何青燕、曾
    佳麒、黃丹華、許燕玲、Ｅ○○、張晏誠、黃琪琇、顏偉恩
    、林漢威、Ｚ群偉、張添雅、吳念慈、葉婷玉、黃碧華、李
    佳奕、章菁華、譚雅文、蕭伶、Ｘ○○、洪碧霝及吳姿樺
    分別於警詢時及偵查中之供述，雖不合刑事訴訟法第159 條
    之2 、第159條之3有關傳聞法則例外之要件，惟公訴人、被
    告及其辯護人就前開被告以外之人於審判外Ｚ述，均分別於
    本院準備程序中及審理時表示對證據能力沒有意見（同案被
    告ｐ○○、ｋ○○、ｇ○○、甲丑○、Ｄ○○之共同選任辯
    護人雖先以書狀對被害人地○○等82人之警詢筆錄，及上揭
    同案被告等之警詢筆錄聲明異議，主張為傳聞證據，惟嗣於
    本院99年4 月23日準備程序時，對於審判長詢問對原審所引
    用證據之證據能力，有何意見時？則僅表示對證人Ｉ○○、
    壬○○在警詢部分沒有證據能力。是應認同案被告壬○○、
    Ｉ○○之警詢筆錄對被告ｐ○○、ｋ○○、ｇ○○、甲丑○
    、Ｄ○○無證據能力；另同案被告壬○○、Ｉ○○之共同選
    任辯護人就同案被告甲丙○之警詢筆錄聲明異議部分，詳如
    後述），同意作為證據，且迄未於本案言詞辯論終結前聲明
    異議，而本院審酌該言詞Ｚ述作成之情況，核無違法取證及
    證明力明顯過低之瑕疵，亦認為以之作為證據為適當，則依
    諸上開規定，前述被害人地○○等95人及同案被告ｐ○○等
    30人之警詢筆錄均具有證據能力。
三、按被告以外之人於檢察事務官、司法警察官或司法警察調查
    中所為之Ｚ述，與審判中不符時，其先前之Ｚ述具有較可信
    之特別情況，且為證明犯罪事實存否所必要者，得為證據，
    刑事訴訟法第159條之2定有明文。而刑事訴訟法第159條之2
    所定之傳聞例外，必符合被告以外之人於檢察事務官、司法
    警察官、司法警察調查中所為之Ｚ述，「與審判中不符」，
    且其先前之Ｚ述，具備「可信性」及「必要性」二要件，始
    例外得適用上開規定，認其先前所為之Ｚ述，為有證據能力
    。此所謂「與審判中不符」，係指該Ｚ述之主要待證事實部
    分，自身前後之供述有所不符，導致應為相異之認定，此並
    包括先前之Ｚ述詳盡，於後簡略，甚至改稱忘記、不知道或
    有正當理由而拒絕Ｚ述（如經許可之拒絕證言）等實質內容
    已有不符者在內。所謂「可信性」要件，則指其Ｚ述與審判
    中之Ｚ述為比較，就Ｚ述時之外部狀況予以觀察，先前之Ｚ
    述係在有其可信為真實之特別情況下所為者而言。例如先前
    之Ｚ述係出於自然之發言，審判階段則受到外力干擾，或供
    述者因自身情事之變化等情形屬之，與一般供述證據應具備
    之任意性要件有別。至所謂「必要性」要件，乃指就具體個
    案案情及相關證據予以判斷，其主要待證事實之存在或不存
    在，已無從再從同一供述者取得與先前相同之Ｚ述內容，縱
    以其他證據替代，亦無由達到同一目的之情形（最高法院96
    年度台上字第4365號判決意旨參照）。被告壬○○、Ｉ○○
    之共同選任辯護人於本院99年4 月23日準備程序，為其等主
    張同案被告甲丙○之警詢筆錄為審判外之Ｚ述，應不具證據
    能力。惟查證人甲丙○於本院99年6月9日到庭作證時，就Ｉ
    ○○、壬○○在銷售股票抽取佣金部分無分到利益乙節，證
    稱：「我不清楚，我當時（指在警詢時）的認為每個業務員
    都會收到佣金，但我不是發薪水的人，所以如何分配我不清
    楚。他們（壬○○、Ｉ○○）應該不是業務員，公司都有業
    務分工，而他們擔任公司職務，所以他們應該有抽佣金云云
    」，與其前於96年11月1日警詢時所述顯不相符（見偵九卷
    ，第197-200頁）。本院審酌證人甲丙○之警詢筆錄係甫為
    警查獲之後，而依當時客觀情狀，距離案發時間較近，較無
    遺忘、失神、空白、錯認、偏頗等記憶缺失，面對犯罪真相
    呈現之自我壓抑與迴護利害關係人之心理防衛機制作用力亦
    較低，對於真實案情之Ｚ述復較未受其他外力干擾，復未有
    何非出於自由意志所Ｚ述之情形，當認其於警詢之證述與審
    判中相較，顯然記憶較新鮮且未受外力干擾。參以被告甲丙
    ○於警詢中之供述涉及被告Ｉ○○、壬○○就本件犯行有無
    犯意聯絡及行為分擔，是其證述對認定被告壬○○、Ｉ○○
    犯罪事實之存否具有必要性，亦堪認定。從而，本院認同案
    被告甲丙○林之警詢筆錄符合前述「可信性」及「必要性」
    要件，且其於警詢時所為之證述與審判中中不符，依前開刑
    事訴訟法第159條之2規定，即有證據能力，本院自得綜合其
    於警詢時及審理中之全部供述，本於經驗法則及論理法則，
    作合理之比較而為取捨、判斷。
四、另按被告以外之人於偵查中向檢察官所為之Ｚ述，除顯有不
    可信之情況者外，得為證據，刑事訴訟法第159條之1第2項
    亦有明文。所謂不可信性情況，法院應審酌被告以外之人於
    Ｚ述時之外在環境及情況，例如：Ｚ述時之心理狀況、有無
    受到外力干擾等，以為判斷是否有形式上顯然不可採信之依
    據。查證人甲甲○、寅○○、Ｚ景連、Ｚ彥賓、ｒ○○、ｄ
    ○○、Ｚ玲珮、丁○○、壬○○、Ｉ○○、ｐ○○、ｋ○○
    、Ｑ○○、楊升嘉、ａ○○、趙薇甄、何青燕、曾佳麒、黃
    丹華、許燕玲、Ｅ○○、黃琪琇、顏偉恩、林漢威、Ｚ群偉
    、張添雅、吳念慈、葉婷玉、李佳奕、章菁華、譚雅文、蕭
    伶、Ｘ○○、洪碧霝及吳姿樺於檢察官偵查時，係以證人
    之身份Ｚ述，其後並經告以具結義務及偽證處罰，命證人朗
    讀結文後具結，係於負擔偽證罪之處罰心理下證述，並以具
    結擔保其供述之真實性，又無受其他不當外力干擾之情形，
    是證人甲甲○、寅○○、Ｚ景連、Ｚ彥賓、ｒ○○、ｄ○○
    、Ｚ玲珮、丁○○、壬○○、Ｉ○○、ｐ○○、ｋ○○、Ｑ
    ○○、楊升嘉、ａ○○、趙薇甄、何青燕、曾佳麒、黃丹華
    、許燕玲、Ｅ○○、黃琪琇、顏偉恩、林漢威、Ｚ群偉、張
    添雅、吳念慈、葉婷玉、李佳奕、章菁華、譚雅文、蕭伶
    、Ｘ○○、洪碧霝及吳姿樺於偵查中在檢察官面前具結所為
    之證述，查無顯然不可信之情況，依上開刑事訴訟法第159
    條之1第2項規定，自得為證據。
貳、認定本案犯罪事實之證據及理由
一、被告甲丙○、ｐ○○及Ｑ○○固不否認於上開時地未經取得
    證券商資格及申報，即先後冒用美商中華世紀、群和、利鼎
    、康群、益鼎、鴻揚、鴻銘公司，並各自使用化名銷售威寶
    、瀰士、永炬、盛德竹及異能等未上市上櫃公司股票，且該
    威寶公司等迄今未成為上市上櫃公司之事實，惟均矢口否認
    另有何施用詐術銷售上開未上市（櫃）公司股票之犯行，
  (一)被告甲丙○於原審辯稱：伊先後任職於鴻揚公司、美商中華
    世紀公司及鴻銘公司，伊在該些公司內係擔任教育訓練之工
    作，教授業務員推廣股票銷售及員工一些理財觀念，此間也
    有負責銷售威寶公司、異能公司股票，直至96年4、5月間為
    止，而伊等在銷售股票時是告知客戶該些公司之未來性，並
    沒有提到要上市上櫃之情形，伊等也會請客戶去經濟部網站
    上之公開資訊觀測站查詢，並未有詐欺銷售股票之行為；於
    本院辯稱：我在公司是負責做股票相關之事的教學，實際上
    我並沒有詐欺的行為，主要工作就是蒐集有關公司相關的資
    訊云云；
  (二)被告ｐ○○於原審辯稱：伊僅係工讀生，擔任業務工作，並
    非協理，最早係於95年8 月間經由負責人Ｉ○○面試進入美
    商中華世紀公司推銷威寶公司股票，直到96年4、5月為止，
    其他被告銷售他公司股票部分應與伊無關，且當時伊僅係向
    客戶說明威寶公司預計會上市上櫃，並未說一定會上市上櫃
    ，至於伊向客戶所說威寶公司上市之掛牌價是伊經過比較後
    推測而來，伊也有跟客戶說以公司為準，伊向客戶推銷股票
    之相關訊息，都是Ｉ○○所告知；於本院辯稱：我在94年的
    時候是Ｉ○○應徵我進去的，當時是工讀生的身份，後來因
    為我是幼保科系的，對於金融方面我不清楚，所以就離開公
    司了，就詐欺部分，我只是作傳達的工作，不是有益詐欺對
    方的云云；
  (三)被告Ｑ○○於原審則辯稱：伊擔任群和及利鼎公司之經理，
    時間分別係96年5月至8月及同年8 月至11月，負責人則是ｋ
    ○○，期間只有銷售「盛德竹」公司股票而已，是透過Ｄ○
    ○、蕭伶、Ｘ○○、洪碧霝及吳姿樺向客戶推銷，伊等僅
    在客戶有需要時，才會提供資料給客戶，但從未告訴客戶盛
    德竹公司要上市上櫃的事，而是要客戶自己去評斷，並無以
    詐欺從事銷售之行為；於本院辯稱：我在公司是負責推展盛
    德竹這檔股票而已，公司本來就有規劃要上市上櫃，所有沒
    有詐欺客戶的意思，我們與其他公司沒有瓜葛，就是獨立作
    業的公司云云。
二、經查：（關於被告甲丙○部分）
  (一)被告甲丙○於警詢時已明確供承：伊等向客戶宣稱威寶、異
    能等未上市公司股票於何時「上興櫃」、何時「上市上櫃」
    時間不一定，通常預計一年左右的時間，並沒有什麼憑據，
    伊不記得向客戶宣稱其上市上櫃時之掛牌價格多少，但有向
    客戶宣稱「威寶電信」掛牌價格是60元、「異能」約是100
    元，都沒有憑據，目前異能公司、威寶公司都沒有上興櫃或
    上市上櫃等語，核與被告甲午○於警詢時供稱：公司都是先
    以電話拜訪客戶，寄公司推薦之股票資料給客戶，再跟客戶
    介紹推介之股票，先介紹該公司的股票前景、與其他同類公
    司比較目前是高獲利狀況，再告知該公司目前正準備上興櫃
    ，期間約半年，待該公司股票掛牌之後，即可獲利等語；同
    案被告張晏誠於警詢時供稱：因為「鄭老師」（即甲丙○）
    在銷售「異能科技公司」股票前有上課以及公司會提供「永
    炬光電科技公司」、「異能科技公司」資料，所以伊有向客
    戶介紹該2公司預計於97年第2季上興櫃等語；以及同案被告
    林漢威於警詢時供稱：伊負責打電話給客戶詢問客戶是否需
    要威寶電信、盛德竹科技公司股票之資訊，再進一步傳真資
    料給客戶，而傳真的資料是甲丙○提供的，再來就是由甲丙
    ○向客戶推銷購買股票，甲丙○向客戶介紹股票的EPS、股
    票公司的成員、產業介紹、未來的趨勢、未來掛牌價格，例
    如威寶電信未來的掛牌價上市上櫃後是70-75元，96年4月份
    就會上市上櫃等語大致相當，且被害人丑○○於警詢時亦明
    確指證：伊有購買「威寶電信」之未上市股票，係經由「美
    商中華世紀創投」公司之專員鄭龍浩（即甲丙○）的推銷才
    購買，約於95年10月份，鄭龍浩打電話給伊，他先介紹「威
    寶電信」公司未來前景看好，公司股票將於96年3月份上市
    或上櫃，上市或上櫃後股價一定會大漲，現在市場上已經很
    多人在搶購等語，不僅足認被告甲丙○於任職美商中華世紀
    等公司期間內，其本人或公司內其他業務員即被告甲午○等
    人確有向投資人聲稱威寶公司及異能公司即將上興櫃或上市
    上櫃之情事，且被告甲丙○所指威寶、異能公司即將上市上
    櫃一事，實際上並無任何客觀上可供檢驗其真實與否之評估
    憑據，無非僅係單憑被告甲丙○個人之片面說詞而已，自難
    與證券分析師在股票交易市場上所從事之公司財報預測或股
    價分析、研判等同視之，其真實性誠令人懷疑；更何況異能
    、威寶等公司迄未申請成為上市上櫃公司一情，亦為被告甲
    丙○於原審審理時所是認，堪認被告甲丙○所指該公司即將
    上興櫃或上市上櫃等節，顯與實情不符，參以被告甲丙○於
    上開警詢後隨即改口辯稱：伊銷售股票時並未向客戶提到上
    市上櫃的事云云，顯然刻意迴避此部分向客戶推銷股票時之
    「關鍵內容」，益見被告甲丙○確有以威寶等公司即將上興
    櫃或上市上櫃，未來掛牌價高漲等之不實說詞，詐欺客戶購
    買其所推銷股票之犯行，應堪予認定。
  (二)其次，被告甲丙○於警詢時亦曾供稱：伊曾在美商中華世紀
    公司、鴻揚公司工作擔任主要幹部，該2 家公司都是經營向
    客戶推銷未上市櫃股票，公司都是以登報方式應徵員工，直
    接以公司名義應徵，新進員工都有實施教育訓練，大部分是
    由伊負責訓練教授推銷話術及投資股票概念等語；嗣於原審
    準備程序中亦供承：當時伊在美商中華世紀公司、鴻揚公司
    及鴻銘公司任職，擔任教育訓練之工作，教學內容是訓練公
    司員工一些理財的知識，及員工推廣股票公司的業務內容，
    印象中也有賣威寶的股票等語，核與被告甲午○於警詢時供
    稱：伊係於95年5 月開始任職，在伊任職期間公司曾使用過
    「中華世紀」、「鴻揚」、「詠盛」、「德宏」等投資公司
    或股份有限公司名義對外聯絡，公司的營業項目實際是介紹
    股票資訊、推薦未上市（櫃）股票，伊當初進入公司任職時
    ，是由甲丙○負責教育訓練，訓練內容是股票、產業的知識
    ，如此才能與客戶應對，說服客戶投資公司推薦的股票，伊
    向客戶宣稱「威寶、異能、盛德竹、永炬」等公司股票大約
    半年時間就會上興櫃，這是由甲丙○所告知再轉述給客戶的
    ，伊等也向客戶宣稱「威寶」股票興櫃掛牌後，價格是每股
    65-57元，「異能」興櫃掛牌後是每股130-135元，「盛德竹
    」興櫃掛牌後是每股130-135元，「永炬」興櫃掛牌後是每
    股140-145元，這也是甲丙○教的，伊等再轉述給客戶等語
    ；同案被告張晏誠於警詢時供稱：伊開始任職之當時，公司
    名稱是鴻銘公司，之後又換成詠盛公司、德宏公司，公司實
    際從事未上市（櫃）股票買賣，伊等稱甲丙○為「鄭老師」
    ，他在公司從事行銷及他公司產值、股票之教學等語；同案
    被告林漢威於警詢時供稱：伊去應徵美商中華世紀公司時是
    一位「鄭老師」（甲丙○）面試，公司後來改為鴻銘創投公
    司，但實際都是甲丙○老師在公司內做管理及人員訓練，以
    及負責教育訓練伊等股票方面的知識及銷售的知識和話術等
    語；同案被告Ｚ群偉於警詢時供稱：伊當初進入鴻銘公司時
    ，公司有實施職前訓練，大約3-5 天，訓練的人是甲丙○，
    訓練內容是與客戶間的互動，在職訓練是在上班期間，時間
    不固定，每星期約2-3 次，訓練人也是甲丙○，訓練內容則
    是股票集中市場上的專業講解等語；以及同案被告顏偉恩於
    警詢時供稱：伊等都稱呼甲丙○為鄭老師，甲丙○負責訓練
    股票常識及如何向客戶推銷股票，伊進入公司任職時，公司
    是叫甲丙○負責訓練，訓練內容是股票常識及如何向客戶推
    銷股票，而且公司有教導客戶如果提出問題，要如何去回答
    等語大致相符，由此觀之，被告甲丙○先後在美商中華世紀
    公司、鴻揚公司、鴻銘公司、詠盛公司及德宏公司擔任主管
    或講師期間，主要係透過教育訓練使被告甲午○等人及其他
    新進業務員具備銷售威寶、異能等未上市公司股票之能力，
    再參諸上述被告甲丙○、甲午○、同案被告張晏誠、林漢威
    等人於警詢時均一致供承確有於銷售威寶公司或異能公司時
    向客戶聲稱該等公司即將上興櫃或上市上櫃之事實，足認被
    告甲丙○於任職美商中華世紀公司、鴻揚公司或鴻銘公司等
    期間內，實係利用不知情之業務員即被告甲午○、同案被告
    張晏誠、林漢威等人遂行其詐欺販賣未上市（櫃）公司股票
    之犯行。
  (三)再者，被告甲丙○於警詢時既能明確供稱：鴻揚投資股份有
    限公司是由伊擔任推銷業務主管，負責管理推銷業務及將客
    戶買的股票送交給客戶，其他成員約7、8人，美商中華世紀
    創投公司也是由伊跟Ｉ○○擔任主要幹部，伊公司以美商中
    華世紀創投公司、鴻揚投資股份有限公司之名稱對外聯絡，
    但2 家公司都沒有懸掛公司招牌，美商中華世紀創投公司處
    所承租人是壬○○，這2 家公司電話號碼伊都忘記了，鴻揚
    投資股份有限公司約有10來支電話都是以伊的名義申請的，
    「美商中華世紀創投公司」的電話申請人為誰，伊不清楚，
    伊記得「威寶電信」取得價格約在新臺幣7-12元左右，銷售
    價格則約20、30元之間，客戶要幾張我們公司就到盤上去找
    幾張給客戶，公司銷售方式是先以電話行銷，最後再去拜訪
    客戶，一手交錢一手交股票，或者是客戶確認股票沒問題後
    ，再去轉帳匯款，公司給客戶轉帳匯款的帳戶是壬○○提供
    的，伊只記得有玉山、國泰銀行，戶名伊不記得，壬○○會
    自己去提領帳戶裡的錢，客戶認購股票後由Ｉ○○負責辦理
    過戶，他於何處辦理過戶伊不清楚，而股票先過戶的人頭戶
    是壬○○提供的，伊等都是當面交股票給客戶，股款是收錢
    或由客戶轉帳、匯款，業務員可以從他們銷售未上市之股票
    中抽取佣金，賣出一張約抽佣5、6千元到1 萬多元不等，伊
    跟Ｉ○○、壬○○再從中抽取2、3千元的佣金等語，核與被
    告壬○○、Ｉ○○於原審準備程序中所自承分別係從事提供
    匯入股款之銀行帳戶（包括擔任股票出讓之人頭戶）、辦理
    股票交割之情節大致吻合，且被告甲丙○所使用之00000000
    00號行動電話，於96年4 月25日22時33分許與被告壬○○所
    使用之0000000000號行動電話、於96年5 月16日11時16分許
    與被告Ｉ○○所使用0000000000號行動電話各有進行對話（
    有通訊監察譯文附卷可參），其內容分別為「甲丙○要壬○
    ○明天30張股款190 幾萬進來後，要壬○○拿本子去領，或
    帶人頭去領，甲丙○說明天錢進來後會打電話給吳」（參見
    偵七卷第160 頁背面）、「甲丙○叫Ｉ○○問顧問，看有無
    辦法拿到盛德竹的股票，該股票在工商時報的盤價是70幾塊
    ，大徐（即Ｑ○○）那邊拿20幾塊，賣60幾塊，不需要什麼
    話術就很好賣了」（參見偵七卷第162 頁）等語，由此觀之
    ，被告甲丙○對於其所任職之美商中華世紀公司、鴻揚公司
    等均未懸掛公司招牌正常營業、銷售股票之抽佣方式、辦理
    股票過戶程序及如何透過教育訓練使新進業務員知悉如何銷
    售威寶、異能未上市公司股票等諸多細節，均知之甚詳，而
    與被告壬○○、Ｉ○○各司其職，堪認其在任職期間與被告
    壬○○、Ｉ○○於警詢時所供承冒名擔任公司負責人之詠盛
    、德宏及康群公司所有經理（即被告甲午○、ｇ○○、甲丑
    ○、同案被告張晏誠、黃碧華）、業務員（即附表一之一至
    附表一之三所示之同案被告晁學鴻等人）間，就非證券商而
    經營證券業務之不法犯行，均具有犯意聯絡及行為分擔，至
    為明確。
  (四)另被告甲午○於警詢時供稱：在伊任職期間公司曾使用過「
    中華世紀」、「鴻揚」、「詠盛」、「德宏」等投資公司或
    股份有限公司之名義對外聯絡，95年5 月份到96年11月份是
    使用「中華世紀」的名義，95年12月到96年7 月份是使用「
    鴻揚」的名義，96年8月份到96年9月份是使用「詠盛」的名
    義，96年10月到96年10月底被警方查獲時是使用「德宏」的
    名義，使用「中華世紀」及「德宏」的地點是在板橋市○○
    路、但「中華世紀」的地址伊不記得，使用「鴻揚」、「詠
    盛」的名義地點都是在板橋，正確地址伊也不記得了等語，
    核與同案被告張晏誠於警詢時供稱：伊是96年5 月中旬開始
    任職，當時公司名稱是「鴻銘創業股份有限公司」，96年6
    月公司就換成「詠盛創業投資公司」，96年9 月又換成「德
    宏創業投資公司」，公司地點本來在板橋市○○路○段接近
    民生路口，但換成「德宏」之後就換成現址等語大致相當，
    是以被告甲丙○親自或透過旗下業務員於銷售上開威寶公司
    等股票之時，不僅先後冒用未經設立登記之美商中華世紀公
    司、詠盛公司、鴻銘公司，以及他人合法設立登記之鴻揚公
    司、康群公司、德宏公司名義營業，此間又一再變更營業地
    點及銷售公司股票標的，同時知悉業務員使用與其真實姓名
    差異性不小之「化名」，作為對外與被害人接洽及聯繫時之
    用，足見其有意假藉正當合法經營公司之名義銷售股票，並
    刻意隱藏其各自真實身分、營業地點之明顯意圖，若謂其等
    未於主觀上存有以詐欺手段銷售未上市公司股票之犯意，實
    令人難以置信。
  (五)此外，被害人酉○○、甲辛○於警詢時分別指述：被告甲丙
    ○（化名鄭龍浩）與被告ｐ○○（化名Ｚ雅馨）係共同交付
    其所購買威寶公司股票之人等語，且被告甲丙○於原審審理
    時亦供承：伊認識另案被告楊景榕及被告ｐ○○姐妹2 人，
    知悉另案被告楊景榕亦是從事與其同性質之工作等語，於原
    審審理而以證人身分作證時更進一步證實：「（檢察官問：
    ｐ○○是否有接受你的教育訓練？）有。」等語，核與被告
    ｐ○○於原審供承：伊是進入公司後經甲丙○教育後才有辦
    法推銷股票等語相符，且被告甲丙○所使用之0000000000號
    行動電話與另案被告楊景榕所使用之0000000000號行動電話
    曾於95年11月21日11時6分許有進行通話，其內容為其2人討
    論人頭的問題（參見偵七卷第141頁），此間於95年9月26日
    17時51分許、96年4月24日23時21分許、同年4月25日14時28
    分許、同年4月27日12時4分許及同年5月14日13時29分許，
    又先後多次與被告ｐ○○所使用之0000000000號行動電話進
    行通話，其內容分別大致為「甲丙○說股票都拿到了，『詹
    士宣』（應為被害人甲甲○之誤）、『余淑美』，還有紘緯
    那邊的股票拿到了，甲丙○還要ｐ○○明天到公司一趟，再
    看何時要聯絡客戶拿股票」（參見偵七卷第138 頁背面）、
    「內容：閑聊，甲丙○提及『嘟嘟』（即張晏誠）和『紘緯
    』（即甲午○）明天要去高雄收15張的那個客戶，明天有叫
    『國安』（即Ｉ○○）去領『高福全』帳戶的錢，領出來再
    存到玉山的帳戶，而『國安』怕會留下資料。另甲丙○說今
    天有問『紘緯』（甲午○）他說今天跟『劉冠婷』講『威寶
    』要無償配股。」（參見偵七卷第157 頁背面）、「甲丙○
    說股款已經進來了，要叫國安（即Ｉ○○）拿60萬元去存，
    甲丙○跟ｐ○○核對帳戶、帳號：0000000000000號，玉山
    銀行，戶名ｐ○○」（參見偵七卷第157 頁背面）、「內容
    ：甲丙○說這2 個，「紘緯」（即甲午○）、「嘟嘟」（即
    張晏誠）會去收錢，下禮拜一去收「Ｚ彥賓」（本案被害人
    ），明天是「ｊ○○」（本案被害人），另甲丙○要ｐ○○
    去查玉山銀行的款項進來沒有」（參見偵七卷第159 頁背面
    ）、「內容：ｐ○○說電話被監聽，有收到法院的通知，裡
    面有20幾支，包括甲丙○的、ｐ○○自己的和胖毛的。甲丙
    ○說以後電話不要講這些事情」（參見偵七卷第161 頁背面
    ）；以及被告ｐ○○所使用之0000000000號行動電話與同案
    被告林漢威所使用之00-00000000號市內電話，曾於96年4月
    26日10時24分許有以下之部分通話內容：
  「ｐ○○：你有跟他講帳號嗎？
    林漢威：沒有，他那個帳號是跟那個一樣嗎？還是一樣？
            跟『異能』的一樣？
    ｐ○○：什麼跟『異能』的一樣？
    林漢威：威寶啊，他那個匯入的帳號是跟『異能』的一樣嗎
            ？還是不一樣？
    ｐ○○：我要叫他匯一樣的，只是我要確認你有沒有跟他講
            帳號、哪家銀行，如果有，我就不能換啊！
    林漢威：沒有啊，我沒有跟他講！
    ｐ○○：那我會講他匯壬○○的那個帳戶，到時候匯好，你
            看是叫紘緯，叫那個誰去領一下」
    等語（參見偵七卷第157頁背面至159頁），分別有通訊監察
    譯文附卷可按；另被告甲午○於原審審理時亦以證人身分具
    結證稱：「（檢察官問：永炬及異能的資料是何人給你的？
    ）資料都是ｐ○○或是楊景榕給的，股票的來源應該是ｐ○
    ○及楊景榕在協談取得，甲丙○是負責講師的部分。」、「
    （檢察官問：你剛所說的公司是否是指楊景榕、ｐ○○？）
    是。還有講師。」、「（檢察官問：你對被害人稱異能公司
    於96年會上市等語，這些資料哪裡來的？）都是公司提供，
    講師說的。」、「（辯護人問：你說你與客戶介紹股票的資
    料是何人提供給你？）實際上誰提供給我，是ｐ○○拿給我
    的，但是我不知道他是不是也是跟別人拿的，因為楊景榕很
    少進公司。我只知道股票的決定權是楊景榕。」等語，由以
    上諸多情節可知，被告甲丙○、ｐ○○及另案被告楊景榕間
    ，不僅對於非證券商而經營證券業務之犯行，具有犯意聯絡
    及行為分擔，且被告甲丙○等人取得所銷售股票款項之過程
    中，極盡掩飾其金錢流向之能事，不僅使用人頭帳戶接受匯
    入股款，並隨即於短時間內加以提領，或轉存入被告ｐ○○
    個人或其他銀行帳戶內，若非其等主觀上均存在詐欺之犯意
    ，同時客觀上亦係以詐術銷售股票之行為，何需如此大費周
    章，共同分工掩飾其等銷售股票所得？是以被告甲丙○與被
    告ｐ○○、另案被告楊景榕之間，就以施用詐欺銷售股票之
    犯行，亦具有犯意聯絡及行為分擔，應堪予認定。
  (六)至被告甲丙○雖又辯稱：伊任職到96年4、5月間即已離職，
    其後有到大陸去云云，並提出臺灣居民來往大陸通行證資為
    佐證，惟被告甲丙○於98年6 月11日原審準備程序中已自承
    其任職期間至「96年8 月」為止，且被害人子○○於警詢時
    亦明確指證：伊有購買「異能科技」之未上市股票，係由鴻
    銘創投公司林紹群（即同案被告林漢威）推銷才購買，上開
    股票係於96年7月5日辦理交割，股票過戶後伊與林紹群相約
    交付股票並支付股款，但交付股票時，林紹群並未前來，而
    是由鄭龍浩（即被告甲丙○）及另一位同事一同前來等語，
    足堪認定被告甲丙○遲至96年7 月間為止，仍持續有本案詐
    欺銷售股票之犯行，是被告甲丙○此部分已於96年4、5月間
    離職之辯解，亦不足為採，附此敘明。
三、次查：（有關被告ｐ○○部分）
  (一)被告甲午○於原審準備程序中供稱：伊係於95年5 月份進入
    鴻揚公司、詠盛公司及德宏公司等語，嗣於原審審理時以證
    人身分更進一步具結證稱：「（檢察官問：扣案教戰手冊是
    否甲丙○提供？）應該是資深員工ｐ○○給的。」、「（檢
    察官問：ｐ○○的職稱為何？）協理。」、「（檢察官問：
    永炬及異能的資料是何人給你的？）資料都是ｐ○○或是楊
    景榕給的，股票的來源應該是ｐ○○及楊景榕在協談取得，
    甲丙○是負責講師的部分。」、「（檢察官問：威寶的教戰
    手冊中有寫到，如果客戶問到威寶在虧損，為何可以上市上
    櫃，你們可以說這是公司故意放出的風聲，所以你明知他們
    當時是虧損的，還稱他們會上市上櫃？）因為我的認知是依
    照講師的說法跟客戶說即可，因為我們都不是本科系的。我
    不確定虧損就不可以上市、上櫃，公司是說如果有遇到問題
    可以問講師，講師會告訴我們要如何跟客戶應答。」、「（
    檢察官問：你剛所說的公司是否是指楊景榕、ｐ○○？）是
    。還有講師。」、「（檢察官問：你對被害人稱異能公司於
    96年會上市等語，這些資料哪裡來的？）都是公司提供，講
    師說的。」、「（辯護人問：何人要你用化名銷售未上市股
    票？）我沒有印象，可能是楊景榕或是ｐ○○。」、「（辯
    護人問：公司是何人付你薪水？）幾乎都是ｐ○○，都是用
    現金。」、「（辯護人問：你的薪水是ｐ○○拿現金給你，
    其他同事是否也是如此？）是。」、「（辯護人問：你說你
    與客戶介紹股票的資料是何人提供給你？）實際上誰提供給
    我，是ｐ○○拿給我的，但是我不知道他是不是也是跟別人
    拿的，因為楊景榕很少進公司。我只知道股票的決定權是楊
    景榕。」、「（檢察官問：《請求提示通聯偵七卷第138 頁
    反面及143 頁反面》你與ｐ○○的對話及你與Ｉ○○的對話
    ，顯示你應該對使用人頭股票出讓人知情，有何意見？）我
    看不懂。太久了，我也忘記了。我對於辦理股票的程序不清
    楚。帳戶的人與過戶股票的人不同，我知道，但是我不知道
    是人頭資料。帳戶的資料是ｐ○○、壬○○等人都會跟我說
    ，股票是何人過戶給客戶，客戶的錢要匯入哪個帳戶。」、
    「（檢察官問：公司的帳目是何人記帳的？）應該是協理ｐ
    ○○。」等語，核與被告甲丙○於原審審理時以證人身分具
    結證稱：「（辯護人問：你如何進入本案相關公司上班？是
    何人招募你進入該公司？）早期是認識楊景榕，才進入公司
    。」、「（辯護人問：你在公司的薪水是何人所發放？）是
    由ｐ○○發放。」、「（檢察官問：ｐ○○在公司負責何事
    情？）發放薪資及賣股票。」等語，以及同案被告張晏誠於
    原審審理時以證人身分具結證稱：「（檢察官問：你賣的威
    寶及異能股票，你告訴客戶的資訊是何人告訴你的？）是ｐ
    ○○跟我說的。」、「（檢察官問：異能股票是否也是ｐ○
    ○跟你說的？）是。」、「（檢察官問：客戶名單是何人給
    你的？）是ｐ○○給我的。」、「（審判長問：你任職哪些
    公司？）中華世紀、鴻銘、德宏、詠盛，都在不同地點。」
    、「（審判長問：ｐ○○在這些公司擔任何職務？）我們稱
    他為協理，他負責跟我們說如何跟客戶說明。」等語；同案
    被告張添雅於原審審理時以證人身分具結證稱：「（辯護人
    問：如何到公司上班？）是我弟弟張晏誠在那裡上班找我一
    起過去。」、「（辯護人問：你有無使用化名？）有，是公
    司的ｐ○○給我的化名。」、「（辯護人問：你的薪水向何
    人領的？）也是ｐ○○。是現金支付。」、「（辯護人問：
    你如何賣股票是何人教你的？）是公司講師甲丙○講的。宣
    傳資料是ｐ○○提供的。」等語；同案被告黃琪琇於原審審
    理時以證人身分具結證稱：「（辯護人問：你到公司是何人
    面試、錄用你？）面試是張晏誠，是ｐ○○錄用我。」、「
    （辯護人問：何人教你如何銷售股票？）ｐ○○。」、「（
    辯護人問：薪水何人支付？）ｐ○○，是以現金支付。」、
    「（辯護人問：請詳細說明ｐ○○負責何事？）推銷股票的
    事情都是ｐ○○決定，每個人的事情都會問他，就是有關公
    司的事都會去問他。」、「（辯護人問：這是否你親眼所見
    ？）是。」、「（辯護人問：都詢問何事項？）有關股票的
    事，即如何推銷，大部分都是問這方面的事情。」、「（辯
    護人問：你說你是向ｐ○○領薪水，其他人是向何人領薪水
    ？）薪水都是ｐ○○在支付。領薪水時我有看到。」、「（
    辯護人問：你如何就此斷定ｐ○○是公司負責人？）公司的
    事情都是他在負責。」、「（檢察官問：ｐ○○多久進一次
    公司？）一星期進一、兩次。」等語；同案被告顏偉恩於原
    審審理時以證人身分具結證稱：「（辯護人問：你到公司上
    班是何人面試、錄用你？）應該是ｐ○○面試的。」、「（
    辯護人問：你在公司用的化名是何人給的？薪水是何人給的
    ？）我忘了。薪水是ｐ○○以現金發放。」、「（辯護人問
    ：你上班的公司實際負責人為何人？）ｐ○○。」、「（辯
    護人問：警詢時為何稱是壬○○？）別人說我就跟著說。」
    、「（辯護人問：為何認為公司實際負責人為ｐ○○？）該
    公司的老闆就是他。我在公司上班當然知道老闆是誰，大家
    都叫他協理，他在公司的地位好像最高。」等語；以及同案
    被告Ｚ群偉於原審審理時以證人身分具結證稱：「（辯護人
    問：你如何支領薪水？）是以現金向ｐ○○支領。」、「（
    辯護人問：你剛說有問題會去問ｐ○○，他是主管還是同事
    ？）他是主管。他是負責人。因為我跟他領薪水。」、「（
    辯護人問：除此之外，還有何理由認為她是負責人？）就是
    比較難的問題都會請他解答。」、「（辯護人問：ｐ○○是
    主管是否是你個人推測？）他負責管理，這是我個人的認知
    。」等語均大致相符，堪予認定其等所言非虛，則由以上諸
    多同案被告以證人身分作證之證詞相互比對勾稽之結果可知
    ，被告ｐ○○、另案被告楊景榕2 人顯然係負責被告甲午○
    、甲丙○、同案被告張晏誠、黃琪琇、顏偉恩、Ｚ群偉等人
    所先後任職之美商中華世紀公司、鴻揚公司、詠盛公司或德
    宏公司之實際經營及擔任管理人，其中被告ｐ○○之職稱為
    協理，並非僅在美商中華世紀公司中擔任銷售業務員而已，
    是被告ｐ○○一再辯稱其以「工讀生」之身分擔任美商中華
    世紀公司業務員之說法，顯然有所保留，已難憑採信。
  (二)其次，被告ｐ○○雖又辯稱：伊當時係看報紙至美商中華世
    紀公司應徵工作，經Ｉ○○進行面試錄用，公司負責人是Ｉ
    ○○云云，惟查：被告Ｉ○○於原審準備程序中已明確供稱
    ：伊僅是任職於美商中華世紀公司，負責辦理股票交割過戶
    事宜而已，實際上公司之負責人是ｐ○○、楊景榕，之前係
    受ｐ○○等人之影響及教導，伊才承認係美商中華世紀公司
    之負責人等語，核與上開證人甲午○、甲丙○、張晏誠、張
    添雅、黃琪琇、顏偉恩於原審審理時所一致具結證稱被告ｐ
    ○○、另案被告楊景榕係實際負責人，薪資係由被告ｐ○○
    發放等情節大致相符，自應以被告Ｉ○○所言較為可採；況
    且，被告ｐ○○所使用之0000000000號行動電話於95年8 月
    10日14時57分許與使用00-00000000 號市內電話之不明女性
    業務員、於95年8 月17日10時47分許與被告壬○○所使用之
    0000000000號行動電話、於95年9月1日15時8分許及95年9月
    27日10時25分許與同案被告張晏誠（綽號嘟嘟）所使用00-0
    0000000號市內電話、於95年9月1 日15時28分許與被告甲午
    ○所使用之0000000000號行動電話、於96年4 月26日10時24
    分許與同案被告林漢威所使用00-00000000 號市內電話、於
    95年9月26日16時18分許與被告Ｉ○○所使用之0000000000
    號行動電話分別有以下數段對話內容：
  「某女子：協理喔，我們、妳喔，就是那個6126，他現在帳上
            還有1萬6仟4，然後今天沒有出到他的1萬，然後到
            時候問的時候，它會問說明天要幫他出多少
    ｐ○○：還是1萬啊
    某女子：剩下來的咧？
    ｐ○○：剩下的喔，隔天再幫他出啊
    某女子：喔，我再跟他講
    ｐ○○：明天再一起出給他，反正也不要給他下了
    某女子：喔、好
    ｐ○○：就明天把他出完，然後就跟他講說現在就先休
            息這樣子
    某女子：好」（參見偵七卷第137 頁背面）
  「ｐ○○：小吳喔
    壬○○：對
    ｐ○○：你在哪裡？
    壬○○：我在「大楊」（即楊景榕）這邊啊
    ｐ○○：你還沒走嗎？
    壬○○：我要走了啊，我要去牽電話
    ｐ○○：你跟她拿2份威寶的資料，那去給副總
    壬○○：有啊，拿了啊
    ｐ○○：有拿喔，好
    壬○○：啊，妳在哪裡？
    ｐ○○：我在公司啊
    壬○○：在哪裡的公司？
    ｐ○○：什麼？
    壬○○：在「品萱」那邊喔？
    ｐ○○：對啊
    壬○○：我剛才要出來，打電話給我，「大楊」打電話
            叫我去牽電話
    ｐ○○：是喔，那你可以載水嗎？我們這邊沒有水了
    壬○○：好，我等一下再去拿，我去「紘緯」那邊拿
    ｐ○○：好」（參見偵七卷第138 頁）
  「張晏誠：協理嗎，我「嘟嘟」（即張晏誠綽號）
    ｐ○○：是
    張晏誠：你有在忙嗎？
    ｐ○○：還好
    張晏誠：我問你一下，「林保君」（本案擔任股票出讓人之人頭
            ）他有傳身分證嗎？
    ｐ○○：沒有啊
    張晏誠：你們有去看嗎？
    ｐ○○：他說要傳嗎？沒有，後來聯絡就連絡不上人了，不是嗎
            ？
    張晏誠：你說昨天喔？
    ｐ○○：對啊
    張晏誠：沒有，你們走的時候就聯絡上了，他說他傳了
    ｐ○○：是喔，那我等一下繞過去看好了
    張晏誠：喔，再麻煩一下，他說他已經傳了
    ｐ○○：好」（參見偵七卷第138頁背面）
  「ｐ○○：喂，紘緯喔
    甲午○：對，協理
    ｐ○○：我收到身分證了
    甲午○：有收到了
    ｐ○○：『林保君』（本案擔任股票出讓人之人頭）的
    甲午○：清楚嗎？還可以嗎？
    ｐ○○：是清楚啊，回去我再對一下，跟「劉本立」那一張
            有沒有一樣
    甲午○：那你們有要回來了嗎？
    ｐ○○：等一下，我還要去經理那邊拿一下資料
    甲午○：OK」（參見偵七卷第138 頁背面）
  「林漢威：協理嗎？
    ｐ○○：是
    林漢威：我漢威，你們出發了
    ｐ○○：要出發了，先跟我講一下那個
    林漢威：好，就是我跟他說5 月份啊有無償配股，那威寶的
            資料到時候會下來，公司會去幫他領股票，就是開
            股東會這樣子
    ｐ○○：5 月份威寶的配股會下來
    林漢威：對，有償配股，到時候應該是10塊、12塊轉讓給他
    ｐ○○：沒關係，就照你的版本啊，不然這樣前後講不一樣
            ，我怕會出差錯，所以你要跟我講你的版本是什麼
            ，就是5 月份威寶的部分，到時候會有償配股會下
            來，大概10塊到12塊。
    林漢威：對
    ｐ○○：到時候股票我們會通知，是我們通知還是？
    林漢威：他手中就有40張嘛，大概配股8 張，那我們公司就
            是開完股東會就是，印章我是叫他之後寄過來就可
            以
    ｐ○○：喔
    林漢威：「異能」的話就是一樣，97年第1季掛牌上興櫃，
             1千配2百的無償，就5月份左右掛興櫃
    ｐ○○：配2 百是有償還無償？
    林漢威：無償，2 百是無償
    ｐ○○：嗯，97年第1 季上興櫃
    林漢威：對
    ｐ○○：1千配2百股
    林漢威：對、無償
    ｐ○○：就這樣
    林漢威：對…」（參見偵七卷第157頁背面至159頁）
  「ｐ○○：喂！國安喔！
    Ｉ○○：喂
    ｐ○○：有聽到嗎？
    Ｉ○○：有
    ｐ○○：你要不要打電話問他一下，因為我還沒有收到股
            票
    Ｉ○○：還沒有到你那邊喔
    ｐ○○：對啊，我想說要不要問他一下，大概幾點鐘
    Ｉ○○：好、我問一下，再給你電話
    ｐ○○：好，拜拜」（參見偵七卷第133頁背面）
    張晏誠：協理嗎，我「嘟嘟」（張晏誠綽號）
    ｐ○○：是
    張晏誠：我問你喔，那個「午○○」（本案被害人）今天你
            會打嗎？還是我直接跟她講？
    ｐ○○：要今天就跟她砍了嗎？
    張晏誠：我昨天是有打給她啊
    ｐ○○：是
    張晏誠：我跟她講…，我感覺是都還好，她也是有說有笑啊
            ，我是沒有跟她特別去提威寶啦，我等看你今天要
            撥，還是明天才要撥，用專員打，不然就我直接跟
            她講，還是你覺得怎樣？
    ｐ○○：因為我這邊也沒有資料，也沒辦法打
    張晏誠：還是就等到你回來再跟她講，我這幾天就跟她說賠
            啊
    ｐ○○：你這二天先跟她說賠一下，因為我禮拜五就可以打
            了啊，如果說OK的話，我禮拜五就打給她，你先跟
            她聊一下
    張晏誠：OK，好
    ｐ○○：如果說看狀況怎樣，我就直接跟她砍這樣，禮拜五
            過去我就先跟她砍啊
    張晏誠：好
    ｐ○○：你先跟她聊一下，看怎麼樣，我到公司我們再討論
            看要怎麼樣洗她這樣子
    張晏誠：好，我知道」（參見偵七卷第138頁背面）
    等節，有通訊監察譯文1 份附卷可按，則由上開不明女子、
    被告甲午○、同案被告張晏誠、林漢威與被告ｐ○○之對話
    中，其等均稱呼被告ｐ○○為「協理」，並與之談論有關銷
    售股票、傳真名義上之股票出讓人「林保君」身分證（被害
    人甲辛○、午○○買受威寶公司股票之出讓人）、如何向被
    害人午○○強力推銷購買威寶公司股票等事宜及出發前往與
    客戶見面前確認話術一致性，且被告ｐ○○於上開對話中係
    直接稱呼被告壬○○、Ｉ○○為「小吳」、「國安」，此間
    又指示被告壬○○拿2 份威寶公司的資料給「副總」及載運
    飲用水等諸多情節觀之，堪信被告ｐ○○在美商中華世紀等
    公司之職位，應高於被告甲午○、壬○○、同案被告張晏誠
    、林漢威甚或被告Ｉ○○，絕非如被告ｐ○○所辯：伊是工
    讀生兼作業務，伊向客戶推銷股票之相關訊息，都是由公司
    負責人Ｉ○○所告知云云。準此，則被告ｐ○○與被告甲午
    ○、壬○○、Ｉ○○及同案被告張晏誠等人間，就被告甲午
    ○等人所自承任職於美商中華世紀公司、鴻揚公司、鴻銘公
    司、德宏公司、詠盛公司、康群公司期間，在該處任職之業
    務員所銷售威寶公司等未上市上櫃公司股票，構成非證券商
    而經營證券業務之行為，均有犯意聯絡及行為分擔甚明。
  (三)此外，告訴人甲甲○於警詢時已明確指稱：ｐ○○（當時化
    名Ｚ雅馨）在跟伊推銷股票時，有向伊宣稱「威寶電信」將
    於96年6、7月上興櫃，上興櫃後每股至少會以65元以上掛牌
    ，後來又說會以120 元掛牌上市等語，嗣於偵查中又進一步
    具結證稱：伊等在購買威寶公司前有去大華證券查詢威寶電
    信股票的上市情況，但是當時大華證券說沒有上市的計畫，
    至於為何還購買，是因為ｐ○○（化名Ｚ雅馨）說這是威寶
    的內部計畫，證券商還不知道，ｐ○○有說公司一上市掛牌
    就是120 元，她在95年10月就跟伊說會上市上櫃等語；被害
    人Ａ○○於警詢時亦指稱：美商中華世紀創投公司是林漢威
    向伊推銷股票，ｐ○○（當時化名Ｚ雅馨）則是曾與林漢威
    一起送股票給伊，他們是向伊宣稱「威寶電信」將於96 年
    第4季上興櫃，上興櫃掛牌價格約50-60元，會有蜜月期，股
    價還會再上漲等語；被害人Ｚ景連於警詢時指證：當時Ｚ雅
    馨（即ｐ○○）向伊推銷股票時，有宣稱「威寶電信」將於
    96年5 月上興櫃，上興櫃的掛牌價格預估80元，且會有蜜月
    期，股價還會再上漲等語；證人寅○○於偵查中具結證稱：
    伊有購買威寶電信的股票，是自稱Ｚ雅馨的人向伊推薦的，
    她說她是美商中華世紀創業投資股份有限公司，有給伊名片
    ，因為她說威寶公司很有潛力，而且說威寶公司今年會上市
    上櫃，之後價格就會很高，但她說的價格多少伊忘記了等語
    ；被害人酉○○於警詢時指稱：伊有購買「威寶電信」股票
    ，係經由一名男子以行動電話打伊的行動電話推銷才購買的
    該男子有傳真資料及寄資料給伊作參考，並向伊聲稱「威寶
    電信」國內各大公司都有持股，前景看好且會1股配1股，該
    公司會上市，上市後股價會上漲很多，在該名男子的慫恿下
    才決定購買，購買股票後，是「美商中華世紀創投公司」Ｚ
    雅馨（即ｐ○○）及鄭龍浩（即甲丙○）2 人將股票送交給
    伊等語；此外，被告ｐ○○確有與告訴人甲甲○之電話對談
    中提及威寶公司準備上興櫃、即將上市上櫃及預計掛牌價
    120元等節，亦有告訴人甲甲○所提出之電話錄音光碟1片可
    資佐證，並經本院勘驗屬實（有97年12月3日勘驗筆錄1份可
    資為憑），參以被告ｐ○○初於偵查中原係辯稱：伊忘記有
    無跟告訴人甲甲○說威寶公司將以每股65元在96年中上市，
    也忘記有無說威寶公司上市掛牌價將提高到120 元云云，嗣
    於原審審理時竟能改口辯稱：伊當時僅係向客戶說威寶公司
    「預計」會上市上櫃，並未說一定會上市上櫃，至於伊向客
    戶說明之掛牌價是伊經過比較後推測而來，伊也有跟客戶說
    以公司為準云云，先後說詞反覆不一，益見其上開所辯，無
    非避重就輕之詞，委不足採信。
  (四)綜上所述，並佐以上開理由欄貳、二、(五)之說明，則被告ｐ
    ○○本身不僅確有佯以威寶等公司即將上興櫃或上市上櫃等
    不實之說詞，詐欺販賣威寶公司等未上市（櫃）公司股票及
    就非證券商而經營證券業務之犯行，且與被告甲丙○、另案
    被告楊景榕間均有犯意聯絡及行為分擔，要屬無疑。
  (五)被告楊莉利之選任辯護人請求傳喚並詰問證人唐江素蓮。惟
    查被告ｐ○○請求傳喚證人唐江素蓮係為證明台北縣板橋市
    ○○路○段241號3樓之2 號房屋乃由壬○○向證人承租乙節
    ，惟按此部分事實業經被告壬○○於本院99年4 月23日準備
    程序期日供認該處房屋確為其與房東簽訂租約無訛，是此待
    證事項已明，前揭證人自無傳訊必要，併予敘明。
  (六)另被告ｐ○○之選任辯護人雖具狀主張被告ｐ○○於96年3
    、4 月間即已離職。惟按被告ｐ○○於本院審理時供述其係
    於96年5 月份左右離開公司的，且同案被告黃琪琇於原審供
    稱其係於96年9 月間到職，係由被告ｐ○○錄用伊（分見原
    審(五)卷第74頁背面、原審(七)卷第212 頁），及同案被告張添
    雅於原審供稱其於96年8 月間到職，其所使用之化名是被告
    ｐ○○給的，薪水也是由ｐ○○以現金支付（分見原審第(五)
    卷第74頁背面、原審第(七)卷第21 0頁），是被告ｐ○○之選
    任辯護人主張被告ｐ○○於96年3、4月間即已離職，顯然無
    據，爰併予敘明。
  (七)又被告ｐ○○於本院審理時詰問之證人甲丙○、甲午○、ａ
    ○○之證言亦不足採為對被告ｐ○○有利之證明。亦予以敘
    明。
四、再查：（被告Ｑ○○部分）
  (一)1.被害人Ａ○○於警詢時指證：伊係經由「益鼎創投公司」
      專員許世杰（即同案被告Ｘ○○）之推銷才購買「瀰士科
      技、盛德竹科技」股票，當時是「益鼎創投公司」許世杰
      來電，說要寄以「瀰士科技」為投資標的之資料給伊，伊
      收到資料後，許世杰向伊介紹「瀰士科技」是在從事軟體
      設計，聯發科技是該公司的大股東，97年第1 季「瀰士科
      技」會上興櫃，上興櫃後掛牌價是120元，購買該股票一
      定會大賺等語；
    2.被害人ｈ○○於警詢時指證：伊有購買「盛德竹科技」之
      未上市股票，伊係經由「群和創投公司」專員許俊偉（即
      同案被告Ｘ○○）之推銷才購買的，他向伊介紹「盛德竹
      科技」公司是從事無線網路模組，未來前景看好，且該公
      司股票於今年底（96年）會上興櫃，6個月後即會上市或
      上櫃，上市或上櫃後股價一定會大漲，所才決定購買該股
      票等語；
    3.被害人ｆ○○於警詢時指證：伊有購買「盛德竹科技」及
      「瀰士科技」之未上市股票，係經由「益鼎創投公司」專
      員許世杰（即同案被告Ｘ○○）及經理徐偉哲（即被告Ｑ
      ○○）先生之推銷才購買的，伊約於96年3 月份，接到許
      世杰的來電，他向我推銷「瀰士科技」公司是從事網路事
      業、WINMIX是市面上最HOT的公司股票，在今年年底（96
      年底）會上市，股價到6百至7百元，成為股王都有可能，
      如果今年年底來不及上市上櫃，就會延到97年初，又於96
      年5月初，許世杰又打電話給伊向伊推銷「盛德竹科技」
      公司之未上市股票，聲稱該公司生產的晶片有7合1的功能
      ，一直吹噓該公司很好，網路上的股票價格是72元，而他
      只要賣伊58元，且1股配1股，有現金增資時可以1股配2股
      ，該公司的產品比雷凌公司產品更好，在年底就會上市，
      上市後可能成為股王，股價會到2百至3百元，股票過戶後
      ，「瀰士科技」股票是經理徐偉哲直接交給伊，「盛德竹
      科技」股票則是由「益鼎創投公司」寄給伊等語；
    4.被害人甲寅○於警詢時指稱：伊有購買「盛德竹科技」之
      未上市股票，係經由「群和創投公司」專員許俊偉（即同
      案被告Ｘ○○）之推銷才購買的，約於96年6 月中旬，伊
      接到許俊偉的來電，向伊介紹「盛德竹科技」公司是從事
      無線網路模組晶片製作，無線網路是未來趨勢，公司前景
      看好，現在工商時報的價格為70元左右，他們公司賣的價
      格比較低，且該公司股票於明年（97年）年第1 季會上興
      櫃，興櫃後股價會炒作到3 百元左右，購買該公司股票一
      定穩賺不賠，在許俊偉的不斷慫恿下，伊才決定購買該股
      票等語；
    5.被害人呂仰鎌於警詢時指證：伊有購買「盛德竹科技」之
      未上市股票，係經由「群和創投公司」專員范淑芬（即同
      案被告吳姿樺）之推銷才購買的，她向伊介紹「盛德竹科
      技」公司是從事科技產業，未來前景看好，該公司股票於
      今年（96年）12月份會上興櫃，並寄送「盛德竹科技」資
      料給伊，伊收到資料後，原先不想購買，但范淑芬不斷打
      電話給伊，告訴伊購買「盛德竹科技」股票保證一定賺錢
      ，不買一定會後悔，在范淑芬的慫恿下，伊才決定購買該
      股票等語；
    6.被害人Ｖ○○於警詢時指稱：伊有購買「盛德竹科技」之
      未上市股票；伊係經由「群和創投公司」專員范淑芬（即
      同案被告吳姿樺）之推銷才購買的，她有說96年底至97年
      第1 季「盛德竹科技」公司就會上興櫃，屆時可以賣出獲
      利，她只是行政人員，必須要協助找客戶買股票，不在乎
      購買的數量，要伊可以考慮先買5 張，在她不斷打電話慫
      恿下，於是伊就認購2 張，後來又轉介紹徐先生替伊分析
      狀況，要伊將集中市場的資金再挪一些去向范淑芬多認購
      幾張「盛德竹科技」股票，伊才又再認購3張等語。
    是以由上開被告Ｑ○○親自推銷或參與同案被告Ｘ○○、吳
    姿樺等人銷售瀰士公司、盛德竹公司股票情形觀之，堪信被
    告Ｑ○○所任職之「群和」、「利鼎」公司尚有銷售瀰士公
    司股票之行為，是被告Ｑ○○辯稱：伊所任職之群和、利鼎
    公司僅銷售盛德竹公司股票云云，已難予採信；又被害人Ａ
    ○○等6 人彼此互不相識，竟能一致指證被告Ｑ○○等人於
    推銷上開「瀰士」、「盛德竹」未上市上櫃公司股票之時，
    均曾提及上市上櫃或上興櫃之時程，自有相當高之可信性，
    參以被告Ｑ○○既於警詢時自承其在「群和」、「利鼎」公
    司係擔任負責業務營運、管理之主管，期間前後至少長達6
    月之久，則其對於下屬業務員確係以上述佯稱「即將上興櫃
    或上市上櫃」之一貫相同行銷手法銷售股票，豈有諉為不知
    之理？是被告Ｑ○○猶一再辯稱：伊等僅在客戶有需要時，
    才會提供資料給客戶，並未提及盛德竹公司要上市上櫃的事
    云云，無非卸責之詞，不足為採。
  (二)其次，被告ｋ○○於警詢時曾供稱：伊於96年4、5月間與Ｑ
    ○○合夥投資開設利鼎創投公司，並擔任公司負責人，但因
    伊另有從事砂石場的工作，所以公司現場均交由Ｑ○○負責
    ，伊事後詢問Ｑ○○得知，公司取得「盛德竹」等公司之未
    上市（櫃）股票，其價格是每股「25至30元」，出售是以每
    股58元銷售給客戶等語，且被告甲丙○所使用之0000000000
    號行動電話，於96年5 月16日11時16分許與被告Ｉ○○所使
    用0000000000號行動電話有進行對話（有通訊監察譯文附卷
    可參），其內容為「甲丙○叫Ｉ○○問顧問，看有無辦法拿
    到盛德竹的股票，該股票在工商時報的盤價是70幾塊，大徐
    （即Ｑ○○）那邊拿『20幾塊』，賣60幾塊，不需要什麼話
    術就很好賣了」（參見偵七卷第162 頁）等語；此外，被告
    Ｑ○○所使用之0000000000號行動電話與另案被告楊景榕所
    使用之0000000000號行動電話於96年4 月27日15時20分許、
    同日15時58分許亦有以下2段對話內容：
  「楊景榕：「大徐」（即Ｑ○○）喔
    Ｑ○○：是
    楊景榕：你的那個股款是什呢時候完款？
    Ｑ○○：禮拜一
    楊景榕：這樣我禮拜一剛好要跟他們清啊，可能要想換檔啊
    Ｑ○○：喔
    楊景榕：然後我會，到時候「小學」（黃泳學綽號）拿給我
            ，然後我們再討論要換哪一檔
    Ｑ○○：OK，我們這邊可能會考慮那一支，我前幾天拿給妳
            的那一支啊
    楊景榕：那支喔，「小學」（黃泳學綽號）說查不到
    Ｑ○○：是喔，他查不到喔楊景榕：他說查不到，他說他問
            朋友也沒聽過這一支，他說要幹嘛，你們要推喔，
            你們要推我幫你找，我說我沒有決定
    Ｑ○○：沒關係啦，看怎樣再說，再來討論就好，妳們有來
            嗎？
    楊景榕：有啊，我們在公司
    Ｑ○○：名單妳有幫我叫嗎？
    楊景榕：有啊，我有幫你叫，到現在還沒來，我等一下問他
            ，你如果沒有，沒關係，我這裡還有
    Ｑ○○：好啊，妳看多少妳再跟我講，我再拿過去給妳
    楊景榕：好」（參見偵七卷第151頁背面）
  「Ｑ○○：成本25啦
    楊景榕：起肖，太高啦
    Ｑ○○：是包裝的不錯啦
    楊景榕：這個部分的話，他說上個月就有人要給他，他現在
            還有一份資料在公司裡面
    Ｑ○○：妳就叫他問看看有沒有比較低
    楊景榕：我跟他講啦
    Ｑ○○：對啦，盡快回答，因為我感覺這支報紙稿啦、盤價
            啦
    楊景榕：他說這個有人推
    Ｑ○○：是啊，有人在推啊
    楊景榕：你這樣又跟我們「瀰士」（本案未上市股票）一樣
            …還有人推比較不好吧
    Ｑ○○：但是每二、四、六都有盤價在，我們要推好推
    楊景榕：什麼二、四、六
    Ｑ○○：工商時報啊
    楊景榕：工商時報有「盛德竹科」（本案未上市股票）的盤
            價，什麼意思，怎麼可能，它還沒有上去啊
    Ｑ○○：未上市盤價啊
    楊景榕：未上市盤價？
    Ｑ○○：對啊，我就看它包裝還不錯
    楊景榕：上面盤價是寫多少？
    Ｑ○○：60幾，我們推58啊
    楊景榕：60幾喔？
    Ｑ○○：對啊，這不好推嗎？
    楊景榕：問題是報紙如果下個月突然登個30幾，那沒有辦法
            推這樣子喔
    Ｑ○○：應該是不可能吧，我問我朋友，他說不可能，這固
            定都掛住，會炒上去的，我是感覺這對業務推展是
            比較好推展啦
    楊景榕：因為它是跟「瀰士」（本案未上市股票）有點像：
            可是我覺得它寫得的東西比「瀰士」（本案未上市
            股票）還爛，我們是不是要重新包裝啊？
    Ｑ○○：對啊，他那邊已經包裝好了
    楊景榕：什麼？
    Ｑ○○：都包裝好了
    楊景榕：哪有，你給我這個很爛
    Ｑ○○：後來還有一份最新的資料，我又加減包裝上去了，
            加減改一些上去了，我是看盤價，因為可能會對業
            務推展會比較好推展啦，不然現在客戶有的看到價
            位，都在那個那個啦
    楊景榕：好啦，我馬上問啦
    Ｑ○○：妳趕快問他一下，看有沒有辦法比較低一點
    楊景榕：好」（參見偵七卷第154頁背面）
    等節，則有卷附通訊監察譯文可資佐證，由此可知，被告Ｑ
    ○○就其所從事銷售盛德竹公司等股票之業務，均能清楚掌
    握取得股票之買入及賣出價格，且其所取得盛德竹公司股票
    之進價，約僅有20至30元而已，惟其銷售予附表二編號5、
    16、53、54、56、61至69所示被害人Ａ○○等人之價格則絕
    大多數為58元，其價差竟有1 倍之多，若非被害人聽信被告
    Ｑ○○等人佯稱該公司即將上興櫃或上市上櫃之不實說明，
    衡情應無以高額價金加以買入之可能。此外，由上開被告Ｑ
    ○○與另案被告楊景榕之對話中提及「股款完款」、（股票
    ）「換檔」、「名單」、「盛德竹科」及「瀰士」等字眼可
    知，該2 人於銷售瀰士公司等股票之過程中，係由被告Ｑ○
    ○取得股款後定期與另案被告楊景榕進行結算，之後再透過
    另案被告楊景榕出面與不詳之出賣人結清股款，此間被告Ｑ
    ○○又係透過另案被告楊景榕取得客戶名單，並與之討論欲
    銷售下一檔未上市公司「盛德竹」股票之相關事宜，冀希另
    案被告楊景榕能透過其他管道以較低價格買入，以便降低成
    本，增加利潤等情，是被告Ｑ○○與另案被告楊景榕間，就
    非證券商而銷售瀰士公司、盛德竹公司股票之犯行，顯然具
    有犯意聯絡及行為分擔，亦堪予認定。
  (三)再者，被告甲丙○、ｐ○○與另案被告楊景榕之間，就上開
    以美商中華世紀公司等名義，詐欺販賣未上市（櫃）公司股
    票之犯行，具有犯意聯絡及行為分擔，堪予認定，其理由已
    如前述【參見上開理由欄貳、二、(五)】，而被告Ｑ○○冒用
    「群和」、「利鼎」公司之名義，親自或藉由旗下業務員即
    同案被告Ｘ○○等人使用化名，向客戶佯稱瀰士公司、盛德
    竹公司即將上興櫃或上市上櫃，以便推銷購買瀰士公司、盛
    德竹公司，其所使用之行銷手法與上開被告ｐ○○、甲丙○
    及另案被告楊景榕等人所使用之方式，如出一轍，且其中任
    職於「群和」、「利鼎」公司之業務員即被告Ｄ○○、同案
    被告蕭伶於原審審理中均供稱：最早係任職於美商中華世
    紀公司，銷售「威寶電信」股票等語，堪信被告Ｑ○○係沿
    用另案被告楊景榕、被告ｐ○○、甲丙○等人之詐欺行銷手
    法以及所僱用之部分業務員，從事銷售瀰士公司、盛德竹公
    司股票，是其與另案被告楊景榕、被告ｐ○○間就詐欺販賣
    未上市（櫃）公司「瀰士」、「盛德竹」股票之犯行，自具
    有犯意聯絡及行為分擔，洵堪認定。
  (四)被告Ｑ○○之選任辯護人具狀主張被告Ｑ○○並未販賣瀰士
    股票，有同案被告Ｘ○○於本院證述：打電話給ｆ○○推銷
    股票的人是伊，賣瀰士股票給ｆ○○與Ｑ○○無關，ｆ○○
    會說是伊與Ｑ○○一起賣（股票）給他，是因為當時伊剛退
    伍沒有車，伊請Ｑ○○開車載伊去交割股票，伊賣瀰士股票
    之利益並沒有分給Ｑ○○等語可證。惟查，被告Ｑ○○之選
    任辯護人前揭書狀主張同案被告Ｘ○○係於任職益鼎創投公
    司時銷售瀰士股票，嗣後任職被告Ｑ○○負責之利鼎創投公
    司時，即未再銷售瀰士股票，而係銷售盛德竹股票。同案被
    告ｇ○○、甲丑○確有任職益鼎創投公司，於原審雖為兩造
    所不爭執之事實，然按ｇ○○、甲丑○均否認有銷售盛德竹
    股票，可見益鼎創投公司並無銷售盛德竹股票，則告訴人ｆ
    ○○如何向益鼎創投公司購得盛德竹股票等語。惟查，被害
    人Ａ○○於警詢時亦指稱係經由「益鼎創投公司」之許士杰
    （即同案被告Ｘ○○）之推銷才購買「瀰士科技、盛德竹科
    技」股票，核與被害人ｆ○○指稱其經由益鼎投資公司許世
    杰及經理徐偉哲以電話推銷而購買瀰士科技、盛德竹科技之
    未上市股票一致，足認同案被告Ｘ○○前揭於本院之證述，
    顯然係事後迴護被告Ｑ○○之詞，不足採信。
五、另查（主要關於被告ｇ○○、甲丑○、Ｄ○○、ｋ○○、甲
    午○、Ｉ○○及壬○○部分）：
  (一)被告ｇ○○、甲丑○、甲午○、Ｄ○○及ｋ○○等人對於上
    開事實欄所示之時地未經向主管機關申請許可及申報，即先
    後冒用美商中華世紀、群和、利鼎、康群、益鼎、鴻銘、德
    宏、詠盛公司名義，並各自使用化名（被告ｋ○○除外），
    親自或分別透過旗下之業務員即附表一之一至附表一之四所
    示同案被告晁學鴻等25人，向附表二所示之投資人推銷販賣
    威寶、瀰士、永炬、盛德竹及異能等未上市上櫃公司股票之
    犯行，以及被告ｋ○○另未經設立登記即擅自以公司名義經
    營業務之犯行，均業於原審及本院審理時供承不諱，分別核
    與同案被告晁學鴻、楊升嘉、ａ○○、趙薇甄、何青燕、曾
    佳麒、黃丹華、許燕玲、施伯青（如附表一之一）；同案被
    告張晏誠、黃琪琇、顏偉恩、Ｚ群偉、張添雅、吳念慈、葉
    婷玉（如附表一之二）、林漢威（已死亡，另由原審諭知公
    訴不受理之判決）；以及蕭伶、Ｘ○○、洪碧霝及吳姿樺
    （如附表一之四）等人於原審準備及審理程序時指述之情節
    大致相符，並經證人Ｂ○○、亥○○、乙○○、甲乙○、宙
    ○○、甲庚○、己○○、Ｐ○○、ｅ○○、Ｆ○○、Ｚ朝榮
    、ｌ○○、酉○○、Ｕ○○、甲辛○、Ａ○○、ｊ○○、甲
    甲○、于許玲蓉、午○○、Ｙ○○、未○○、寅○○、Ｚ景
    連、Ｊ○、Ｔ○○、Ｚ伶禎、黃○○、辛○○、ｖ○○、Ｇ
    ○○、丑○○、Ｈ○○、Ｚ永昌、甲逖、ｍ○○、ｑ○○、
    ｃ○○、玄○○、ｉ○○、甲辰○、Ｚ彥賓、ｒ○○、Ｗ○
    ○、甲壬○、卯○○、ｄ○○、Ｚ玲珮、Ｎ○○、ｆ○○、
    ｓ○○、宇○○、甲巳○、Ｋ○○、戊○○、庚○○、甲卯
    ○、ｈ○○、Ｖ○○、甲寅○、子○○、ｔ○○、甲癸○、
    呂仰鎌、Ｏ○○、ｙ○○、甲子○、癸○○、Ｌ○○、Ｚ昕
    融、甲丁○、ｂ○○、ｘ○○、Ｍ○○、天○○、丙○○、
    ｎ○○、Ｃ○○、Ｓ○○、ｚ○○、Ｒ○○、ｗ○○、申○
    ○及Ｚ修栳等人分別於警詢時及偵查中指證明確，此外復有
    卷附公司登記資料查詢表9張等附卷，以及扣案如附表三編
    號1至11、15至87、114至120、124至154、156至162、164至
    199 所示供非法經營證券業務之物品可資佐證，足堪認定其
    等自白與事實相符，是其等此部分犯行堪予認定。
  (二)又被告Ｉ○○固不否認確有於上開事實欄所示之時間起任職
    於美商中華世紀公司，先由業務員推銷威寶電信股票後，再
    由其負責辦理股票交割過戶，並提供銀行帳戶供客戶匯入股
    款等事宜，惟於原審辯稱：伊於96年3、4月間即離職，除伊
    親自辦理股票交割之部分，其他美商中華世紀公司業務員所
    銷售之股票，概與伊無關；於本院則辯稱：實際上公司負責
    人是ｐ○○，我只有作股票辦理交割部分，我不是公司負責
    人云云。惟查：被告Ｉ○○於警詢時即供稱：「『美商世紀
    創投公司』只有推薦1 檔股票，即『威寶電信』，伊當初買
    進的價格是每股7-8元，也就是1 張股票7-8千元左右，這30
    張『威寶電信』股票均有辦理過戶到伊的名下，而所有的『
    威寶電信』股票都是在大華證券辦理交割事宜」（見偵九卷
    ，第203-211 頁背面）、「美商中華創世紀創投公司確實是
    我所經營的；但該公司並沒有辦理營業登記及公司登記。該
    公司營業的項目，就是推薦客人投資購買威寶電信的股票。
    …我們只有推薦威寶電信。我威寶公司的股票是向朋友買的
    ，我朋友叫曹協悌，我是以大約7、8元跟他買的，然後賣給
    客人20、30元，，但我不記得是否有和其他人買。」（見偵
    一卷，第100-105 頁），由此可見，其並非僅辦理業務員銷
    售威寶公司股票之交割過戶事項而已，亦參與部分買進業務
    員所銷售之威寶公司股票；又被告甲丙○於警詢時亦明確指
    稱：美商中華世紀創投公司，係由伊跟Ｉ○○擔任推銷業務
    主管，客戶認購股票後由Ｉ○○負責辦理過戶，業務員可以
    從他們銷售未上市之股票中抽取佣金，賣出一張約抽佣5、6
    千元到1 萬多元不等，伊跟Ｉ○○、壬○○再從中抽取2、3
    千元的佣金等語，再佐以上開理由欄貳、二、(三)之說明，堪
    信被告Ｉ○○實際上亦係負責推銷販賣威寶公司股票之業務
    ，並從中抽取佣金，自應認其於任職美商中華世紀公司期間
    ，就所有業務員銷售未上市公司股票之犯行，與該實際從事
    銷售之業務員及被告甲丙○、ｐ○○、另案被告楊景榕間，
    均有犯意聯絡及行為分擔。此外，被告Ｉ○○所使用之0000
    000000號行動電話於96年10月5日1時9分許與被告甲午○所
    使用0000000000號行動電話之對話中，「甲午○提及明日有
    一個客戶要來公司看，要Ｉ○○來公司充當主管」（參見偵
    七卷第178頁背面）；復於96年10月15日13時35分許，被告
    Ｉ○○與同案被告Ｚ群偉所使用之0000000000號行動電話亦
    有以下之對話內容：
  「Ｚ群偉：副總，我群偉，你今天有方便過來嗎？
    Ｉ○○：今天可以啊，要晚一點點
    Ｚ群偉：那有過來的話，再麻煩撥給我吧
    Ｉ○○：3點左右吧
    Ｚ群偉：可以
    Ｉ○○：那我到了再撥給你
    Ｚ群偉：好，副總拜拜」（參見偵七卷第166頁）
    等節，有通訊監察譯文1 份在卷可按，顯見被告Ｉ○○遲至
    96年10月間為止，尚參與被告甲午○、同案被告Ｚ群偉冒用
    鴻銘公司名義銷售盛德竹公司股票之犯行。
    4.且被告Ｉ○○於原審98年9月8日審理時亦供稱：我做股票
      交割做了約6、7個月，之後我就沒有做了，這約是96年5
      、6 月間的事。
    是被告Ｉ○○辯稱早已於96年4、5月間離職，及其選任辯護
    人具狀為其主張其最後一次辦理交割股票是96年4月12日，
    之後未再辦理交割事務，公司其他事務，亦均未曾參與之說
    法，自不足採信。
  (三)被告壬○○矢口否認有何非證券商而經營證券業務之犯行，
    於原審辯稱：伊僅是同意出面為楊景榕他們租房子、申請電
    話及開公司，係案發後才知道楊景榕從事銷售未上市公司股
    票之事，伊只是人頭而已，並未參與銷售股票或股票過戶等
    事宜；於本院辯稱我沒有實際參與他們買賣股票詐欺的行為
    ，我只是借他們戶頭而已，我只負責作打雜的工作云云，惟
    查：
    1.被告壬○○於96年11月1 日警詢時已明確供稱：伊有擔任
      「詠盛創投公司」負責人、「德宏創投公司」負責人、「
      康群創投公司」負責人，「詠盛、德宏、康群」公司經營
      項目皆是賣未上市股票，公司一個點約有2 個經理，「詠
      盛」經理是甲午○、張晏誠，業務有4 個但伊不知道名字
      ；「德宏」有1個經理黃碧華，業務有3個人，伊也不知道
      名字；「康群」有2個經理ｇ○○及甲丑○，業務有7-8人
      ，伊也不知道名字，經理負責與客戶互動，請客戶買伊等
      推薦的股票，業務負責打電話給不特定客人傳真資料給他
      們看，「詠盛、德宏、康群」等公司沒有取得證券主管機
      關行政院金融監督委員會的任何許可，但上開3 公司有銷
      售過「異能科技、永炬光電」的未上市股票，伊還擔任過
      「鴻銘創投」的負責人，該公司是推出「威寶電信」股票
      ，時間由95年年底到96年2 月份左右，「威寶電信」股票
      是以7-10元買進，以38元賣出，但有時客戶要求僅收20餘
      元左右，該股票共賣出100 餘張左右，賺到不少錢，警方
      提供之徐俊霖、Ｑ○○、甲丑○、Ｄ○○、ｇ○○、楊景
      榕、ｐ○○、甲丙○、甲午○、簡上竣、林漢威、顏偉恩
      、Ｉ○○、黃泳學、張晏誠、羅瑞榮、黃碧華等人伊都認
      識，且與他們皆無仇恨等語，顯見其對於所冒用「詠盛、
      德宏、康群」公司之數名經理人員姓名、旗下業務員人數
      及向客戶推銷出售股票、及股票銷售情形之大致行為模式
      ，均知之甚詳，決非僅係單純出面承租房屋、申請電話及
      擔任公司名義負責人之人頭角色而已；
    2.又被告甲丙○於警詢時亦明確指稱：「美商中華世紀創投
      公司」除負責人壬○○外，由伊跟Ｉ○○擔任推銷業務主
      管，負責管理推銷業務及將客戶買的股票送交給客戶，公
      司給客戶轉帳匯款的帳戶是壬○○提供的，伊只記得有玉
      山、國泰銀行，戶名伊不記得，壬○○會自己去提領帳戶
      裡的錢，業務員可以從他們銷售未上市之股票中抽取佣金
      ，賣出一張約抽佣5、6千元到1 萬多元不等，伊跟Ｉ○○
      、壬○○再從中抽取2、3千元的佣金等語，堪信被告壬○
      ○不僅長期提供帳戶供客戶匯入股款之用，其後亦負責親
      自提領該帳戶內款項，衡諸常情，豈有可能對於該帳戶款
      項之來源毫無所悉之理？
    3.更何況，本案最初由告訴人甲甲○對其所購買威寶公司股
      票之出讓人即被告壬○○等人提出告訴後，被告壬○○已
      先於96年10月10日、同年10月19日接受檢察官偵訊，是其
      遲至斯時起應已知悉被告ｐ○○等人實際上係從事銷售威
      寶公司股票之業務，設若其僅係充當人頭而對被告ｐ○○
      等人銷售未上市公司股票毫無所悉，豈有可能繼續甘願被
      利用為人頭從事不法行為，於96年11月1 日13時20分許，
      警方前往臺北縣板橋市○○路○段102號7 樓進行搜索之時
      ，仍停留在冒用「康群」等公司名義銷售股票之犯罪現場
      ，同時為警查獲其持有附表三編號2 之「員工推銷永炬光
      電公司業績表」共計3 張，足徵被告壬○○上開辯稱其僅
      係單純被利用為人頭之說法，全然為卸責之詞，不足採信
      。
     4.此外，另同案被告甲丑○於警詢時亦供稱：「公司實際
       公司理由壬○○擔任總經理，負責帳務管理；由楊景榕
       擔任鞋裡，負責督促公司業務…我們所撥打的客戶名單
       都是由壬○○或楊景榕將客戶資料放置於辦公室內固定
       處所，再由業務人員自行拿取，我們提供給客戶的資料
       也是由壬○○或楊景榕所提供的。」（見偵九卷第168-
       172頁）、同案被告黃碧華於警詢供稱：「『永炬光電公
       司』相關資料…等，這些東西都是壬○○拿給我們用來
       招攬客戶購買為上是（櫃）股票之用。…現場主要負責
       人是我，我如果遇到什麼事，則要告訴壬○○，而我們
       所販售的股票都是壬○○拿給我的，薪水也是壬○○拿
       給我，我再發給其他人，我們跟客戶推銷未上是（櫃）
       股票的話術手冊也是壬○○拿給我們的。」（見偵九卷
       ，第184頁背面-194頁）、同案被告張晏誠於警詢時亦供
       稱：「我只知道壬○○是公司負責人，甲丙○我們稱他
       『鄭老師』在公司作行銷他公司產值、股票等教學…股
       票都是由『吳董』取得，若客戶要購買就由『吳董』出
       面辦理過戶手續，以達成交易。但我不清楚客戶名單資
       料的來源，是由『吳董』提供的。而所有提供給客戶之
       投資宣傳資料也都是『吳董』給我的。」等情，核與前
       述被告壬○○及甲丙○之警詢筆錄內容大致相合。
    5.至被告壬○○之選任辯護人雖具狀主張被告壬○○被利用
      當人頭，是在95年底，之後楊景榕、ｐ○○就使用其他人
      頭帳戶，主張被告壬○○之犯行有中華民國96年罪犯減刑
      條例之適用云云。然查同案被告甲丑○於原審供稱：我任
      職期間是在96年6、7月暑假直到11月1 日被查獲為止。壬
      ○○是負責人，股票交割的事情都是他在處理（見原審七
      卷，第194頁背面-197 頁背面）。同案被告趙薇甄（原名
      林薇甄）於原審98年8月6日審理時亦供稱：我是96年7 月
      進入康群公司，公司負責人是壬○○，該公司有銷售「永
      炬光電」及「瀰士科技」公司的股票（見原審五卷，第74
      頁）；同案被告黃丹華於原審98年8月6日審理時供稱：我
      是96年暑假進入康群公司，公司負責人是壬○○，有銷售
      「永炬光電」的股票，直到被查獲為止（見原審五卷，第
      74頁）。另有同案告譚雅文、李佳奕（原名李慧娟），分
      於原審審理時分別供稱係96年8 、10月進入德宏公司，公
      司負責人為壬○○（見原審五卷第74頁背面）。足見被告
      壬○○迄96年11月間止，仍擔任前述各該公司之負責人。
      選任辯護人前揭主張顯屬無據。
    6.綜上所述，並佐以上開理由欄貳、二(三)之說明，應認被告
      壬○○於任職期間就被告甲丙○、ｐ○○及另案被告楊景
      榕等人主導業務之美商中華世紀公司、鴻銘公司、康群公
      司、詠盛公司、德宏公司業務員銷售未上市公司股票之犯
      行，與該實際從事銷售之業務員、被告甲丙○、ｐ○○及
      另案被告楊景榕間，均有犯意聯絡及行為分擔自明。
六、此外，本件復有記載被告蕭伶、Ｘ○○、吳姿樺、洪碧霝
    、邱鍇偉、林宗翰進入公司時間使用電話之紀錄表1 張、立
    臻微機電公司（下簡稱立臻公司）、威寶公司、異能公司、
    瀰士公司、盛德竹公司、永炬公司變更登記表各1 份臺北市
    政府96年7月5日府建商字第09686552100號函附鴻銘投資有
    限公司之登記資料、告訴人甲甲○所提供威寶公司並未上市
    ○○○○路查詢資料、鴻銘投資有限公司的負責人游銀銅之
    回函、國稅稅單影本5 張（告訴人甲甲○提供辦理股票過戶
    之單據）、房屋租賃契約書、鴻銘創業股份有限公司魏宏傑
    的名片影本1 張、被害人Ｚ玲珮購買異能科技股份有限公司
    股票的稅單影本1 張、匯款書影本1張、股票影本5張、異能
    公司股東常會議事錄通知影本1張、傳單影本1張、剪報影本
    1張、中國信託商業銀行匯款申請書影本2張、合作金庫銀行
    匯款回條聯影本3 張、甲甲○中國信託銀行存摺交易明細影
    本1份、ｒ○○合作金庫銀行存摺交易明細影本1份、鴻銘創
    業股份有限公司之公司及分公司基本資料查詢、大華證券股
    份有限公司97年3月10日（97）華證（股）字第00279號函附
    Ｉ○○名下威寶電信股票股權異動交易價格情形、ｋ○○第
    一商業銀行開戶資料（含印鑑卡、身分證、全民健保卡證反
    面影本）1份、ｋ○○第一商業帳戶（帳號00000000000號）
    96年7月1日至97年4月30日交易名細表1份、被害人甲癸○匯
    款至被告ｋ○○第一商業銀行帳戶（帳號00000000000號）
    之台灣銀行匯出匯款／庫款轉移回條聯（2）影本1張、渣打
    銀行國內跨行通匯申請書影本2 張、群和創業投資股份有限
    公司范淑芬、林欣儀名片影本各1張及00-00000000號（吳姿
    樺留予被害人之傳真電話）之通聯調閱查詢單、0000000000
    號（吳姿樺使用之手機號碼）之通聯調閱查詢單、被害人丁
    ○○0000000000號之通聯調閱查詢單各1 份等附卷可資佐證
    ，是以被告甲丙○、ｐ○○、ｇ○○、甲丑○、Ｄ○○、ｋ
    ○○、甲午○、Ｉ○○及壬○○等人上開犯行，均堪予認定
    ，事證明確，應依法論科。
七、核被告甲丙○、ｐ○○、Ｑ○○、ｇ○○、甲丑○、Ｄ○○
    、ｋ○○、甲午○、Ｉ○○及壬○○所為，均係違反證券交
    易法第22條第3項、第1項及第44條第1 項之規定，應依同法
    第175 條之非證券商經營證券業務罪，及未經申報公開招募
    販售公司股票罪論處；被告甲丙○、ｐ○○及Ｑ○○就有價
    證券之買賣，有詐欺他人之行為，另違反證券交易法第20條
    第1項之規定，其犯罪所得未達1億元以上，應依同法第171
    條第1項第1款之規定處斷；被告壬○○、ｐ○○另未經設立
    許可，即以公司名義經營業務，係違反公司法第19條第1 項
    規定，應依同條第2 項規定處斷。被告甲丙○、ｐ○○、壬
    ○○、另案被告楊景榕就上開非證券商經營證券業務罪及未
    經申報公開招募販售公司股票罪之犯行，與被告甲午○、Ｉ
    ○○、附表一之二所示之同案被告張晏誠等人間；與被告ｇ
    ○○、甲丑○、Ｄ○○、附表一之一所示之同案被告晁學鴻
    等人間；與附表一之三所示同案被告黃碧華等人間，各有犯
    意聯絡及行為分擔，是為共同正犯。又被告壬○○就違反公
    司法第19條規定部分，與被告ｐ○○、另案被告楊景榕間，
    有犯意聯絡及行為分擔，亦為共同正犯。再被告Ｑ○○、Ｄ
    ○○、ｋ○○、另案被告楊景榕就上開非證券商經營證券業
    務罪及未經申報公開招募販售公司股票罪之犯行，與附表一
    之四所示同案被告蕭伶等人間，亦有犯意聯絡及行為分擔
    ，應論以共同正犯。另被告甲丙○、ｐ○○、Ｑ○○及另案
    被告楊景榕間，就上開詐欺買賣有價證券之犯行，有犯意聯
    絡及行為分擔，均為共同正犯。被告甲丙○、Ｑ○○，均係
    以一行為而同時觸犯未經申報生效而以公開招募出售所持有
    股票罪、未經許可經營證券業務罪及詐欺買賣有價證券罪，
    是為想像競合犯，應依刑法第55條規定，從較重之詐欺買賣
    有價證券罪處斷；被告ｐ○○係以一行為而同時觸犯未經申
    報生效而以公開招募出售所持有股票罪、未經許可經營證券
    業務罪、詐欺買賣有價證券罪及未經設立登記而以公司名義
    經營業務罪，應依刑法第55條規定，從較重之詐欺買賣有價
    證券罪處斷；被告ｇ○○、甲丑○、Ｄ○○、甲午○、Ｉ○
    ○、ｋ○○，均係以一行為而同時觸犯未經申報生效而以公
    開招募出售所持有股票罪以及未經許可經營證券業務罪，應
    依刑法第55條規定，從情節較重之未經許可經營證券業務罪
    處斷；被告壬○○則係以一行為而同時觸犯未經申報生效而
    以公開招募出售所持有股票罪、未經許可經營證券業務罪及
    未經設立登記而以公司名義經營業務，為想像競合犯，應依
    刑法第55條規定，從情節較重之未經許可經營證券業務罪處
    斷。再按未經許可而經營證券業務之罪，或同時以一行為而
    另犯詐欺買賣有價證券罪，其本質上應已含有反覆實施同種
    類社會活動之目的，本即含有多次行為之性質，是被告ｇ○
    ○、甲丑○、Ｄ○○、ｋ○○、甲午○、Ｉ○○及壬○○非
    法經營證券業務之行為，以及被告甲丙○、ｐ○○、Ｑ○○
    詐欺買賣有價證券之行為，均係基於同一犯罪目的之犯意下
    ，所為之數次行為，應為包括之一罪。另證券交易法第171
    條因違反同法第20條第1項成立之罪，須有價證券之募集、
    發行或買賣，行為人有虛偽、詐欺或其他足致他人誤信之行
    為，所謂虛偽係指Ｚ述之內容與客觀之事實不符而言（最高
    法院83年度台上字第4931號判決要旨參照），至證券交易法
    第171條因係違反同法第20條第1項成立之罪，已包含詐欺取
    財罪質，為刑法第339條第1項之特別規定，毋庸再論以刑法
    第339條第1項之詐欺取財罪名（最高法院84年度台上字第
    1127號判決要旨參照），是公訴意旨認被告甲丙○、ｐ○○
    及Ｑ○○另犯刑法第339條第1項之詐欺取財罪部分，容有未
    洽，附此敘明。
八、至公訴人雖未就被告甲午○等人就附表二編號51、52、54、
    55、58、59、60、64、66、70、71、75、92所示之投資人Ｚ
    玲珮等13人推銷販售異能公司、盛德竹公司、永炬公司等未
    上市上櫃公司股票之部分提起公訴，然檢察官就犯罪事實之
    一部起訴者，其效力及於全部，被告甲午○等人此部分所為
    未經許可經營證券業務罪之犯行，與起訴書所指被告甲午○
    等人未經許可經營證券業務罪之犯行，具有包括一罪關係，
    為起訴效力所及，是本院自應就屬於事實上同一案件之該犯
    行一併加以審理判決，併此敘明。
九、原審適用同上認定，適用證券交易法第22條第1項、第3項、
    第44條第1項、第20條第1項、第171條第1項第1款、第175條
    ，公司法第19條，刑法第11條前段、第28條、第55 條、第
    38條第1項第2款規定，並審酌被告甲丙○、ｐ○○、Ｑ○○
    、ｇ○○、甲丑○、Ｄ○○、ｋ○○、甲午○、Ｉ○○及壬
    ○○先前均未曾受有期徒刑以上罪刑之宣告，素行良好，惟
    其等為求營利，竟規避上開法律規範，並未接受主管機關之
    管制及審查，即擅自與上開冒名公司之幕後負責人即另案被
    告楊景榕等人合謀，先由另案被告楊景榕等人尋找投資標的
    之未上市公司股票，以低價買入，再高價賣予投資人，藉以
    從中賺取鉅額價差，且因被告ｇ○○、甲丑○、Ｄ○○、甲
    午○等人大多未具備證券商之專業，於交易過程中未能詳加
    查證威寶公司、異能公司、瀰士公司、盛德竹公司、永炬公
    司等公司營運現況，即輕率向不特定之投資人大力推銷其等
    所持有之威寶公司等之股票，致使如附表二所示之眾多投資
    人在未上市公司資料尚不完全公開、透明之情形下，誤信被
    告甲丙○、ｐ○○、Ｑ○○刻意所提供之不實資訊而投資購
    買，損失不輕，復參酌其等動機、目的、手段、參與期間長
    短、涉案之情節輕重及其等各自於法院審理時坦承犯行與否
    之犯後態度等一切情狀，對被告甲丙○、ｐ○○判處有期徒
    刑3年8月、對被告Ｑ○○判處有期徒刑3年2月、被告ｇ○○
    判處有期徒刑1年6月、被告甲丑○判處有期徒刑1年4月、被
    告壬○○、Ｉ○○均判處有期徒刑1年、被告甲午○判處有
    期徒刑10月、被告Ｄ○○判處有期徒刑1年2月、被告ｋ○○
    判處有期徒刑1年，次以扣案如附表三編號1至11、15至87
    所示之物品，分別係被告壬○○、ｇ○○、甲丑○、同案被
    告晁學鴻、楊升嘉、ａ○○、趙薇甄、何青燕、曾佳麒、黃
    丹華、許燕玲、Ｅ○○、施伯青及其他共同正犯所有供本件
    違反證券交易法之犯行所用之物；扣案如附表三編號88至
    113所示之物品，分別係同案被告黃碧華、李佳奕、章菁華
    、譚雅文與被告壬○○或其他共同正犯所有供本件違反證券
    交易法之犯行所用之物；扣案如附表三編號114至120、124
    至151所示之物品，分別係被告Ｑ○○、Ｄ○○、同案被告
    蕭伶、Ｘ○○、洪碧霝、吳姿樺及其他共同正犯所有供本件
    違反證券交易法犯行所用之物；扣案如附表編號152至154、
    156至163、166至199所示之物品，分別係被告甲午○、同案
    被告張晏誠、黃琪琇、顏偉恩、Ｚ群偉、張添雅、吳念慈、
    葉婷玉及其他共同正犯所有供本件違反證券交易法之犯行所
    用之物，乃均依刑法第38條第1項第2款規定宣告沒收。並說
    明扣案如附表三編號12至14、121至12 3、155、164、165、
    200 至232所示之物，則依卷內事證無從證明係被告甲丙○
    等人或其他同案被告、共同正犯所有，且係供本件違反證券
    交易法之犯行所用之物，均不予宣告沒收。附表二所示之金
    額，屬被告ｐ○○、甲丙○及Ｑ○○違反證券交易法第171
    條第1項第1款犯罪所得之物，自應依同條第6項規定，發還
    予附表二所示之被害人，無庸宣告沒收。
十、經核原審認事用法，並無違誤，被告甲丙○、ｐ○○、Ｑ○
    ○、ｋ○○、ｇ○○、甲丑○、Ｄ○○、甲午○、壬○○、
    Ｉ○○提起上訴，被告甲丙○、ｐ○○、Ｑ○○上訴意旨否
    認有詐欺買賣有價證券犯行、及被告ｐ○○、Ｉ○○否認為
    公司負責人等節，其等所犯事證明確已如前述，是其等所辯
    均不足採；被告ｋ○○、ｇ○○、甲丑○、Ｄ○○、甲午○
    、壬○○上訴意旨指摘原審量刑過重。然按「量刑輕重係屬
    事實審法院得依職權自由裁量之事項，苟已斟酌刑法第57條
    各款所列情狀而未逾越法定刑度，不得遽指為違法（72年台
    上字第6696號判例）」，本件原審判決已經詳細記載量刑審
    酌各項被告犯罪情節及犯罪後之態度等一切情狀，並予以綜
    合考量，在法定刑內科處其刑，經核於法並無不合，上訴意
    旨既未指摘原判決科刑有何違背法令，單純就科刑輕重為爭
    執，其上訴為無理由，綜上，本件被告甲丙○等10人之上訴
    ，均應予駁回。
參、不另為無罪諭知部分
一、公訴意旨另以：被告ｇ○○、甲丑○、甲午○、Ｉ○○、壬
    ○○，以及被告Ｄ○○、ｋ○○，與被告甲丙○、ｐ○○及
    Ｑ○○基於共同詐欺販賣有價證卷之犯意聯絡，於附表二所
    示時地，向附表二所示被害人佯稱威寶電信等未上市公司前
    景看好，即將上市上櫃，股價會因此大漲等之不實說詞，致
    使如附表二所示投資人Ｂ○○等92人陷於錯誤，乃陸續以附
    表二所示金額及付款方式，先後購買威寶公司、異能公司、
    瀰士公司、盛德竹公司、永炬公司等未上市（櫃）公司股票
    ，因認被告ｇ○○、甲丑○、Ｄ○○、ｋ○○、甲午○、Ｉ
    ○○及壬○○另就有價證券之買賣，有詐欺他人之行為，違
    反證券交易法第20條第1項之規定，應依同法第171條第1 項
    第1 款之規定處斷云云。
二、按犯罪事實應依證據認定之，無證據不得認定犯罪事實；又
    不能證明被告犯罪者應諭知無罪之判決，刑事訴訟法第154
    條第2項、第301條第1 項分別定有明文。至刑事訴訟法上所
    謂認定事實之證據，係指足以認定被告確有犯罪行為之積極
    證據而言，該項證據自須適合於被告犯罪事實之認定，始得
    採為斷罪資料；且事實之認定應憑證據，如未發現相當證據
    ，或證據不足以證明，自不能以推測或擬制之方法，以為裁
    判之依據。次按認定不利於被告之事實，須依積極證據，茍
    積極之證據不足為不利於被告事實之認定，即應為有利於被
    告之認定，更不必有何有利之證據，而此用以證明犯罪事實
    之證據，猶須於通常一般人均不至於有所懷疑，堪予確信其
    已臻真實者，始得據以為有罪之認定，倘其證明尚未達到此
    一程度，而有合理性之懷疑存在，致使無從為有罪之確信時
    ，即應為無罪之判決，最高法院82年度臺上字第163 號著有
    判決、同院76年度臺上字第4986號、30年度上字第816 號及
    最高法院29年上字第3105號、40年臺上字第86號亦分別著有
    判例可資參照。
三、上開公訴意旨認被告ｇ○○、甲丑○、甲午○、Ｉ○○、壬
    ○○、Ｄ○○及ｋ○○另涉有詐欺買賣有價證券之犯行，無
    非係以如附表二所示被害人分別於警詢時及偵查中一致指證
    ：被告ｇ○○等人銷售威寶電信等未上市上櫃公司股票之時
    ．均佯稱該等公司前景看好，即將上市上櫃，股價會因此大
    漲等之不實說詞，致使其等陷於錯誤而購買等語，且依被告
    ｇ○○、甲丑○、Ｄ○○、ｋ○○、甲午○、Ｉ○○及壬○
    ○或同案被告之供詞可知，其等除先後冒用美商中華世紀公
    司、康群公司、益鼎公司、利鼎公司、德宏公司、詠盛公司
    及鴻銘公司名義對外營業外，又使用人頭帳戶及人頭戶交割
    股票，同時所使用之電話、公司名稱、地點均一再更改，並
    有使用化名與客戶聯繫之事實；再者，被告等人所販售之未
    上市公司股票，其中異能、永炬、瀰士公司部分當時股票均
    未公開發行，根本不符興櫃要件，更遑論上市、上櫃，威寶
    部分則為虧損狀態，又非科技類公司，也不可能上市、上櫃
    ，卻於扣案之教戰手冊內教授如何回答投資人之問題，另盛
    德竹公司部分雖有上市、上櫃計畫，惟就扣案之教戰手冊內
    容觀之，若有投資人詢問盤價部分，可回答盛德竹公司與公
    司有簽約配合釋股之紀載，問題是各該冒用之公司並未登記
    ，根本不可能與盛德竹公司簽約，顯見其等於銷售股票時有
    施用詐術之情事；此外，復有扣案之投資宣傳資料、客戶名
    單、教戰手冊、冒名公司信封、化名名片、筆記本、帳戶及
    存摺，以及卷附通訊監察譯文為主要論據。
四、被告ｇ○○、甲丑○、Ｄ○○及甲午○固供承有於上開事實
    欄所示之時地，冒用美商中華世紀、群和、利鼎、康群、益
    鼎、鴻銘、德宏、詠盛公司，並各自使用化名，親自或透過
    旗下之業務員即同案被告晁學鴻等25人，向附表二所示之相
    關投資人推銷販賣威寶、瀰士、永炬、盛德竹及異能等未上
    市上櫃公司股票之事實，惟均堅決否認有何以詐欺手段買賣
    股票之犯行，辯稱：伊等並未於銷售股票時提及上興櫃或上
    市上櫃的事云云。經查：
  (一)被告ｇ○○、甲丑○、Ｄ○○及甲午○確有於上開事實欄所
    示之時地，冒用美商中華世紀、群和、利鼎、康群、益鼎、
    鴻銘、德宏、詠盛公司，並各自使用化名，親自或透過旗下
    之業務員即同案被告晁學鴻等25人，向附表二所示之相關投
    資人推銷販賣威寶、瀰士、永炬、盛德竹及異能等未上市上
    櫃公司股票，此間並佯稱該等公司前景看好，即將上興櫃或
    上市上櫃，股價會因此大漲等之不實說詞，業據被害人Ｂ○
    ○等92人分別於警詢時及偵查中一致指證明確，並有扣案如
    附表三編號8 、23、29、36、41、47、50、56、58、68、73
    、79、83、91、94、103、107、111、125、133、136、141
    、142、151、179、180、185及189所示之教戰守則或話術等
    文件可資為憑，且被告ｇ○○、甲丑○及甲午○於警詢時均
    已供承於銷售股票時確有提及上興櫃或上市上櫃之事，顯見
    被告ｇ○○等人上開所辯，均不足採信，合先敘明；又被告
    ｇ○○、甲丑○、Ｄ○○及甲午○等先前均非金融財經之專
    業或從業人員，亦無就讀相關科系之學歷背景，如此則其等
    是否確實知悉上述公司「即將上興櫃或上市上櫃」之說詞，
    係屬虛偽不實，因而於主觀上存有施用詐術之犯意，尚非全
    然無疑，且依卷內事證亦無任何積極證據可資證明其等除對
    外向客戶銷售股票之外，另有與聞或參與所銷售股票之取得
    過程，進而獲悉取得股票之來源及進價，亦難以此認定其等
    係欲藉由上開不實說詞，以便取得鉅額價差之不法利益。
  (二)其次，被告ｇ○○等人所有如附表三編號8 、23、29、36、
    41、47、50、56、58、68、73、79、83、91、94、103、107
    、111、125、133、136、141、142、151、179、180、185及
    189 所示教戰守則或話術，究係由何人所製作，依卷內事證
    尚不足加以確認無誤，自無從進一步研判被告ｇ○○、甲丑
    ○、Ｄ○○及甲午○等人於取得該些教戰守則或話術之初，
    對於該些教戰守則或話術所載內容之真實性與否，有所認識
    或正確認知；更何況，附表二所示被害人之人數眾多，所從
    事行業遍及社會各階層，均因誤信上開不實說詞而紛紛購買
    「威寶」等未上市上櫃公司股票，尚不能排除被告ｇ○○等
    人於未能分辯其真實性與否之情形下，逕行依照該等教戰守
    則或話術內容之說詞，或被告甲丙○、ｐ○○、另案被告楊
    景榕等人之片面教授，即將之進一步轉述予客戶知悉，俾順
    利銷售股票、推展業務之可能性。
  (三)再者，被告壬○○、ｋ○○及Ｉ○○均未使用任何化名，且
    實際上亦未負責向客戶推銷股票之業務，僅係分別由被告壬
    ○○、ｋ○○分別擔任或冒稱為美商中華世紀公司、詠盛公
    司、鴻銘公司、鴻揚公司、益鼎公司、康群公司、德宏公司
    、群和公司及利鼎公司之名義負責人，同時提供銀行帳戶供
    客戶匯入股款，以及由被告Ｉ○○負責取得部分股票及辦理
    所銷售股票之交割過戶事宜，同時亦提供銀行銀行帳戶供客
    戶匯入股款一情，除業據其等到庭後供承不諱外，並經被告
    ｇ○○、甲丑○、甲丙○、甲午○、Ｑ○○、Ｄ○○、同案
    被告張晏誠、黃碧華等人於警詢時供述明確，且附表二所示
    之被害人Ｂ○○等92人亦從未指證被告壬○○、ｋ○○及Ｉ
    ○○有使用化名以電話推銷股票、出面交付股票或收取股款
    之情事，堪信被告壬○○、ｋ○○及Ｉ○○均未有向客戶佯
    以「威寶」等未上市上櫃公司即將上興櫃或上市上櫃之不實
    說詞推銷股票之行為，則其等究係如何與被告甲丙○、ｐ○
    ○、Ｑ○○及另案被告楊景榕等人就詐欺買賣股票之部分存
    有犯意聯絡，尚缺乏進一步具體事證加以證明，自不能遽為
    其等不利之認定。
  (四)至被告ｇ○○所使用之0000000000號於95年11月21日12時53
    分許與案外人「Ｚ雅淇」（未經起訴）所使用之0000000000
    號雖有其內容為「Ｚ雅淇向ｇ○○報告客戶已經匯款入壬○
    ○的帳戶，第一銀行新莊分行，帳號0000000000 0號」之對
    話（參見偵七卷第140頁）、於96年4 月27日9時40分許與另
    案被告楊景榕之間有內容為「楊景榕要ｇ○○去領錢，然後
    跟小吳（即壬○○）一起去簽約，地址為文化路一段102號7
    樓，Ｚ良山，電話0000000000。楊景榕要ｇ○○用王八機打
    給她，簽約時聯絡電話寫王八機」之對話（參見偵七卷第
    149 頁），且被告ｇ○○於警詢時亦供承；「威寶電信」之
    股票是先過戶到壬○○名下、「永炬光電」之股票是先過戶
    到黃信介名下之後再轉過戶給客戶，伊等是以郵寄或親自送
    達等方式將股票交給客戶，而股款則是以現金或匯款方式收
    取，「威寶電信」係匯款到壬○○第一銀行新莊分行帳戶、
    「永炬光電」係匯款到黃信介玉山銀行新莊方行之帳戶等語
    ；被告甲丑○於警詢時供承：股款若以匯款方式則由公司提
    供專供匯款所用的帳戶，該帳戶名稱與帳號伊不清楚，每次
    帳戶更換的時間是3至4個月等語；被告Ｄ○○於警詢供承：
    客戶都是以匯款方式繳交股款，匯款是匯到ｋ○○第一銀行
    的帳戶等語；被告甲午○於警詢時亦供稱：伊股票給客戶時
    已經完成過戶，前一股票持有人是徐再添，股款是請客戶自
    行匯款，匯款到徐再添國泰世華銀行新莊分行、帳號000000
    000000號帳戶內等語；被告Ｉ○○於原審準備程序中亦供承
    ：伊有提供帳戶給公司使用，這些錢會提出來交給ｐ○○等
    語；另被告壬○○、ｋ○○於原審審理時亦均供承：確有提
    供銀行帳戶及作為名義上之股票出讓人等語，均已如前述，
    堪信被告被告ｇ○○、甲丑○、甲午○、Ｉ○○、壬○○、
    Ｄ○○、ｋ○○等人於銷售股票之過程中，均應知悉使用人
    頭帳戶、人頭戶接受匯入股款、交割股票，同時所使用之電
    話、公司名稱、地點均一再更改之事實，惟非證券商而經營
    證券業務及公開向不特定人招募銷售股票之行為，本即構成
    違反證券交易法第22條第3項、第1項及第44條第1項之犯罪
    行為，被告ｇ○○等人為規避該些罪責，本即有隱藏此部分
    犯案過程之動機存在，於未有進一步積極證據證明其等有詐
    欺銷售股票犯意之前，尚難僅以此直接推斷被告ｇ○○等人
    另有此部分詐欺買賣股票之犯行。
五、綜上所述，依上揭調查證據之結果，公訴人所舉相關事證均
    不足以證明被告ｇ○○、甲丑○、Ｄ○○、ｐ○○、甲丙○
    、甲午○、壬○○、Ｉ○○及ｋ○○另有上開公訴意旨所指
    詐欺買賣有價證券之犯行，則揆諸前揭之說明，自屬不能證
    明ｇ○○、甲丑○、Ｄ○○、ｐ○○、甲丙○、甲午○、壬
    ○○、Ｉ○○及ｋ○○另有何上開公訴意旨所指之犯罪行為
    。
六、原審因以被告ｇ○○、甲丑○、Ｄ○○、ｐ○○、甲丙○、
    甲午○、Ｉ○○、壬○○及ｋ○○此部分如成立犯罪，亦核
    與其等上開所為各自違反證券交易法之犯行，具有一行為而
    同時觸犯數罪名之想像競合犯關係，屬於裁判上一罪，而就
    此均不另為無罪之諭知，經核關於此部分原判決並無違誤。
七、檢察官上訴意旨仍以被告ｇ○○、甲丑○有銷售「威寶、瀰
    士、永炬」公司股票，並交付股票予被害人，及化名擔任康
    群公司現場負責人，負責面試、發放薪水，及交付交戰手冊
    予其下屬，被告ｇ○○並負責作帳，及被告ｋ○○有交付交
    戰手冊、公司資料予同案被告黃碧櫺、及被告ｇ○○、Ｄ○
    ○、壬○○所使用之行動電話均曾與楊景榕之行動電話進行
    通話，被告Ｉ○○使用之行動電話曾與甲丙○之行動電話進
    行通話、且曾與被告甲午○之行動電話有通話紀錄，而被告
    甲午○之行動電話與張晏誠使用之行動電話之有進行通話，
    並以各該通話譯文，主張各該被告對於楊景榕等人取得股票
    之來源、價格、獲利應有相當瞭解云云。認其等與ｐ○○、
    甲丙○及Ｑ○○等人有意圖詐欺之犯意連絡等語。
八、然按：
  (一)被告ｇ○○、甲丑○、Ｄ○○、甲午○等均非具金融財經相
    關科系之學歷背景，而其等均坦認於本件所任職之公司均未
    經取得主管機關許可及發給許可證照而經營證券業務。故其
    等執行公司所經營之證券業務，係屬違反證券交易法之犯行
    ，惟按被告ｇ○○等人對於其所任職之各該公司係違法經營
    證券業務之認識，並非等同於與其等就公司所銷售之未上市
    或上櫃證券是否即將上市、上櫃即有所認識。按各該股票是
    否確能上市或上櫃？除需解讀各該公司之各項專業財務報表
    外、尚且對於各該公司之營運狀況需有所瞭解、對於公司之
    未來前景且具有預測之能力等，是此等關於公司財務報告之
    瞭解與預測能力，非有財經相關專業知識者，不足以勝任。
    是被告ｇ○○、甲丑○、Ｄ○○、甲午○等既非有此專業背
    景學歷之人，則其等於任職本件各該違法經營證券業務之公
    司期間，取得前揭附表三所示之各教戰手冊及話術後，對於
    其內容之真實性豈能有所認識或正確認知，更遑論其等有驗
    證各該交戰手冊或話術之能力。至被告ｇ○○、甲丑○分別
    擔任康群公司之現場負責人，負責面試、發放薪水給旗下業
    務員，被告Ｄ○○於同案被告Ｑ○○負責之利鼎公司、群和
    公司擔任會計，負責發放薪水，諸此工作內容，不過為其等
    於各該公司任職，受公司分派之工作內容。
  (二)至ｋ○○部分，雖同案被告洪碧櫺、吳姿華等證稱教戰手冊
    是ｋ○○交付的、盛德竹會興櫃、上櫃櫃價100元、1股配2
    股等語是ｋ○○說的，然其等亦證稱公司有資料ｋ○○會拿
    給他們，顯見該證人等亦不清楚公司資料之真正來源，所以
    由ｋ○○交付交戰手冊或傳達該等話術予證人洪碧櫺、吳姿
    華，僅能證明ｋ○○較各該證人之職位為高，所以由其交付
    手冊或傳達話術。
  (三)又被告ｇ○○、Ｄ○○所使用之行動電話，分別曾與另案被
    告楊景榕使用之行動電話有通聯紀錄，及被告壬○○使用之
    電話曾與同案被告ｐ○○使用之行動電話有通聯紀錄，被告
    壬○○與Ｉ○○之間之通聯記錄均曾提及同案被告楊景榕、
    及被告甲午○與被告壬○○之通話內容曾提及要拿表頭、話
    術等，及甲午○與同案告張晏誠之通話內容談及要與楊景榕
    談利潤等語，按被告ｇ○○、Ｄ○○本件由另案楊景榕擔任
    副總之公司任職，是其等與所謂公司上級之副總（即另案被
    告楊景榕）就公司業務內容有所聯繫，此與一般公司日常營
    運所常見之業務聯繫，並無不同，何能就此即逕認該下屬即
    有參與公司決策或業務決定之權？至檢察官上訴意旨所指被
    告甲午○、吳伯林、Ｉ○○之各該通話內容，就本件各該公
    司之所營業務而言，核亦均屬其等於各該公司之職務範圍，
    即使如被告甲午○於與同案被告張晏誠之通話中提及販賣股
    票之利潤要如何分配、如何與副總（即其上級之楊景榕）談
    利潤等，此亦與一般公司業務人員期望向公司上級爭取諸如
    業績獎金等為有利於己之分配之心態無異。綜上，公訴人並
    未能提出其他積極之證據證明被告ｇ○○、甲丑○、Ｄ○○
    、ｋ○○、壬○○、甲午○、Ｉ○○等人與同案被告ｐ○○
    、甲丙○、Ｑ○○及另案被告楊景榕等有意圖詐欺之犯意聯
    絡。此外，復查無其他卷存事證足認前揭被告涉犯檢察官所
    指此部分犯行，本應為無罪之諭知，惟此部分如成立犯罪，
    與前開經論罪科刑之部分，有想像競合犯之裁判上一罪關係
    ，原審因而不另為無罪之諭知，經核原判決關於此部分亦無
    不合。檢察官上訴意旨，未舉提新事證，徒然片面推論上揭
    被告ｇ○○等人與同案被告ｐ○○、甲丙○、Ｑ○○及另案
    被告楊景榕等人有意圖詐欺之犯意聯絡云云，尚非可採。檢
    察官執此上訴意旨，指摘原判決此部分不當，求予撤銷改判
    ，亦為無理由，亦應予駁回。
肆、退回併辦部分
一、移送併辦意旨（97年度偵字第31682號、99年度偵字第2602
    號）另以：被告壬○○與Ｉ○○等人明知證券商須經主管機
    關（即行政院金融監督管理委員會證券期貨局）許可及發給
    許可證照，方得營業，非證券商不得經營有價證券買賣之證
    券業務，竟仍於93年3月間，由年籍身分不詳之業務員，冒
    用為他人已合法設立登記之鴻揚公司名義，主動撥打電話與
    客戶戌○○，佯稱立臻公司獲利良好，即將上市上櫃，股價
    會因此大漲等之不實說詞，以致陷於錯誤，乃以每股66元之
    價格認購立臻，因認被告壬○○、Ｉ○○此部分亦涉及刑法
    第339條第1項之詐欺取財罪、違反證券交易法第20條第1項
    、第22條第3項、第1項及第44條第1項之規定，應依同法第
    171 條第1項第1款之詐欺買賣有價證券罪及第17 5條之非證
    券商經營證券業務罪、未經申報公開招募販售公司股票罪論
    處云云。
二、按犯罪事實應依證據認定之，無證據不得認定犯罪事實；又
    不能證明被告犯罪者應諭知無罪之判決，刑事訴訟法第154
    條第2 項、第301條第1項分別定有明文。經查：上開移送併
    辦意旨認被告壬○○涉有詐欺等罪嫌，無非係以告訴人戌○
    ○於偵查中之指述，以及卷附立臻公司股票影本及中國農民
    銀行匯款回條為主要論據，惟告訴人戌○○於偵查中僅指述
    ：當時係由鴻揚公司之業務員（名片已經掉了）用電話向伊
    推銷「立臻微機電」之未上市公司股票，伊已經忘記該業務
    員的姓名等語，是尚難僅以告訴人戌○○係遭冒用「鴻揚公
    司」名義之業務員向其推銷未上市公司股票，即逕認係由被
    告壬○○、Ｉ○○或本案其他被告所為；況且告訴人戌○○
    所提供之立臻公司股票影本背面顯示之股票出讓人係「張建
    勝」，告訴人支付股票所匯入款項之銀行帳戶為泛亞銀行板
    橋分行（帳號000000000000號），戶名為「簡上鈞」，無一
    可認定與被告壬○○、Ｉ○○或本案其他被告有任何之關連
    性，尚難遽認此部分亦係被告壬○○等人所為之銷售股票行
    為，是被告壬○○、Ｉ○○此部分涉及詐欺、違反證券交易
    法第20條第1項、第22條第3項、第1項及第44條第1項之犯行
    ，要屬不能加以證明，自應退由檢察官另為適當之處理，併
    此敘明。
據上論斷，應依刑事訴訟法第368條，判決如主文。
本案經檢察官柯麗鈴到庭執行職務。
中    華    民    國    99    年    7     月    14    日
                  刑事第二庭審判長  法  官   洪光燦
                                    法  官   林恆吉
                                    法  官   楊照男
以上正本證明與原本無異。
檢察官、被告甲丙○、ｐ○○、Ｑ○○如不服本判決，應於收受
送達後十日內向本院提出上訴書狀，其未敘述上訴之理由者並得
於提起上訴後十日內向本院補提理由書（均須按他造當事人之人
數附繕本）「切勿逕送上級法院」。
其他被告不得上訴。
                                    書記官   Ｚ紀語
中    華    民    國    99    年    7     月    14    日
附錄：本案論罪科刑法條全文
證券交易法第20條
有價證券之募集、發行、私募或買賣，不得有虛偽、詐欺或其他
足致他人誤信之行為。
發行人依本法規定申報或公告之財務報告及財務業務文件，其內
容不得有虛偽或隱匿之情事。
違反第 1 項規定者，對於該有價證券之善意取得人或出賣人因而
所受之損害，應負賠償責任。
委託證券經紀商以行紀名義買入或賣出之人，視為前項之取得人
或出賣人。
證券交易法第22條
有價證券之募集及發行，除政府債券或經主管機關核定之其他有
價證券外，非向主管機關申報生效後，不得為之。
已依本法發行股票之公司，於依公司法之規定發行新股時，除依
第 43 條之 6 第 1 項及第 2 項規定辦理者外，仍應依前項規
定辦理。
第 1 項規定，於出售所持有之公司股票、公司債券或其價款繳
納憑證、表明其權利之證書或新股認購權利證書、新股權利證書
，而公開招募者，準用之。
依前三項規定申報生效應具備之條件、應檢附之書件、審核程序
及其他應遵行事項之準則，由主管機關定之。
前項準則有關外匯事項之規定，主管機關於訂定或修正時，應洽
商中央銀行同意。
證券交易法第44條
證券商須經主管機關之許可及發給許可證照，方得營業；非證券
商不得經營證券業務。
證券商分支機構之設立，應經主管機關許可。
外國證券商在中華民國境內設立分支機構，應經主管機關許可及
發給許可證照。
證券商及其分支機構之設立條件、經營業務種類、申請程序、應
檢附書件等事項之設置標準與其財務、業務及其他應遵行事項之
規則，由主管機關定之。
前項規則有關外匯業務經營之規定，主管機關於訂定或修正時，
應洽商中央銀行意見。
證券交易法第171條
有下列情事之一者，處 3 年以上 10 年以下有期徒刑，得併科
新臺幣 1 千萬元以上 2 億元以下罰金：
一、違反第 20 條第 1 項、第 2 項、第 155 條第 1 、 5 或
    第157 條之 1 第 1 項之規定者。
二、已依本法發行有價證券公司之董事、監察人、經理人或受僱
    人，以直接或間接方式，使公司為不利益之交易，且不合營
    業常規，致公司遭受重大損害者。
三、已依本法發行有價證券公司之董事、監察人或經理人，意圖
    為自己或第三人之利益，而為違背其職務之行為或侵占公司
    資產。
犯前項之罪，其犯罪所得金額達新臺幣 1 億元以上者，處 7 年
以上有期徒刑，得併科新臺幣2500萬元以上5億元以下罰金。
犯第 1 項或第 2 項之罪，於犯罪後自首，如有犯罪所得並自動
繳交全部所得財物者，減輕或免除其刑；並因而查獲其他正犯或
共犯者，免除其刑。
犯第 1 項或第 2 項之罪，在偵查中自白，如有犯罪所得並自動
繳交全部所得財物者，減輕其刑；並因而查獲其他正犯或共犯者
，減輕其刑至二分之一。
犯第 1 項或第 2 項之罪，其犯罪所得利益超過罰金最高額時，
得於所得利益之範圍內加重罰金；如損及證券市場穩定者，加重
其刑至二分之一。
犯第 1 項或第 2 項之罪者，其因犯罪所得財物或財產上利益，
除應發還被害人、第三人或應負損害賠償金額者外，以屬於犯人
者為限，沒收之。如全部或一部不能沒收時，追徵其價額或以其
財產抵償之。
證券交易法第175條
違反第 18 條第 1 項、第 22 條、第 28 條之 2 第 1 項、第
43 條第 1 項、第 43 條之 1 第 2 項、第 3 項、第 43 條之
5 第 2 項、第 3 項、第 43 條之 6 第 1 項、第 44 條第 1
項至第 3 項、第 60 條第1 項、第 62 條第 1 項、第 93 條、
第 96 條至第 98 條、第 116 條、第 120 條或第 160 條之規
定者，處 2 年以下有期徒刑、拘役或科或併科新臺幣 180 萬元
以下罰金。
公司法第19條
未經設立登記，不得以公司名義經營業務或為其他法律行為。
違反前項規定者，行為人處 1 年以下有期徒刑、拘役或科或併
科新臺幣 15 萬元以下罰金，並自負民事責任；行為人有二人以
上者，連帶負民事責任，並由主管機關禁止其使用公司名稱。
附表一之一
┌──┬──────┬───────┬────────┬─────────┐
│編號│   姓名     │ 加入起迄時間 │ 冒用公司名稱   │銷售未上市公司股票│
│    │            │              │                │名稱              │
├──┼──────┼───────┼────────┼─────────┤
│ 1  │晁學鴻（化名│95年7月間起至 │康群公司        │威寶公司、永炬公司│
│    │Ｚ少龍）    │96 年11月1日  │                │                  │
├──┼──────┼───────┼────────┼─────────┤
│ 2  │楊升嘉（化名│95年8月間起至 │美商中華世紀公司│威寶公司、瀰士公司│
│    │楊中昱）    │96年11月1日   │、益鼎公司、康群│、永炬公司        │
│    │            │              │公司            │                  │
├──┼──────┼───────┼────────┼─────────┤
│ 3  │ａ○○（化名│95年9月間起至 │同上            │威寶公司、永炬公司│
│    │Ｚ怡雯）    │96年11月1日   │                │                  │
├──┼──────┼───────┼────────┼─────────┤
│ 4  │趙薇甄（化名│96年1月間起至 │益鼎公司、康群公│永炬公司、瀰士公司│
│    │李維真）    │96 年11月1日  │司              │                  │
├──┼──────┼───────┼────────┼─────────┤
│ 5  │何青燕（化名│96年6月間起至 │康群公司        │永炬公司          │
│    │黃思齊）    │96 年11月1日  │                │                  │
├──┼──────┼───────┼────────┼─────────┤
│ 6  │曾佳麒（化名│96年7月間起至 │益鼎公司、康群公│威寶公司、永炬公司│
│    │錢立庭）    │96 年11月1日  │司              │                  │
├──┼──────┼───────┼────────┼─────────┤
│ 7  │黃丹華（化名│96年7月間起至 │康群公司        │永炬公司          │
│    │廖慧欣）    │96 年11月1日  │                │                  │
├──┼──────┼───────┼────────┼─────────┤
│ 8  │許燕玲（化名│96年9月間起至 │同上            │同上              │
│    │洪怡君）    │96年11月1日   │                │                  │
├──┼──────┼───────┼────────┼─────────┤
│ 9  │施伯青（化名│96年9月間起至 │同上            │同上              │
│    │施伯瑋）    │96年11月1日   │                │                  │
├──┼──────┼───────┼────────┼─────────┤
│ 10 │Ｅ○○（化名│96年10月間起至│同上            │同上              │
│    │林歆芸）    │96年11月1日   │                │                  │
└──┴──────┴───────┴────────┴─────────┘
 附表一之二
┌──┬──────┬───────┬────────┬─────────┐
│編號│    姓名    │ 加入起迄時間 │  冒用公司名稱  │銷售未上市公司股票│
│    │            │              │                │名稱              │
├──┼──────┼───────┼────────┼─────────┤
│ 1  │張晏誠（化名│93年12月間起至│鴻揚公司、美商中│威寶公司、異能公司│
│    │魏宏傑）    │96年11月1日   │華世紀公司、鴻銘│、盛德竹公司、永炬│
│    │            │              │公司、詠盛公司、│公司              │
│    │            │              │德宏公司        │                  │
├──┼──────┼───────┼────────┼─────────┤
│ 2  │黃琪琇（化名│95年3月間起至 │鴻銘公司、詠盛公│永炬公司          │
│    │黃筱優）    │96 年11月1日  │司、德宏公司    │                  │
├──┼──────┼───────┼────────┼─────────┤
│ 3  │顏偉恩（化名│96年1月間起至 │鴻銘公司        │盛德竹公司、異能公│
│    │言吉祥、何君│96年5、6月間  │                │司                │
│    │祥）        │              │                │                  │
├──┼──────┼───────┼────────┼─────────┤
│ 4  │Ｚ群偉（化名│96年2月間起至 │同上            │盛德竹公司        │
│    │元承浩）    │96年7月間     │                │                  │
├──┼──────┼───────┼────────┼─────────┤
│ 5  │張添雅（化名│96年2月間起至 │同上            │異能公司、永炬公司│
│    │張添鑫）    │96 年11月1日  │                │                  │
├──┼──────┼───────┼────────┼─────────┤
│ 6  │吳念慈（化名│96年10月間起至│詠盛公司、德宏公│同上              │
│    │吳筱馨）    │96 年11月1日  │司              │                  │
├──┼──────┼───────┼────────┼─────────┤
│ 7  │葉婷玉（化名│96年10月間起至│德宏公司        │永炬公司          │
│    │葉筱潔）    │96 年11月1日  │                │                  │
└──┴──────┴───────┴────────┴─────────┘
 附表一之三
┌──┬──────┬───────┬────────┬─────────┐
│編號│    姓名    │ 加入起迄時間 │ 冒用公司名稱   │銷售未上市公司股票│
│    │            │              │                │名稱              │
├──┼──────┼───────┼────────┼─────────┤
│ 1  │黃碧華（化名│96年3月間起至 │德宏公司        │永炬公司          │
│    │黃玉麗）    │96 年11月1日  │                │                  │
├──┼──────┼───────┼────────┼─────────┤
│ 2  │李佳奕（化名│96年7月間起至 │同上            │同上              │
│    │李嘉玲）    │96 年11月1日  │                │                  │
├──┼──────┼───────┼────────┼─────────┤
│ 3  │章菁華（化名│96年9月間起至 │同上            │同上              │
│    │邱怡君）    │96 年11月1日  │                │                  │
├──┼──────┼───────┼────────┼─────────┤
│ 4  │譚雅文（化名│96年10月2日起 │同上            │同上              │
│    │唐雅文）    │至96年11月1日 │                │                  │
└──┴──────┴───────┴────────┴─────────┘
 附表一之四
┌──┬──────┬───────┬────────┬─────────┐
│編號│    姓名    │ 加入起迄時間 │  冒用公司名稱  │銷售未上市公司股票│
│    │            │              │                │名稱              │
├──┼──────┼───────┼────────┼─────────┤
│ 1  │蕭伶（化名│94年2月21日前 │美商中華世紀公司│威寶公司、永炬公司│
│    │鄭婉如、蕭文│某日起至96年11│、利鼎公司、群和│、盛德竹公司      │
│    │玲）        │月1日         │公司            │                  │
├──┼──────┼───────┼────────┼─────────┤
│ 2  │Ｘ○○（化名│95年9月間起至 │益鼎公司、利鼎公│永炬公司、盛德竹公│
│    │許世杰、許俊│96 年11月1日  │司、群和公司    │司、瀰士公司      │
│    │瑋）        │              │                │                  │
├──┼──────┼───────┼────────┼─────────┤
│ 3  │洪碧霝（化名│96年3月間起至 │利鼎公司        │永炬公司、盛德竹公│
│    │洪玲、蔡雅蕙│96 年11月1日  │                │司                │
│    │）          │              │                │                  │
├──┼──────┼───────┼────────┼─────────┤
│ 4  │吳姿樺（化名│96年4月間起至 │利鼎公司、群和公│永炬公司、盛德竹公│
│    │范淑芬）    │96年11月1日   │司              │司                │
└──┴──────┴───────┴────────┴─────────┘
 附表二
 ┌──┬────┬──────┬─────────┬─────┬─────────────────┐
 │編號│被害人或│購買日期（年│購買股票公司名稱/ │ 投資金額 │ 公開招募銷售未上市（櫃）公司股   │
 │    │投資人  │/ 月/ 日）  │每股價格/張數（每 │（新臺幣）│ 票之情節                         │
 │    │        │            │張千股）          │          │                                  │
 ├──┼────┼──────┼─────────┼─────┼─────────────────┤
 │ 1  │Ｂ○○  │95/06/09    │威寶電信/38元/6張 │22萬8千元 │美商中華世紀創投公司ｇ○○（化名林│
 │    │        │95/09/28    │                  │          │小蕙）主動撥打電話予投資人，並偕同│
 │    │        │            │                  │          │邱俊凱、邱小姐（本名均不詳）等人到│
 │    │        │            │                  │          │府拜訪投資人，提供其未上市上櫃公司│
 │    │        │            │                  │          │「威寶電信」相關資料，且佯稱該公司│
 │    │        │            │                  │          │約1 年左右會上櫃，上櫃後股價飆漲，│
 │    │        │            │                  │          │屆時獲利可觀云云，致使該投資人誤以│
 │    │        │            │                  │          │為真，購買威寶信用公司之股票，並依│
 │    │        │            │                  │          │指示將股款匯入戶名為案外人林麗珠（│
 │    │        │            │                  │          │未經起訴）之帳戶內，嗣ｇ○○（化名│
 │    │        │            │                  │          │林小蕙）確認股款匯入前開帳戶後，即│
 │    │        │            │                  │          │帶同蕭伶（化名蕭文玲）與投資人約│
 │    │        │            │                  │          │定地點後面交股票。                │
 ├──┼────┼──────┼─────────┼─────┼─────────────────┤
 │ 2  │亥○○  │95/06/12    │威寶電信/38元/45張│171萬元   │美商中華世紀創投公司副總邱俊凱（本│
 │    │        │95/08/02    │                  │          │名不詳）偕同黃金慧（化名林子婷）、│
 │    │        │            │                  │          │蕭伶（化名蕭文玲）、Ｄ○○（化名│
 │    │        │            │                  │          │林郁婷）等人主動到府拜訪投資人，提│
 │    │        │            │                  │          │供其未上市上櫃公司「威寶電信」相關│
 │    │        │            │                  │          │資料，且稱威寶電信前景看好、獲利頗│
 │    │        │            │                  │          │豐，即將上櫃，上櫃後股價飆漲，屆時│
 │    │        │            │                  │          │獲利可觀云云，致使該投資人誤以為真│
 │    │        │            │                  │          │，購買威寶電信公司之股票，並與黃金│
 │    │        │            │                  │          │蕙（化名林子婷）約定時間地點以支付│
 │    │        │            │                  │          │股款及面交股票。                  │
 ├──┼────┼──────┼─────────┼─────┼─────────────────┤
 │  3 │乙○○  │95/06/14    │威寶電信/38元/35張│133萬元   │永順發證券投資顧問公司楊景榕（化名│
 │    │        │95/10/26    │                  │          │楊澐漫，未經起訴）主動撥打電話予投│
 │    │        │            │                  │          │資人，對其佯稱未上市上櫃公司「威寶│
 │    │        ├──────┼─────────┼─────┤電信」前景看好，且將於96年初上市或│
 │    │        │95/12/05    │瀰士科技/68元/5張 │34萬元    │上櫃，上櫃後股票掛牌價格為70元以上│
 │    │        ├──────┼─────────┼─────┤；又未上市上櫃公司「瀰士科技」將於│
 │    │        │96/07/31    │永炬光電/80元/10張│80萬元    │96 年 第2 季會上市或上櫃；未上市上│
 │    │        │            │                  │          │櫃公司「永炬光電」將於96年底會上市│
 │    │        │            │                  │          │，該等公司一旦上市上櫃後，皆會有蜜│
 │    │        │            │                  │          │月期，股價將再往上漲，屆時獲利可觀│
 │    │        │            │                  │          │云云，致使投資人誤以為真，乃先後購│
 │    │        │            │                  │          │買該3 家公司之股票，並分次與楊景榕│
 │    │        │            │                  │          │（化名楊澐漫）或楊升嘉（化名楊中昱│
 │    │        │            │                  │          │）及2 名不明女子約定時間地點以繳交│
 │    │        │            │                  │          │股款及面交股票。                  │
 ├──┼────┼──────┼─────────┼─────┼─────────────────┤
 │  4 │甲乙○  │95/06/29    │威寶電信/38元/5張 │19萬元    │美商中華世紀創投公司ｇ○○（化名林│
 │    │        │95/07/10    │                  │          │子婷）主動撥打電話予投資人，對其佯│
 │    │        │95/08/18    │                  │          │稱未上市上櫃公司「威寶電信」將於96│
 │    │        │            │                  │          │年3月上市，該公司股票上市後股價至 │
 │    │        │            │                  │          │少60至70元且有蜜月期，股價還會飆漲│
 │    │        │            │                  │          │，屆時獲利可觀云云，致使投資人誤以│
 │    │        │            │                  │          │為真，購買威寶電信公司之股票，並依│
 │    │        │            │                  │          │指示將股款匯入戶名為吳伯林（同案被│
 │    │        │            │                  │          │告）之帳戶內，嗣由ｇ○○（化名林子│
 │    │        │            │                  │          │婷）確認股款匯入前開帳戶後，即以快│
 │    │        │            │                  │          │遞方式將股票寄送予投資人。        │
 ├──┼────┼──────┼─────────┼─────┼─────────────────┤
 │  5 │宙○○  │95年7月     │威寶電信/38元/5張 │19萬元    │美商中華世紀創投公司蕭伶（化名蕭│
 │    │        ├──────┼─────────┼─────┤文玲）主動撥打電話予投資人，對其佯│
 │    │        │96年1月     │瀰士科技/68元/5張 │34萬元    │稱未上市上櫃公司「威寶電信」目前股│
 │    │        │            │                  │          │價40幾元，並預計於95年底會上櫃，該│
 │    │        ├──────┼─────────┼─────┤公司股票上櫃後股價會飆漲到100元； │
 │    │        │96年7月     │盛德竹科技/58元/1 │5萬8千元  │又未上市上櫃公司「瀰士科技、盛德竹│
 │    │        │            │張                │          │科技」之股票亦將上市上櫃，屆時獲利│
 │    │        │            │                  │          │可觀，如果沒有伊將會賠償差價給投資│
 │    │        │            │                  │          │人云云，致使投資人誤以為真，購買該│
 │    │        │            │                  │          │3 家公司之股票，並依指示將股款匯入│
 │    │        │            │                  │          │指定帳戶內，嗣蕭伶（化名蕭文玲）│
 │    │        │            │                  │          │確認股款已匯入前開帳戶後即以      │
 │    │        │            │                  │          │郵寄方式將股票寄送予投資人。      │
 │    │        │            │                  │          │                                  │
 ├──┼────┼──────┼─────────┼─────┼─────────────────┤
 │  6 │甲庚○  │95/07/06    │威寶電信/38元/25張│95萬元    │美商中華世紀創投公司段子晴（本名不│
 │    │        │95/09/27    │                  │          │詳）主動撥打電話予投資人，對其佯稱│
 │    │        │95/10/03    │                  │          │未上市上櫃公司「威寶電信」前景看好│
 │    │        │            │                  │          │，且將於96年1至3月上市或上櫃，並會│
 │    │        │            │                  │          │分配股利，又該公司股票上市或上櫃後│
 │    │        │            │                  │          │，掛牌價格會翻一倍以上，且會有蜜月│
 │    │        │            │                  │          │期，股價還會再上漲，屆時獲利可觀云│
 │    │        │            │                  │          │云，致使投資人誤以為真，購買威寶電│
 │    │        │            │                  │          │信公司之股票，並依指示將股款匯入戶│
 │    │        │            │                  │          │名為吳伯林的帳戶內，嗣段子晴（本名│
 │    │        │            │                  │          │不詳）確認股款匯入前開帳戶後，便與│
 │    │        │            │                  │          │投資人約定時間地點以面交股票。    │
 │    │        │            │                  │          │                                  │
 ├──┼────┼──────┼─────────┼─────┼─────────────────┤
 │ 7  │己○○  │95/07/18    │威寶電信/38元/5張 │19萬元    │ｇ○○（化名林子婷）主動撥打電話予│
 │    │        │            │                  │          │投資人，對其佯稱未上市上櫃公司「威│
 │    │        │            │                  │          │寶電信」前景看好，且將於96年上市或│
 │    │        │            │                  │          │上櫃，上櫃後股票掛牌價格會達80 元 │
 │    │        │            │                  │          │，且有蜜月期，股價會再上漲，屆時獲│
 │    │        │            │                  │          │利可觀云云，致使投資人誤以為真，購│
 │    │        │            │                  │          │買威寶電信公司之股票，並與ｇ○○（│
 │    │        │            │                  │          │化名林子婷）及Ｚ宜玲（本名不詳）約│
 │    │        │            │                  │          │定時間地點以支付股款及面交股票。  │
 │    │        │            │                  │          │                                  │
 ├──┼────┼──────┼─────────┼─────┼─────────────────┤
 │ 8  │Ｐ○○  │95/08/28    │威寶電信/38元/5張 │19萬元    │美商中華世紀創投公司段子晴（本名不│
 │    │        │            │                  │          │詳）及不明之楊姓男子（本名不詳）主│
 │    │        │            │                  │          │動撥打電話予投資人，對其保證未上市│
 │    │        │            │                  │          │上櫃公司「威寶電信」之股票一定賺錢│
 │    │        │            │                  │          │，比中華電信還好，且佯稱「威寶電信│
 │    │        │            │                  │          │」將於其購買後之第2年上櫃，該公司 │
 │    │        │            │                  │          │股票上櫃後股價會超過50元以上，亦有│
 │    │        │            │                  │          │蜜月期，股價還會飆漲，屆時獲利可觀│
 │    │        │            │                  │          │云云，致使投資人誤以為真，購買威寶│
 │    │        │            │                  │          │公司之股票，並與段子晴（本名不詳）│
 │    │        │            │                  │          │、ｇ○○（化名林子婷）約定時間地點│
 │    │        │            │                  │          │以支付股款及面交股票。            │
 │    │        │            │                  │          │                                  │
 ├──┼────┼──────┼─────────┼─────┼─────────────────┤
 │ 9  │ｅ○○  │95/08/29    │威寶電信/38元/10張│38萬元    │美商中華世紀創投公司楊升嘉（化名楊│
 │    │        │95/10/03    │                  │          │中昱）主動撥打電話予投資人，對其佯│
 │    │        │            │                  │          │稱未上市上櫃公司「威寶電信」前景看│
 │    │        │            │                  │          │好，將於96年2月會上市或上櫃，且上 │
 │    │        │            │                  │          │市或上櫃後亦會發放200股紅利，又上 │
 │    │        │            │                  │          │市或上櫃後股票掛牌價格會達70元以上│
 │    │        │            │                  │          │，亦有蜜月期，股價會再上漲，屆時獲│
 │    │        │            │                  │          │利可觀云云，致使投資人誤以為真，購│
 │    │        │            │                  │          │買威寶電信公司之股票，並分次與楊升│
 │    │        │            │                  │          │嘉（化名楊中昱）、ｐ○○（化名Ｚ雅│
 │    │        │            │                  │          │馨）、趙薇甄（原名林薇甄、化名李維│
 │    │        │            │                  │          │真）約定時間地點以支付股款及面交股│
 │    │        │            │                  │          │票。                              │
 ├──┼────┼──────┼─────────┼─────┼─────────────────┤
 │ 10 │Ｆ○○  │95/08/31    │威寶電信/38元/5張 │19萬元    │美商中華世紀創投公司李韶妤（本名不│
 │    │        │95/09/08    │                  │          │詳）主動撥打電話予投資人，對其佯稱│
 │    │        ├──────┼─────────┼─────┤未上市上櫃公司「威寶電信」前景看好│
 │    │        │95/12/26    │威寶電信/30元/5張 │15萬元    │，目前股價38元，且股票預計於96年7 │
 │    │        │            │                  │          │月上興櫃，上興櫃後股價飆漲將上看每│
 │    │        │            │                  │          │股55元左右，屆時獲利可觀云云，致使│
 │    │        │            │                  │          │投資人誤以為真，購買威寶電信公司之│
 │    │        │            │                  │          │股票，並依指示將股款匯入戶名為吳伯│
 │    │        │            │                  │          │林之帳戶內，嗣李韶妤（本名不詳）確│
 │    │        │            │                  │          │認股款匯入前開帳戶後，即與投資人約│
 │    │        │            │                  │          │定時間地點以面交股票。            │
 ├──┼────┼──────┼─────────┼─────┼─────────────────┤
 │ 11 │Ｚ朝榮  │95/09/08    │威寶電信/38元/5張 │19萬元    │康群創投公司楊升嘉（化名楊中昱）主│
 │    │        │            │                  │          │動撥打電話予投資人，對其佯稱未上市│
 │    │        │            │                  │          │上櫃公司「威寶電信」前景看好，且將│
 │    │        │            │                  │          │於96年12月上興櫃、97年6月上櫃，上 │
 │    │        │            │                  │          │櫃後股票掛牌價格約70元左右，且有蜜│
 │    │        │            │                  │          │月期，股價還會再上漲，屆時獲利可觀│
 │    │        │            │                  │          │云云，致使投資人誤以為真，以高價購│
 │    │        │            │                  │          │買威寶電信公司之股票，並與楊升嘉（│
 │    │        │            │                  │          │化名楊中昱）約定時間地點以面交股票│
 │    │        │            │                  │          │及支付股款。                      │
 ├──┼────┼──────┼─────────┼─────┼─────────────────┤
 │ 12 │ｌ○○  │95/09/15    │威寶電信/38元/2張 │7萬6千元  │美商中華世紀創投公司蕭伶（化名蕭│
 │    │        │            │                  │          │文玲）主動撥打電話予投資人，對其佯│
 │    │        │            │                  │          │稱未上市上櫃公司「威寶電信」之股票│
 │    │        │            │                  │          │將於96年上興櫃，該公司股票上興櫃後│
 │    │        │            │                  │          │會配股200股，且有蜜月期，股價還會 │
 │    │        │            │                  │          │飆漲，屆時獲利可觀云云，致使投資人│
 │    │        │            │                  │          │誤以為真，購買該家公司之股票，並與│
 │    │        │            │                  │          │蕭伶（化名蕭文玲）Ｄ○○（化名林│
 │    │        │            │                  │          │郁婷）約定時間地點以支付股款及面交│
 │    │        │            │                  │          │股票。                            │
 ├──┼────┼──────┼─────────┼─────┼─────────────────┤
 │ 13 │酉○○  │95/09/19    │威寶電信/38元5張  │19萬元    │美商中華世紀創投公司之不明男子主動│
 │    │        │            │                  │          │撥打電話予投資人，對其佯稱未上市上│
 │    │        │            │                  │          │櫃公司「威寶電信」前景看好，且會1 │
 │    │        │            │                  │          │股配1股，又該公司上市上櫃後，股價 │
 │    │        │            │                  │          │會上漲很多，屆時獲利可觀云云，詐騙│
 │    │        │            │                  │          │投資人，致投資人誤以為真，以高價購│
 │    │        │            │                  │          │買該家公司之股票，並與ｐ○○（化名│
 │    │        │            │                  │          │Ｚ雅馨）及鄭水傑（化名鄭龍浩）約定│
 │    │        │            │                  │          │時間地點以繳交股款及面交股票。    │
 ├──┼────┼──────┼─────────┼─────┼─────────────────┤
 │ 14 │Ｕ○○  │95/09/19    │威寶電信/38元/10張│38萬元    │美商中華世紀創投公司段子晴（本名不│
 │    │        │95/10/16    │                  │          │詳）主動撥打電話予投資人，對其佯稱│
 │    │        │            │                  │          │未上市上櫃公司「威寶電信」前景看好│
 │    │        │            │                  │          │，目前股價38元，且預計於96年3月上 │
 │    │        │            │                  │          │市上櫃，上市上櫃後股價會上漲1倍以 │
 │    │        │            │                  │          │上，屆時獲利可觀云云，致使投資人誤│
 │    │        │            │                  │          │以為真，購買該家公司之股票，並依指│
 │    │        │            │                  │          │示將股款匯入指定帳戶內，嗣段子晴（│
 │    │        │            │                  │          │本名不詳）確認股款匯入上開帳戶後，│
 │    │        │            │                  │          │即偕同甲丑○（化名程凱琪）與投資人│
 │    │        │            │                  │          │約定時間地點以面交股票。          │
 │    │        │            │                  │          │                                  │
 ├──┼────┼──────┼─────────┼─────┼─────────────────┤
 │ 15 │甲辛○  │95/09/19    │威寶電信/38元/2張 │7萬6千元  │美商中華世紀創投公司業務員張晏誠主│
 │    │        │            │                  │          │動撥打電話予投資人，對其佯稱未上市│
 │    │        ├──────┼─────────┼─────┤上櫃公司「威寶電信」前景看好，且股│
 │    │        │95/10/02    │威寶電信/38元/3張 │11萬4千元 │票將於96年5月上興櫃，上興櫃後股價 │
 │    │        │            │                  │          │會上看100多元，屆時獲利可觀云云， │
 │    │        │            │                  │          │致投資人誤以為真，以高價購買該家公│
 │    │        │            │                  │          │司之股票，並與美商中華世紀創投公司│
 │    │        │            │                  │          │專員鄭水傑（化名鄭龍浩）及ｐ○○（│
 │    │        │            │                  │          │化名Ｚ雅馨）約定時間地點以支付股款│
 │    │        │            │                  │          │及面交股票。                      │
 ├──┼────┼──────┼─────────┼─────┼─────────────────┤
 │ 16 │Ａ○○  │95/09/19    │威寶電信/38元/1張 │3萬8千元  │美商中華世紀創投公司林漢威（已死亡│
 │    │        │            │                  │          │）主動撥打電話予投資人，對其佯稱未│
 │    │        ├──────┼─────────┼─────┤上市上櫃公司「威寶電信」前景看好，│
 │    │        │96/01/25    │威寶電信/29元/10張│29萬元    │該公司股票將於96年第4 季上興櫃，上│
 │    │        │            │                  │          │興櫃後掛牌價約50至60元，且會有蜜月│
 │    │        │            │                  │          │期，股價會再上漲，屆時獲利可觀云云│
 │    │        │            │                  │          │，致使投資人誤以為真，以高價購買該│
 │    │        │            │                  │          │家公司之股票，並與林漢威及ｐ○○（│
 │    │        │            │                  │          │化名Ｚ雅馨）約定時間地點以繳交股款│
 │    │        │            │                  │          │及面交股票。                      │
 │    │        ├──────┼─────────┼─────┼─────────────────┤
 │    │        │96/01/10    │瀰士科技/68元/20張│136萬元   │益鼎創投公司Ｘ○○（化名許世杰）主│
 │    │        │96/02/13    │                  │          │動撥打電話予投資人，對其佯稱未上市│
 │    │        ├──────┼─────────┼─────┤上櫃公司「瀰士科技」是從事軟體設計│
 │    │        │96/05/17    │盛德竹科技/58元/31│179萬8千元│，又聯發科技是該公司大股東，該公司│
 │    │        │96/07/17    │張                │          │股票將於97年第1季上興櫃，上興櫃後 │
 │    │        ├──────┼─────────┼─────┤掛牌價約120元，亦會每張股票配股200│
 │    │        │96/10/19    │盛德竹科技/58元/40│232萬元   │股；又未上市上櫃公司「盛德竹科技」│
 │    │        │            │張                │          │之股票比「瀰士科技」還好，買1張配1│
 │    │        ├──────┼─────────┼─────┤張，該公司股票預計於97年第1季上興 │
 │    │        │96/10/19    │盛德竹科技/15元/83│124萬5千元│櫃，掛牌價格為100元，且皆會有蜜月 │
 │    │        │            │張                │          │期，股價會再上漲，屆時獲利可觀云云│
 │    │        │            │                  │          │，致使投資人誤以為真，購買該2 家公│
 │    │        │            │                  │          │司之股票，並依指示將股款匯入戶名為│
 │    │        │            │                  │          │ｋ○○的帳戶，嗣Ｘ○○（化名許世杰│
 │    │        │            │                  │          │）確認股款匯入上開帳戶後，即以宅即│
 │    │        │            │                  │          │便、掛號方式將股票寄送予投資人或由│
 │    │        │            │                  │          │Ｑ○○與投資人約定時間地點以面交股│
 │    │        │            │                  │          │票。                              │
 │    │        ├──────┼─────────┼─────┼─────────────────┤
 │    │        │96/07/06    │盛德竹科技/58元/49│284萬2千元│不明人士李仁楷（本名不詳）主動撥打│
 │    │        │96/07/10    │張                │          │電話予投資人，對其佯稱未上市上櫃公│
 │    │        │96/07/11    │                  │          │司「盛德竹科技」前景看好，該公司股│
 │    │        │96/07/13    │                  │          │票將於97年第1季上興櫃，上興櫃後掛 │
 │    │        │            │                  │          │牌價100元，且會有蜜月期，股價會再 │
 │    │        │            │                  │          │上漲，屆時獲利可觀云云，致投資人誤│
 │    │        │            │                  │          │以為真，以高價購買該家公司之股票，│
 │    │        │            │                  │          │並與李仁楷（本名不詳）約定時間地點│
 │    │        │            │                  │          │以繳交股款及面交股票。            │
 │    │        │            │                  │          │                                  │
 ├──┼────┼──────┼─────────┼─────┼─────────────────┤
 │17  │ｊ○○  │95/09/22    │威寶電信/38元/10張│38萬元    │美商中華世紀創投公司甲午○（化名Ｚ│
 │    │        │95/10/19    │                  │          │耿義）主動撥打電話予投資人，對其佯│
 │    │        │            │                  │          │稱未上市上櫃公司「威寶電信」前景看│
 │    │        ├──────┼─────────┼─────┤好，該公司股票將於96年底上市或上櫃│
 │    │        │96/03/13    │威寶電信/28元/10張│28萬元    │，上櫃後掛牌價格約70元，又異能科技│
 │    │        ├──────┼─────────┼─────┤股票也即將上市上櫃，屆時獲利可觀云│
 │    │        │96/04/24    │異能科技/66元/3張 │19萬8千元 │云，致使投資人誤以為真，購買該2家 │
 │    │        │            │                  │          │公司之股票，並與甲午○（化名Ｚ耿義│
 │    │        │            │                  │          │）、鄭水傑、張晏誠3 人約定時間地點│
 │    │        │            │                  │          │以繳交股款及面交股票。            │
 │    │        │            │                  │          │                                  │
 ├──┼────┼──────┼─────────┼─────┼─────────────────┤
 │ 18 │甲甲○  │95/09/26    │威寶電信/38元/2張 │7萬6千元  │鴻銘創投專員林哲宇（本名不詳）及美│
 │    │        │95/10/16    │                  │          │商中華世紀創投公司專員ｐ○○（Ｚ雅│
 │    │        │96/03/08    ├─────────┼─────┤馨）分別撥打電話予投資人，對其佯稱│
 │    │        │            │威寶電信/29元/8張 │23萬2千元 │未上市公司「威寶電信」前景看好、獲│
 │    │        │            │                  │          │利頗豐，並提供該該公司股票將於96年│
 │    │        │            │                  │          │6、7月上興櫃，上興櫃是以每股65元以│
 │    │        │            │                  │          │上掛牌，之後會以每股120元掛牌上市 │
 │    │        │            │                  │          │，市面上皆買不到云云，致使投資人誤│
 │    │        │            │                  │          │以為真購買股票，並依指示將股款匯入│
 │    │        │            │                  │          │戶名為吳伯林之帳戶內，嗣林哲宇（本│
 │    │        │            │                  │          │名不詳）、ｐ○○（化名Ｚ雅馨）確認│
 │    │        │            │                  │          │股款匯入前開帳戶後，即與投資人約定│
 │    │        │            │                  │          │時間地點以面交股票。              │
 │    │        │            │                  │          │                                  │
 ├──┼────┼──────┼─────────┼─────┼─────────────────┤
 │ 19 │于許玲蓉│95/09/26    │威寶電信/38元/2張 │7萬6千元  │美商中華世紀創投公司一Ｚ姓專員（姓│
 │    │        │            │                  │          │名不詳）主動撥打電話予投資人，對其│
 │    │        │            │                  │          │佯稱未上市上櫃公司「威寶電信」前景│
 │    │        │            │                  │          │看好，該公司股票即將於96年12月上興│
 │    │        │            │                  │          │櫃，97年6月上櫃，上櫃後掛牌價70元 │
 │    │        │            │                  │          │，且有蜜月期，股價會再飆漲，屆時獲│
 │    │        │            │                  │          │利可觀云云，致使投資人誤以為真，購│
 │    │        │            │                  │          │買該家公司之股票，並依指示將股款匯│
 │    │        │            │                  │          │入指定帳戶內，嗣該Ｚ姓專員（姓名不│
 │    │        │            │                  │          │詳）確認股款匯入前開帳戶後，即以郵│
 │    │        │            │                  │          │寄方式將股票寄送予投資人。        │
 │    │        │            │                  │          │                                  │
 ├──┼────┼──────┼─────────┼─────┼─────────────────┤
 │ 20 │午○○  │95/10/12    │威寶電信/38元/2張 │7萬6千元  │康群創投公司林漢威主動撥打電話予投│
 │    │        │            │                  │          │資人，對其佯稱未上市上櫃公司「威寶│
 │    │        │            │                  │          │電信」前景看好，股票即將上市上櫃，│
 │    │        │            │                  │          │屆時獲利可觀云云，致使投資人誤以為│
 │    │        │            │                  │          │真，購買該家公司之股票，並由林漢威│
 │    │        │            │                  │          │及另2 名不明男子與投資人約定時間，│
 │    │        │            │                  │          │親自到投資人家中收取股款及面交股票│
 │    │        │            │                  │          │。                                │
 ├──┼────┼──────┼─────────┼─────┼─────────────────┤
 │ 21 │Ｙ○○  │95/10/16    │威寶電信/38元/15張│57萬元    │美商中華世紀創投公司ｇ○○（化名林│
 │    │        │95/10/27    │                  │          │子婷）、甲丑○（化名程凱琪）主動撥│
 │    │        │95/12/25    ├─────────┼─────┤打電話予投資人，對其佯稱未上市上櫃│
 │    │        │            │威寶電信/36元/5張 │18萬元    │公司「威寶電信」前景看好，將於96年│
 │    │        │            │                  │          │12月上興櫃、97年6月上櫃，上櫃後股 │
 │    │        ├──────┼─────────┼─────┤票掛牌價約70元左右，且有蜜月期，股│
 │    │        │96/01/12    │瀰士科技/68元/5張 │34萬元    │價會再上漲；又未上市上櫃公司「瀰士│
 │    │        │96/01/18    │                  │          │科技」之股票將於96年9 月上興櫃、97│
 │    │        │96/02/06    │                  │          │年9 月上櫃，股價會漲到140 元，屆時│
 │    │        │            │                  │          │獲利可觀云云，致使投資人誤以為真，│
 │    │        │            │                  │          │購買該2 家公司之股票，並依指示分別│
 │    │        │            │                  │          │將股款匯入戶名為蘇明德、吳伯林之帳│
 │    │        │            │                  │          │戶內，嗣ｇ○○（化名林子婷）、鍾慧│
 │    │        │            │                  │          │蓉（化名程凱琪）確認股款匯入前開帳│
 │    │        │            │                  │          │戶內後，即由ｇ○○（化名林子婷）與│
 │    │        │            │                  │          │投資人約定時間地點以面交股票。    │
 │    │        │            │                  │          │                                  │
 ├──┼────┼──────┼─────────┼─────┼─────────────────┤
 │ 22 │未○○  │95/10/18    │威寶電信/38元/2張 │7萬6千元  │美商中華世紀創投公司甲午○主動撥打│
 │    │        │95/11/02    │                  │          │電話予投資人，對其佯稱未上市上櫃公│
 │    │        ├──────┼─────────┼─────┤司「威寶電信」前景看好，且股票即將│
 │    │        │96/02/02    │威寶電信/29元/1張 │2萬9千元  │上市上櫃，上市上櫃後股價會飆漲，屆│
 │    │        │            │                  │          │時獲利可觀云云，致使投資人誤以為真│
 │    │        │            │                  │          │，購買該公司之股票，並與甲午○約定│
 │    │        │            │                  │          │時間地點以繳交股款及面交股票。    │
 │    │        │            │                  │          │                                  │
 ├──┼────┼──────┼─────────┼─────┼─────────────────┤
 │ 23 │寅○○  │95/10/19    │威寶電信/38元/20張│76萬元    │美商中華世紀創投公司林漢威主動撥電│
 │    │        ├──────┼─────────┼─────┤話予投資人，對其佯稱未上市上櫃公司│
 │    │        │96/02/02    │威寶電信/29元/20張│58萬元    │「威寶電信」前景看好、獲利頗豐，且│
 │    │        ├──────┼─────────┼─────┤股票將於96年3月會上興櫃，上興櫃後 │
 │    │        │96年        │異能科技/66元/30張│198萬元   │掛牌價格約70元左右，屆時獲利至少1 │
 │    │        │            │                  │          │倍以上；又未上市上櫃公司「異能科技│
 │    │        │            │                  │          │」是從事電池生產，96年能源股很有潛│
 │    │        │            │                  │          │力…云云，致使投資人誤以為真，購買│
 │    │        │            │                  │          │該2 家公司股票，並依指示將股款匯入│
 │    │        │            │                  │          │指定帳戶內，嗣林漢威確認股款已匯入│
 │    │        │            │                  │          │前開帳戶後，即由ｐ○○（化名Ｚ雅馨│
 │    │        │            │                  │          │）與投資人約定時間地點以面交股票。│
 │    │        │            │                  │          │                                  │
 ├──┼────┼──────┼─────────┼─────┼─────────────────┤
 │ 24 │Ｚ景連  │95/10/19    │威寶電信/38元/10張│38萬元    │美商中華世紀創投公司ｐ○○（化名Ｚ│
 │    │        │            │                  │          │雅馨）主動撥電話予投資人，對其佯稱│
 │    │        ├──────┼─────────┼─────┤未上市上櫃公司「威寶電信」前景看好│
 │    │        │96/02/15    │威寶電信/30元/5張 │15萬元    │、獲利頗豐，且股票將於96年5月上興 │
 │    │        │            │                  │          │櫃，上興櫃的掛牌價格預估80元，亦會│
 │    │        │            │                  │          │有蜜月期，股價會再上漲云云，致使投│
 │    │        │            │                  │          │資人誤以為真，購買該公司股票，並依│
 │    │        │            │                  │          │指示將股款匯入戶名為Ｉ○○之帳戶內│
 │    │        │            │                  │          │，嗣ｐ○○（化名Ｚ雅馨）確認股款已│
 │    │        │            │                  │          │匯入前開帳戶後，即與投資人約定時間│
 │    │        │            │                  │          │地點以面交股票。                  │
 ├──┼────┼──────┼─────────┼─────┼─────────────────┤
 │ 25 │Ｊ○    │95/10/19    │威寶電信/38元/2張 │7萬6千元  │美商中華世紀創投公司甲午○（化名Ｚ│
 │    │        │            │                  │          │耿義）主動撥打電話予投資人，對其佯│
 │    │        ├──────┼─────────┼─────┤稱未上市上櫃公司「威寶電信」前景看│
 │    │        │96/02/02    │威寶電信/29元/2張 │5萬8千元  │好，股票將於96年上半年上市，上市後│
 │    │        │            │                  │          │掛牌價格約70幾元，且會有蜜月期，股│
 │    │        │            │                  │          │價會再上漲，屆時獲利可觀云云，致使│
 │    │        │            │                  │          │投資人誤以為真，購買該家公司之股票│
 │    │        │            │                  │          │，並依指示將股款匯入戶名為吳伯林之│
 │    │        │            │                  │          │帳戶內，嗣甲午○（化名Ｚ耿義）確認│
 │    │        │            │                  │          │股款已匯入前開帳戶後，即與投資人約│
 │    │        │            │                  │          │定時間地點面交股票，抑或由甲午○（│
 │    │        │            │                  │          │化名Ｚ耿義）直接與投資人約定時間地│
 │    │        │            │                  │          │點以收取股款及面交股票。          │
 │    │        │            │                  │          │                                  │
 ├──┼────┼──────┼─────────┼─────┼─────────────────┤
 │ 26 │Ｔ○○  │95/10/23    │威寶電信/38元/1張 │3萬8千元  │美商中華世紀創投公司張晏誠主動撥打│
 │    │        │            │                  │          │電話予投資人，對其佯稱未上市上櫃公│
 │    │        │            │                  │          │司「威寶電信」前景看好，股票將於96│
 │    │        │            │                  │          │年8、9月上興櫃，上興櫃後股價約70多│
 │    │        │            │                  │          │元，屆時獲利可觀，且美商中華世紀創│
 │    │        │            │                  │          │投公司會帶投資會員一起出場，一定穩│
 │    │        │            │                  │          │賺不賠云云，致使投資人誤以為真，購│
 │    │        │            │                  │          │買該家公司之股票，並依指示將股款匯│
 │    │        │            │                  │          │入戶名為吳伯林之帳戶內，嗣張晏誠確│
 │    │        │            │                  │          │認股款已匯入前開帳戶後，即以掛號方│
 │    │        │            │                  │          │式將股票寄送予投資人。            │
 │    │        │            │                  │          │                                  │
 ├──┼────┼──────┼─────────┼─────┼─────────────────┤
 │ 27 │Ｚ伶禎  │95/10/24    │威寶電信/38元/2張 │7萬6千元  │美商中華世紀創投公司林峰（本名不│
 │    │        │            │                  │          │詳）主動撥打電話予投資人，對其佯稱│
 │    │        │            │                  │          │未上市上櫃公司「威寶電信」前景看好│
 │    │        │            │                  │          │，股票即將上市上櫃，屆時獲利可觀云│
 │    │        │            │                  │          │云，致使投資人誤以為真，購買該家公│
 │    │        │            │                  │          │司之股票，並依指示將股款匯入戶名為│
 │    │        │            │                  │          │吳伯林之帳戶內，嗣林峰（本名不詳│
 │    │        │            │                  │          │）確認股款已匯入前開帳戶後，即以郵│
 │    │        │            │                  │          │寄方式將股票寄送予投資人。        │
 │    │        │            │                  │          │                                  │
 ├──┼────┼──────┼─────────┼─────┼─────────────────┤
 │ 28 │黃○○  │95/10/25    │威寶電信/38元/10張│38萬元    │曾任職慶樺創投公司的楊景榕（化名邱│
 │    │        │            │                  │          │美貞、楊澐漫）主動撥打電話予投資人│
 │    │        │            │                  │          │，對其佯稱未上市上櫃公司「威寶電信│
 │    │        │            │                  │          │」前景看好，且該公司股票將於95年12│
 │    │        │            │                  │          │月上興櫃、96年3月上櫃，上櫃後股票 │
 │    │        │            │                  │          │之掛牌價為110元，屆時獲利可觀云云 │
 │    │        │            │                  │          │，致使投資人誤以為真，購買該家公司│
 │    │        │            │                  │          │之股票，並由楊景榕（化名邱美貞、楊│
 │    │        │            │                  │          │澐漫）偕同另2 名不明男子親自至投資│
 │    │        │            │                  │          │人家中收取股款及面交股票。        │
 │    │        │            │                  │          │                                  │
 ├──┼────┼──────┼─────────┼─────┼─────────────────┤
 │ 29 │辛○○  │95/10/26    │威寶電信/38元/20張│76萬元    │美商中華世紀創投公司ａ○○（化名Ｚ│
 │    │        ├──────┼─────────┼─────┤怡雯）主動撥打電話予投資人，對其佯│
 │    │        │95/12/28    │威寶電信/35元/10張│35萬元    │稱未上市上櫃公司「威寶電信」前景看│
 │    │        │            │                  │          │好，股票將於96年3月會上櫃，上櫃後 │
 │    │        │            │                  │          │股價一定會大漲，屆時獲利可觀，保證│
 │    │        │            │                  │          │一定會賺錢云云，致使投資人誤以為真│
 │    │        │            │                  │          │，購買該家公司之股票，並依指示將股│
 │    │        │            │                  │          │款匯入指定帳戶內，嗣ａ○○（化名Ｚ│
 │    │        │            │                  │          │怡雯）確認股款匯入前開帳戶後，即與│
 │    │        │            │                  │          │投資人約定時間地點面交股票，抑或由│
 │    │        │            │                  │          │ａ○○（化名Ｚ怡雯）直接與投資人約│
 │    │        │            │                  │          │定時間地點以收取股款及面交股票。  │
 │    │        │            │                  │          │                                  │
 ├──┼────┼──────┼─────────┼─────┼─────────────────┤
 │ 30 │ｖ○○  │95/10/26    │威寶電信/38元/1張 │3萬8千元  │美商中華世紀創投公司蔣詰（本名不詳│
 │    │        ├──────┼─────────┼─────┤）主動撥打電話予投資人，對其佯稱未│
 │    │        │95/12/29    │威寶電信/36元/1張 │3萬6千元  │上市上櫃公司「威寶電信」前景看好，│
 │    │        │            │                  │          │且股票將於96年3月上興櫃，上興櫃後 │
 │    │        │            │                  │          │股票會上漲，屆時獲利可觀云云，致使│
 │    │        │            │                  │          │投資人誤以為真，購買該家公司之股票│
 │    │        │            │                  │          │，並依指示將股款匯入戶名為吳伯林之│
 │    │        │            │                  │          │帳戶內，嗣蔣詰（本名不詳）確認股款│
 │    │        │            │                  │          │已匯入前開帳戶後，即以郵寄方式將股│
 │    │        │            │                  │          │票寄送予投資人。                  │
 ├──┼────┼──────┼─────────┼─────┼─────────────────┤
 │ 31 │Ｇ○○  │95/10/27    │威寶電信/38元/5張 │19萬元    │美商中華世紀創投公司一不詳女子主動│
 │    │        │95/11/12    │                  │          │撥打電話予投資人，對其佯稱未上市上│
 │    │        │            │                  │          │櫃公司「威寶電信」前景看好，購買後│
 │    │        │            │                  │          │一定會賺錢，現在市場上很多人在搶購│
 │    │        │            │                  │          │，現在不買以後無法以如此低之價錢購│
 │    │        │            │                  │          │買云云，致使投資人誤以為真，購買該│
 │    │        │            │                  │          │家公司之股票，並依指示將股款匯入戶│
 │    │        │            │                  │          │名為吳伯林之帳戶內，嗣該不詳女子確│
 │    │        │            │                  │          │認股款已匯入前開帳戶後，即以      │
 │    │        │            │                  │          │郵寄方式將股票寄送予投資人。      │
 │    │        │            │                  │          │                                  │
 ├──┼────┼──────┼─────────┼─────┼─────────────────┤
 │ 32 │丑○○  │95/11/02    │威寶電信/38元/3張 │11萬4千元 │美商中華世紀創投公司甲丙○（化名鄭│
 │    │        │            │                  │          │龍浩）主動撥打電話予投資人，對其佯│
 │    │        │            │                  │          │稱未上市上櫃公司「威寶電信」前景看│
 │    │        │            │                  │          │好，股票即將於96年3 月份上櫃，上櫃│
 │    │        │            │                  │          │後掛牌價格約57元，且有蜜月期，股價│
 │    │        │            │                  │          │還會再上漲，屆時獲利可觀云云，致投│
 │    │        │            │                  │          │資人誤以為真，購買該家公司之股票，│
 │    │        │            │                  │          │並與甲丙○（鄭龍浩）約定時間地點以│
 │    │        │            │                  │          │繳交股款及面交股票。              │
 │    │        │            │                  │          │                                  │
 ├──┼────┼──────┼─────────┼─────┼─────────────────┤
 │ 33 │ｕ○○  │95/11/03    │威寶電信/38元/20張│76萬元    │美商中華世紀創投公司周雅文（本名不│
 │    │        │95/11/27    │                  │          │詳）主動撥打電話予投資人，佯稱未上│
 │    │        │            │                  │          │市上櫃公司「威寶電信」前景看好，股│
 │    │        ├──────┼─────────┼─────┤票約1年後上市，上市後股價一定大漲 │
 │    │        │96/01/04    │瀰士科技/68元/10張│68萬元    │，現在已經很多人在搶購；又未上市上│
 │    │        │96/01/11    │                  │          │櫃公司「瀰士科技」是從事無線網路研│
 │    │        │            │                  │          │發，為熱門行業，且該公司與中研院有│
 │    │        │            │                  │          │合作，有多項專利，公司前景甚佳，上│
 │    │        │            │                  │          │市後股票將大漲，短期獲利頗豐云云，│
 │    │        │            │                  │          │致使投資人誤以為真，購買該2 家公司│
 │    │        │            │                  │          │之股票，並依指示將股款匯入戶名為吳│
 │    │        │            │                  │          │伯林之帳戶內，嗣「周雅文」（本名不│
 │    │        │            │                  │          │詳）確認股款已匯入前開帳戶後，即偕│
 │    │        │            │                  │          │同Ｄ○○（化名林郁婷）與投資人約定│
 │    │        │            │                  │          │時間地點以面交股票。              │
 │    │        │            │                  │          │                                  │
 ├──┼────┼──────┼─────────┼─────┼─────────────────┤
 │ 34 │Ｈ○○  │95/11/13    │威寶電信/38元/5張 │19萬元    │美商中華世紀創投公司蔣詰（本名不詳│
 │    │        │            │                  │          │）、甲丑○（化名程凱琪）主動撥打電│
 │    │        │            │                  │          │話予投資人，對其佯稱未上市上櫃公司│
 │    │        │            │                  │          │「威寶電信」前景看好，股票即將上櫃│
 │    │        │            │                  │          │，上櫃後股價會與中華電信差不多，大│
 │    │        │            │                  │          │概60至70元，屆時獲利可觀、一定穩賺│
 │    │        │            │                  │          │不賠，且每購買5張股票就會無償配股1│
 │    │        │            │                  │          │張云云，致使投資人誤以為真，購買該│
 │    │        │            │                  │          │家公司之股票，並與蔣詰（本名不詳）│
 │    │        │            │                  │          │、甲丑○（化名程凱琪）約定時間地點│
 │    │        │            │                  │          │以繳交股款及面交股票。            │
 │    │        │            │                  │          │                                  │
 ├──┼────┼──────┼─────────┼─────┼─────────────────┤
 │ 35 │ｏ○○  │95/11/15    │威寶電信/38元/5張 │19萬元    │美商中華世紀創投公司周雅文（本名不│
 │    │        │            │                  │          │詳）主動撥打電話予投資人，對其佯稱│
 │    │        │            │                  │          │未上市上櫃公司「威寶電信」前景看好│
 │    │        │            │                  │          │，股票將於95年12月上興櫃、97年3月 │
 │    │        │            │                  │          │上櫃，上櫃後股票價格50元左右，且有│
 │    │        │            │                  │          │蜜月期，股價會再上漲，屆時獲利可觀│
 │    │        │            │                  │          │云云，致使投資人誤以為真，購買該家│
 │    │        │            │                  │          │公司之股票，並與周雅文（本名不詳）│
 │    │        │            │                  │          │、蕭伶約定時間地點以繳交股款及面│
 │    │        │            │                  │          │交股票。                          │
 ├──┼────┼──────┼─────────┼─────┼─────────────────┤
 │ 36 │甲○○  │95/11/16    │威寶電信/38元/1張 │3萬8千元  │美商中華世紀創投公司周雅文（本名不│
 │    │        │            │                  │          │詳）主動撥打電話予投資人，對其佯稱│
 │    │        │            │                  │          │未上市上櫃公司「威寶電信」前景看好│
 │    │        │            │                  │          │，股票將於96年3月上興櫃、半年後會 │
 │    │        │            │                  │          │上櫃，上櫃後股票會有蜜月期，股價會│
 │    │        │            │                  │          │再上漲，屆時獲利可觀云云，致使投資│
 │    │        │            │                  │          │人誤以為真，購買該家公司之股票，並│
 │    │        │            │                  │          │依指示將股款匯入戶名為吳伯林之帳戶│
 │    │        │            │                  │          │內，嗣周雅文（本名不詳）確認股款已│
 │    │        │            │                  │          │匯入前開帳戶後，即以郵寄方式將股票│
 │    │        │            │                  │          │寄送予投資人。                    │
 ├──┼────┼──────┼─────────┼─────┼─────────────────┤
 │ 37 │Ｚ永昌  │95/11/16    │威寶電信/38元/15張│57萬元    │美商中華世紀創投公司甲丑○（化名程│
 │    │        │95/11/22    │                  │          │凱琪）主動撥打電話予投資人，對其佯│
 │    │        │            │                  │          │稱未上市上櫃公司「威寶電信」前景看│
 │    │        ├──────┼─────────┼─────┤好，股票將於96年年初會上興櫃，上興│
 │    │        │95/12/28    │威寶電信/36元2張  │7萬2千元  │櫃後會有特定人拉抬股價使價格漲到  │
 │    │        ├──────┼─────────┼─────┤110元；又未上市上櫃公司「瀰士科技 │
 │    │        │96/01/24    │瀰士科技/68元/5張 │34萬元    │」將於96年6至9月上興櫃，上興櫃後股│
 │    │        │            │                  │          │價會上漲到95元，屆時獲利可觀云云，│
 │    │        │            │                  │          │致使投資人誤以為真，購買該2 家公司│
 │    │        │            │                  │          │之股票，並依指示將股款匯入戶名為蘇│
 │    │        │            │                  │          │明德、吳伯林之帳戶內，嗣甲丑○（化│
 │    │        │            │                  │          │名程凱琪）確認股款已匯入前開帳戶後│
 │    │        │            │                  │          │，即以郵寄方式將股票寄送予投資人或│
 │    │        │            │                  │          │偕同吳姿樺與投資人約定時間地點以面│
 │    │        │            │                  │          │交股票。                          │
 │    │        ├──────┼─────────┼─────┼─────────────────┤
 │    │        │96/10/01    │永炬光電/85元/1張 │8萬5千元  │康群創投公司何青燕（化名黃思齊）主│
 │    │        │            │                  │          │動撥打電話予投資人，對其稱未上市上│
 │    │        │            │                  │          │櫃公司「威寶電信」前景看好，且將於│
 │    │        │            │                  │          │96 年年底會上興櫃，6個月後即會上市│
 │    │        │            │                  │          │或上櫃，股價會漲到150元，屆時獲利 │
 │    │        │            │                  │          │可觀云云，致使投資人誤以為真，購買│
 │    │        │            │                  │          │該家公司之股票，並依指示將股款匯入│
 │    │        │            │                  │          │戶名為蘇明德、吳伯林之帳戶內，嗣何│
 │    │        │            │                  │          │青燕（化名黃思齊）確認股款已匯入前│
 │    │        │            │                  │          │開帳戶後，即以郵寄方式將股票寄送予│
 │    │        │            │                  │          │投資人。                          │
 ├──┼────┼──────┼─────────┼─────┼─────────────────┤
 │ 38 │甲逖    │95/11/27    │威寶電信/38元/1張 │3萬8千元  │美商中華世紀創投公司之不明男子主動│
 │    │        │            │                  │          │撥打電話予投資人，對其佯稱未上市上│
 │    │        │            │                  │          │櫃公司「威寶電信」將於96年3、4月上│
 │    │        │            │                  │          │興櫃，半年後會上櫃，該公司股票上興│
 │    │        │            │                  │          │櫃後股價一定飆漲，屆時獲利可觀，現│
 │    │        │            │                  │          │在市場上已經很多人在搶購云云，致投│
 │    │        │            │                  │          │資人誤以為真，購買該公司之股票，並│
 │    │        │            │                  │          │依指示將股款匯入指定帳戶內，嗣該不│
 │    │        │            │                  │          │明男子確認股款已匯入前開帳戶後，即│
 │    │        │            │                  │          │以掛號方式將股票寄送予投資人。    │
 │    │        │            │                  │          │                                  │
 ├──┼────┼──────┼─────────┼─────┼─────────────────┤
 │ 39 │ｍ○○  │95/12/11    │威寶電信/38元/2張 │7萬6千元  │美商中華世紀創投公司Ｄ○○（化名林│
 │    │        │            │                  │          │欣儀）主動撥打電話予投資人，對其佯│
 │    │        ├──────┼─────────┼─────┤稱未上市上櫃公司「威寶電信」前景看│
 │    │        │96/01/10    │瀰士科技/68元/5張 │34萬元    │好，股票將於96年第4季上市上櫃；又 │
 │    │        ├──────┼─────────┼─────┤瀰士科技股票將於96年第3季上櫃，上 │
 │    │        │96/05/15    │永炬光電/58元/2張 │11萬6千元 │櫃後掛牌價是120至140元；另未上市上│
 │    │        │            │                  │          │櫃公司「盛德竹科技」之股票會在96年│
 │    │        │            │                  │          │第4季上市，該股票EPS值於97年會有  │
 │    │        │            │                  │          │7.21 元、98年將會有14.46元，屆時獲│
 │    │        │            │                  │          │利可觀云云，致使投資人誤以為真，購│
 │    │        │            │                  │          │買該3 家公司之股票，並依指示分別將│
 │    │        │            │                  │          │股款匯入戶名為ｋ○○、吳伯林之帳戶│
 │    │        │            │                  │          │內，嗣Ｄ○○（化名林欣儀）確認股款│
 │    │        │            │                  │          │已匯入前開帳戶後，即偕同Ｘ○○與投│
 │    │        │            │                  │          │資人約定時間地點以面交股票。      │
 │    │        │            │                  │          │                                  │
 ├──┼────┼──────┼─────────┼─────┼─────────────────┤
 │ 40 │ｑ○○  │95/12/13    │威寶電信/38元/1張 │3萬8千元  │美商中華世紀創投公司周文淇（本名不│
 │    │        │            │                  │          │詳）主動撥打電話予投資人，對其佯稱│
 │    │        │            │                  │          │未上市上櫃公司「威寶電信」前景看好│
 │    │        │            │                  │          │，她自己也有購買，且該公司股票將於│
 │    │        │            │                  │          │96 年3、4月上興櫃，興櫃掛牌價格約 │
 │    │        │            │                  │          │50元，亦會有蜜月期，股價還會再上漲│
 │    │        │            │                  │          │，屆時獲利可觀云云，致使投資人誤以│
 │    │        │            │                  │          │為真，購買該家公司之股票，並依指示│
 │    │        │            │                  │          │將股款匯入戶名為吳伯林之帳戶內，嗣│
 │    │        │            │                  │          │周文淇（本名不詳）確認股款已匯入前│
 │    │        │            │                  │          │開帳戶後，即以掛號方式將股票寄送予│
 │    │        │            │                  │          │投資人。                          │
 ├──┼────┼──────┼─────────┼─────┼─────────────────┤
 │ 41 │ｃ○○  │96/01/04    │威寶電信/38元/1張 │3萬8千元  │美商中華世紀創投公司林峰（本名不│
 │    │        │            │                  │          │詳）主動撥打電話予投資人，對其佯稱│
 │    │        │            │                  │          │未上市上櫃公司「威寶電信」前景看好│
 │    │        │            │                  │          │，股票近期即將上興櫃，上興櫃後股價│
 │    │        │            │                  │          │會飆漲，屆時獲利可觀云云，詐騙投資│
 │    │        │            │                  │          │人，致使投資人誤以為真，購買該家公│
 │    │        │            │                  │          │司之股票，並依指示將股款匯入戶名為│
 │    │        │            │                  │          │Ｉ○○之帳戶內，嗣林峰（本名不詳│
 │    │        │            │                  │          │）確認股款已匯入前開帳戶後，即以掛│
 │    │        │            │                  │          │號方式將股票寄送予投資人。        │
 ├──┼────┼──────┼─────────┼─────┼─────────────────┤
 │ 42 │玄○○  │96/01/17    │瀰士科技/68元/2張 │13萬6千元 │經同事Ｙ○○之介紹與益鼎創投公司鍾│
 │    │        │            │                  │          │慧蓉（化名程凱琪）聯絡，甫一聯繫，│
 │    │        │            │                  │          │甲丑○（化名程凱琪）即對其佯稱未上│
 │    │        │            │                  │          │市上櫃公司「瀰士科技」之股票將於96│
 │    │        │            │                  │          │年7 、8 月上興櫃，上興櫃後掛牌價約│
 │    │        │            │                  │          │120 元至140 元左右，且會有蜜月期，│
 │    │        │            │                  │          │股價還會再上漲，屆時獲利可觀云云，│
 │    │        │            │                  │          │致使投資人誤以為真，購買該家公司之│
 │    │        │            │                  │          │股票，並由甲丑○（化名程凱琪）偕同│
 │    │        │            │                  │          │楊景榕（化名楊澐漫）與投資人約定時│
 │    │        │            │                  │          │間地點以收取股款及面交股票。      │
 │    │        │            │                  │          │                                  │
 ├──┼────┼──────┼─────────┼─────┼─────────────────┤
 │ 43 │ｉ○○  │96/01/23    │永炬光電/75元/1張 │7萬5千元  │康群創投公司ａ○○（化名Ｚ怡雯）主│
 │    │        │            │                  │          │動撥打電話予投資人，對其佯稱未上市│
 │    │        │            │                  │          │上櫃公司「永炬光電」前景看好，股票│
 │    │        │            │                  │          │將於96年12月底上興櫃，97年3月上櫃 │
 │    │        │            │                  │          │，上櫃後掛牌價格約150元，且會有蜜 │
 │    │        │            │                  │          │月期，股價還會再上漲，屆時獲利可觀│
 │    │        │            │                  │          │云云，致使投資人誤以為真，購買該家│
 │    │        │            │                  │          │公司之股票，並依指示將股款匯入戶名│
 │    │        │            │                  │          │為黃信介之帳戶內，嗣ａ○○（化名Ｚ│
 │    │        │            │                  │          │怡雯）確認股款已匯入前開帳戶後，即│
 │    │        │            │                  │          │與投資人約定時間地點以面交股票。  │
 │    │        │            │                  │          │                                  │
 ├──┼────┼──────┼─────────┼─────┼─────────────────┤
 │ 44 │甲辰○  │96/01/25    │威寶電信/33元/2張 │6萬6千元  │美商中華世紀創投公司之不明男子主動│
 │    │        │            │                  │          │撥打電話予投資人，對其佯稱未上市上│
 │    │        │            │                  │          │櫃公司「威寶電信」前景看好，股票即│
 │    │        │            │                  │          │將上興櫃，上興櫃後掛牌價格約60至70│
 │    │        │            │                  │          │元，屆時獲利可觀云云，致使投資人誤│
 │    │        │            │                  │          │以為真，購買該家公司之股票，並依指│
 │    │        │            │                  │          │示將股款匯入指定帳戶內，嗣上開不明│
 │    │        │            │                  │          │男子確認股款已匯入前開帳戶後，即以│
 │    │        │            │                  │          │掛號方式將股票寄送予被害人。      │
 │    │        │            │                  │          │                                  │
 ├──┼────┼──────┼─────────┼─────┼─────────────────┤
 │ 45 │Ｚ彥賓  │96/03/06    │威寶電信/29元/15張│43萬5千元 │美商中華世紀創投公司甲午○（化名Ｚ│
 │    │        │96/03/13    │                  │          │耿義）主動撥電話予投資人，對其佯稱│
 │    │        │            │                  │          │未上市上櫃公司「威寶電信」及「異能│
 │    │        ├──────┼─────────┼─────┤科技」前景看好、獲利頗豐，且近期均│
 │    │        │96/05/04    │異能科技/66元/5張 │33萬元    │會上市、上櫃，上市上櫃後股價會超過│
 │    │        │            │                  │          │其現在要購買的價格云云，致使投資人│
 │    │        │            │                  │          │誤以為真，購買該2 家公司股票，並依│
 │    │        │            │                  │          │指示將股款匯入戶名為吳伯林之帳戶內│
 │    │        │            │                  │          │，嗣甲午○（化名Ｚ耿義）確認股款已│
 │    │        │            │                  │          │匯入前開帳戶後，即偕同不明人士與投│
 │    │        │            │                  │          │資人約定時間地點以面交股票。      │
 │    │        │            │                  │          │                                  │
 ├──┼────┼──────┼─────────┼─────┼─────────────────┤
 │ 46 │ｒ○○  │96/03/08    │威寶電信/38元/2張 │7萬6千元  │透過好友甲甲○之介紹，向美商中華世│
 │    │        │            │                  │          │紀創投公司ｐ○○（化名Ｚ雅馨）購買│
 │    │        │            ├─────────┼─────┤未上市上櫃公司「威寶電信」之股票，│
 │    │        │            │威寶電信/29元/10張│29萬元    │並稱因ｐ○○（化名Ｚ雅馨）曾向其好│
 │    │        │            │                  │          │友甲甲○宣稱「威寶電信」之股票將於│
 │    │        │            │                  │          │96年6 、7 月上興櫃，預計上興櫃後掛│
 │    │        │            │                  │          │牌價至少65元以上，並將以120 元之價│
 │    │        │            │                  │          │格掛牌上市云云，致其與甲甲○誤信為│
 │    │        │            │                  │          │真，才透過好友甲甲○向ｐ○○（化名│
 │    │        │            │                  │          │Ｚ雅馨）購買該公司之股票，並依指示│
 │    │        │            │                  │          │由甲甲○代其將股款匯入戶名為吳伯林│
 │    │        │            │                  │          │之帳戶內，嗣ｐ○○（化名Ｚ雅馨）確│
 │    │        │            │                  │          │認股款已匯入前開帳戶後，即與投資人│
 │    │        │            │                  │          │好友甲甲○約定時間以面交股票。    │
 ├──┼────┼──────┼─────────┼─────┼─────────────────┤
 │ 47 │Ｗ○○  │96/03/27    │威寶電信/36元/2張 │7萬2千元  │鴻揚創投公司張晏誠主動撥打電話予投│
 │    │        │            │                  │          │資人，對其佯稱未上市上櫃公司「威寶│
 │    │        │            │                  │          │電信」前景看好，股票於96年底上櫃，│
 │    │        │            │                  │          │上櫃後股價將高漲，會遠超過現在購買│
 │    │        │            │                  │          │的價格36元的兩倍以上，屆時獲利可觀│
 │    │        │            │                  │          │云云，致使投資人誤以為真，購買該家│
 │    │        │            │                  │          │公司之股票，並依指示將股款匯入戶名│
 │    │        │            │                  │          │為Ｉ○○之帳戶內，嗣張晏誠確認股款│
 │    │        │            │                  │          │已匯入前開帳戶後，即偕同Ｉ○○（同│
 │    │        │            │                  │          │案被告）與投資人約定時間地點以面交│
 │    │        │            │                  │          │股票。                            │
 ├──┼────┼──────┼─────────┼─────┼─────────────────┤
 │ 48 │甲壬○  │96/03/27    │威寶電信/36元/5張 │18萬元    │某創投公司之不明男性專員主動撥打電│
 │    │        │            │                  │          │話予投資人，對其佯稱未上市上櫃公司│
 │    │        │            │                  │          │「威寶電信」前景看好，股票將於96年│
 │    │        │            │                  │          │底會上市上櫃，上櫃的掛牌價格為72元│
 │    │        │            │                  │          │，屆時獲利可觀云云，致使投資人誤以│
 │    │        │            │                  │          │為真，購買該家公司之股票，並依指示│
 │    │        │            │                  │          │將股款匯入戶名Ｉ○○（同案被告）之│
 │    │        │            │                  │          │帳戶內，嗣前開不明之男性專員確認股│
 │    │        │            │                  │          │款已匯入前開帳戶後，即與投資人約定│
 │    │        │            │                  │          │時間地點以面交股票。              │
 ├──┼────┼──────┼─────────┼─────┼─────────────────┤
 │49  │卯○○  │96年3、4 月 │瀰士科技/68元/10張│68萬元    │經由同事Ｙ○○之介紹與益鼎創投公司│
 │    │        │            │                  │          │ｇ○○（化名林子婷）、甲丑○（化名│
 │    │        │            │                  │          │程凱琪）聯絡，甫一聯絡ｇ○○（化名│
 │    │        │            │                  │          │林子婷）、甲丑○（化名程凱琪）即對│
 │    │        │            │                  │          │其佯稱未上市上櫃公司「瀰士科技」之│
 │    │        │            │                  │          │股票將於96年7月上市上櫃，上市上櫃 │
 │    │        │            │                  │          │後掛牌價約120元至140元，屆時獲利可│
 │    │        │            │                  │          │觀云云，致使投資人誤以為真，購買該│
 │    │        │            │                  │          │家公司之股票，並依指示將股款匯入指│
 │    │        │            │                  │          │定帳戶，嗣ｇ○○（化名林子婷）、鍾│
 │    │        │            │                  │          │慧蓉（化名程凱琪）確認股款已匯入前│
 │    │        │            │                  │          │開帳戶後，即與投資人約定時間地點面│
 │    │        │            │                  │          │交股票；抑或由ｇ○○（化名林子婷）│
 │    │        │            │                  │          │、甲丑○（化名程凱琪）偕同ａ○○（│
 │    │        │            │                  │          │化名Ｚ怡雯）與投資人約定時間地點以│
 │    │        │            │                  │          │收取股款及面交股票。              │
 │    │        │            │                  │          │                                  │
 ├──┼────┼──────┼─────────┼─────┼─────────────────┤
 │ 50 │ｄ○○  │96/04/12    │威寶電信/33元/10張│33萬元    │美商中華世紀創投公司一名林先生（姓│
 │    │        │            │                  │          │名不詳）及甲午○（化名Ｚ耿義）主動│
 │    │        │            │                  │          │撥電話予投資人，對其佯稱未上市上櫃│
 │    │        │            │                  │          │公司「威寶電信」前景看好，股票將於│
 │    │        │            │                  │          │96 年9、10月上興櫃，上興櫃後股價至│
 │    │        │            │                  │          │少每股40、50元，屆時獲利可觀云云，│
 │    │        │            │                  │          │致使投資人誤以為真，購買該公司股票│
 │    │        │            │                  │          │，並依指示將股款匯入指定帳戶內，嗣│
 │    │        │            │                  │          │林先生（姓名不詳）及甲午○（化名Ｚ│
 │    │        │            │                  │          │耿義）確認股款已匯入前開帳戶後，即│
 │    │        │            │                  │          │與投資人約定時間地點以面交股票。  │
 │    │        │            │                  │          │                                  │
 ├──┼────┼──────┼─────────┼─────┼─────────────────┤
 │ 51 │Ｚ玲珮  │96/04/18    │異能科技/66元/5張 │33萬元    │鴻銘創投公司張晏誠（化名魏宏傑）主│
 │    │        │            │                  │          │動撥電話予投資人，對其佯稱未上市上│
 │    │        │            │                  │          │櫃公司「異能科技」前景看好、獲利頗│
 │    │        │            │                  │          │豐，股票於97年6月份會上興櫃，上興 │
 │    │        │            │                  │          │櫃後掛牌價為每股130至140元之間，屆│
 │    │        │            │                  │          │時獲利可觀云云，致使投資人誤以為真│
 │    │        │            │                  │          │，購買該家公司股票，並依指示將股款│
 │    │        │            │                  │          │匯入戶名即案外人高銘福之帳戶內，嗣│
 │    │        │            │                  │          │張晏誠（化名魏宏傑）確認股款已匯入│
 │    │        │            │                  │          │前開帳戶後，即偕同甲午○（化名Ｚ耿│
 │    │        │            │                  │          │義）與投資人約定時間地點以面交股票│
 │    │        │            │                  │          │。                                │
 ├──┼────┼──────┼─────────┼─────┼─────────────────┤
 │ 52 │Ｎ○○  │96/04/20    │異能科技/66元/15張│99萬元    │鴻銘創投公司張晏誠（化名魏宏傑）主│
 │    │        │96/04/23    │                  │          │動撥打電話予投資人，對其佯稱未上市│
 │    │        │            │                  │          │上櫃公司「異能科技」，前景看好，股│
 │    │        │            │                  │          │票將於97年2月上興櫃，上興櫃後股票 │
 │    │        │            │                  │          │掛牌價格至少每股135至140元，且每千│
 │    │        │            │                  │          │股會無償配股200股，亦有蜜月期股價 │
 │    │        │            │                  │          │還會再上漲，屆時獲利可觀云云，致投│
 │    │        │            │                  │          │資人誤以為真，購買該家公司之股票，│
 │    │        │            │                  │          │並依指示將股款匯入戶名為高銘福之帳│
 │    │        │            │                  │          │戶內，嗣張晏誠（化名魏宏傑）確認股│
 │    │        │            │                  │          │款已匯入前開帳戶後，即偕同甲午○（│
 │    │        │            │                  │          │化名Ｚ耿義）與投資人約定時間地點以│
 │    │        │            │                  │          │面交股票。                        │
 ├──┼────┼──────┼─────────┼─────┼─────────────────┤
 │ 53 │ｆ○○  │96/04/30    │瀰士科技/68元/40張│272萬元   │益鼎創投公司Ｘ○○（化名許世杰）主│
 │    │        │            │                  │          │動撥打電話予投資人，對其佯稱未上市│
 │    │        │            │                  │          │上櫃公司「瀰士科技」係從事網路事業│
 │    │        ├──────┼─────────┼─────┤，該公司股票96年底或97年初會上市，│
 │    │        │96/05/31    │盛德竹科技/58元/40│232萬元   │上市後股價將漲到600至700元，可能成│
 │    │        │            │張                │          │為股王；又未上市上櫃公司「盛德竹科│
 │    │        │            │                  │          │技」，未來前景看好，股票亦將於96年│
 │    │        │            │                  │          │底上市，上市後股價會漲到200 至300 │
 │    │        │            │                  │          │元，屆時獲利可觀云云，致使投資人誤│
 │    │        │            │                  │          │以為真，購買該2 家公司之股票，並依│
 │    │        │            │                  │          │指示將股款匯入戶名為ｋ○○之帳戶內│
 │    │        │            │                  │          │，嗣Ｘ○○（化名許世杰）確認股款已│
 │    │        │            │                  │          │匯入前開帳戶後，即由益鼎創投經理徐│
 │    │        │            │                  │          │俊泰（化名徐偉哲）與投資人約定時間│
 │    │        │            │                  │          │地點以面交股票。                  │
 │    │        │            │                  │          │                                  │
 │    │        │            │                  │          │
 ├──┼────┼──────┼─────────┼─────┼─────────────────┤
 │ 54 │ｓ○○  │96/05/09    │異能科技/66元/10張│66萬元    │鴻銘創投公司林漢威（化名林紹群）主│
 │    │        │            │                  │          │動撥打電話予投資人，對其佯稱未上市│
 │    │        ├──────┼─────────┼─────┤上櫃公司「異能科技」，未來前景看好│
 │    │        │96/07/05    │異能科技/58元/5張 │29萬元    │，股票將於97年2月上興櫃，97年年底 │
 │    │        ├──────┼─────────┼─────┤上櫃，上櫃後股票掛牌價格每股130元 │
 │    │        │96年7月     │盛德竹科技/58元/5 │29萬元    │；又未上市上櫃公司「盛德竹科技」係│
 │    │        │            │張                │          │從事網路IC產業，股票將於97年中上市│
 │    │        │            │                  │          │或上櫃，掛牌價格每股175元，且2 檔 │
 │    │        │            │                  │          │股票都有蜜月期，股價還會再上漲，屆│
 │    │        │            │                  │          │時獲利可觀云云，致使投資人誤以為真│
 │    │        │            │                  │          │，購買該2 家公司之股票，並依指示將│
 │    │        │            │                  │          │股款匯入戶名為高銘福之帳戶內，嗣林│
 │    │        │            │                  │          │漢威（化名林紹群）確認股款已匯入前│
 │    │        │            │                  │          │開帳戶後，即改由甲丙○（化名鄭龍浩│
 │    │        │            │                  │          │）、甲午○（化名Ｚ耿義）與投資人約│
 │    │        │            │                  │          │定時間地點以面交股票。            │
 │    │        │            │                  │          │                                  │
 ├──┼────┼──────┼─────────┼─────┼─────────────────┤
 │ 55 │宇○○  │96/05/10    │異能科技/66元/2張 │13萬2千元 │鴻銘創投公司甲午○（化名Ｚ耿義）主│
 │    │        │            │                  │          │動撥打電話予投資人，對其佯稱未上市│
 │    │        │            │                  │          │上櫃公司「異能科技」，未來前景看好│
 │    │        │            │                  │          │、每年的營業額會成長1倍，又稱該公 │
 │    │        │            │                  │          │司股票將於97年第1季上興櫃，上興櫃 │
 │    │        │            │                  │          │後股票掛牌價為120元，且還會再上漲 │
 │    │        │            │                  │          │，屆時獲利可觀云云，致使投資人誤以│
 │    │        │            │                  │          │為真，購買該家公司之股票，並依指示│
 │    │        │            │                  │          │將股款匯入戶名為高銘福之帳戶內，嗣│
 │    │        │            │                  │          │甲午○（化名Ｚ耿義）確認股款已匯入│
 │    │        │            │                  │          │前開帳戶後，即改由張晏誠（化名魏宏│
 │    │        │            │                  │          │傑）及另1 名不詳男子與投資人約定時│
 │    │        │            │                  │          │間地點以面交股票。                │
 ├──┼────┼──────┼─────────┼─────┼─────────────────┤
 │ 56 │甲巳○  │96/05/10    │異能科技/66元/2張 │13萬2千元 │德宏創投公司顏偉恩（化名何君祥）主│
 │    │        │            │                  │          │動撥打電話予投資人，對其佯稱未上市│
 │    │        │            │                  │          │上櫃公司「盛德竹科技」、」異能科技│
 │    │        ├──────┼─────────┼─────┤」，前景看好，股票將於96年12月上興│
 │    │        │96/06/12    │盛德竹科技/58元/5 │29萬元    │櫃，上興櫃後有蜜月期，股價會上漲2 │
 │    │        │96/07/26    │張                │          │倍以上，屆時獲利可觀云云，致投資人│
 │    │        │            │                  │          │誤以為真，購買該2 家公司之股票，並│
 │    │        │            │                  │          │依指示將股款匯入戶名即案外人徐再添│
 │    │        │            │                  │          │的帳戶內，嗣顏偉恩（化名何君祥）確│
 │    │        │            │                  │          │認股款已匯入前開帳戶後，即偕同鄭水│
 │    │        │            │                  │          │杰與投資人約定時間地點以面交股票。│
 │    │        │            │                  │          │                                  │
 ├──┼────┼──────┼─────────┼─────┼─────────────────┤
 │ 57 │Ｋ○○  │96/05/15    │瀰士科技/68元/30張│204萬     │益鼎創投公司ａ○○（化名Ｚ怡雯）主│
 │    │        │            │                  │          │動撥打電話予投資人，並帶領投資人到│
 │    │        │            │                  │          │益鼎創投公司，偕同楊升嘉（化名楊中│
 │    │        │            │                  │          │昱）、王力麗（本名不詳）共同對其佯│
 │    │        │            │                  │          │稱未上市上櫃公司「瀰士科技」之股票│
 │    │        │            │                  │          │將於96年7月初會上興櫃，97年會上市 │
 │    │        │            │                  │          │上櫃，上市上櫃後股票價格會到200元 │
 │    │        │            │                  │          │，屆時獲利可觀云云，致使投資人誤以│
 │    │        │            │                  │          │為真，購買該家公司之股票，並與章琇│
 │    │        │            │                  │          │雯（化名Ｚ怡雯）、ｇ○○（化名林子│
 │    │        │            │                  │          │婷）另行約定時間地點以繳交股款及面│
 │    │        │            │                  │          │交股票。                          │
 ├──┼────┼──────┼─────────┼─────┼─────────────────┤
 │ 58 │戊○○  │96/05/24    │異能科技/66元/5張 │33萬元    │鴻銘創投公司甲午○（化名Ｚ耿義）、│
 │    │        │            │                  │          │顏偉恩（化名何君祥）主動撥打電話予│
 │    │        │            │                  │          │投資人，對其佯稱未上市上櫃公司「異│
 │    │        │            │                  │          │能科技」，未來前景看好，且股票即將│
 │    │        │            │                  │          │上興櫃，上興櫃後股票掛牌價為130至 │
 │    │        │            │                  │          │140 元，亦有蜜月期，股價還會再上漲│
 │    │        │            │                  │          │，屆時獲利可觀云云，致使投資人誤以│
 │    │        │            │                  │          │為真，購買該家公司之股票，並依指示│
 │    │        │            │                  │          │將股款匯入指定帳戶內，嗣甲午○（化│
 │    │        │            │                  │          │名Ｚ耿義）、顏偉恩（化名何君祥）確│
 │    │        │            │                  │          │認股款已匯入前開帳戶後，即與投資人│
 │    │        │            │                  │          │約定時間地點以面交股票。          │
 │    │        │            │                  │          │                                  │
 ├──┼────┼──────┼─────────┼─────┼─────────────────┤
 │ 59 │庚○○  │96/05/24    │異能科技/66元/5張 │33萬元    │鴻銘創投公司甲午○（化名Ｚ耿義）主│
 │    │        │            │                  │          │動撥打電話予投資人，對其佯稱未上市│
 │    │        ├──────┼─────────┼─────┤上櫃公司「異能科技」，未來前景看好│
 │    │        │96/08/01    │異能科技/58元/5張 │29萬元    │，股票將於96年12月上興櫃，上興櫃後│
 │    │        │            │                  │          │股票掛牌價為130至140元，且有蜜月期│
 │    │        │            │                  │          │股價還會再上漲，屆時獲利可觀云云，│
 │    │        │            │                  │          │致使投資人誤以為真，購買該家公司之│
 │    │        │            │                  │          │股票，並依指示將股款匯入指定帳戶內│
 │    │        │            │                  │          │，嗣甲午○（化名Ｚ耿義）確認股款已│
 │    │        │            │                  │          │匯入前開帳戶後，即偕同不明男子與投│
 │    │        │            │                  │          │資人約定時間地點以面交股票。      │
 │    │        │            │                  │          │                                  │
 ├──┼────┼──────┼─────────┼─────┼─────────────────┤
 │ 60 │甲卯○  │96/05/25    │異能科技/66元/1張 │6萬6千元  │鴻銘創投公司甲午○（化名Ｚ耿義）主│
 │    │        │            │                  │          │動撥打電話予投資人，對其佯稱未上市│
 │    │        │            │                  │          │上櫃公司「異能科技」，未來前景看好│
 │    │        │            │                  │          │，股票將於96年第4季上興櫃，上興櫃 │
 │    │        │            │                  │          │後股票掛牌價135元，且有蜜月期，股 │
 │    │        │            │                  │          │價還會再上漲，屆時獲利可觀云云，致│
 │    │        │            │                  │          │使投資人誤以為真，購買該家公司之股│
 │    │        │            │                  │          │票，並由甲午○（化名Ｚ耿義）偕同鄭│
 │    │        │            │                  │          │水杰（化名鄭龍浩）與投資人約定時間│
 │    │        │            │                  │          │地點以收取股款及面交股票。        │
 │    │        │            │                  │          │                                  │
 ├──┼────┼──────┼─────────┼─────┼─────────────────┤
 │ 61 │ｈ○○  │96/06/06    │盛德竹科技/58元/20│116萬元   │群和創投公司Ｘ○○（化名許俊偉）主│
 │    │        │            │張                │          │動撥打電話予投資人，對其佯稱未上市│
 │    │        │            │                  │          │上櫃公司「盛德竹科技」，前景看好，│
 │    │        │            │                  │          │股票將於96年12月上興櫃，97年6月上 │
 │    │        │            │                  │          │櫃，上櫃後股價還會再上漲，屆時獲利│
 │    │        │            │                  │          │可觀云云，致使投資人誤以為真，購買│
 │    │        │            │                  │          │該家公司之股票，並依指示將股款匯入│
 │    │        │            │                  │          │戶名為ｋ○○（同案被告）之帳戶內，│
 │    │        │            │                  │          │嗣Ｘ○○（化名許俊偉）確認股款已匯│
 │    │        │            │                  │          │入前開帳戶後，即偕同Ｄ○○（化名林│
 │    │        │            │                  │          │欣儀）與投資人約定時間地點以面交股│
 │    │        │            │                  │          │票。                              │
 ├──┼────┼──────┼─────────┼─────┼─────────────────┤
 │ 62 │Ｖ○○  │96/06/14    │盛德竹科技/58元/5 │29萬元    │群和創投公司吳姿樺（化名范淑芬）和│
 │    │        │96/07/13    │張                │          │徐先生（姓名不詳）主動撥打電話予投│
 │    │        │            │                  │          │資人，對其佯稱未上市上櫃公司「盛德│
 │    │        │            │                  │          │竹科技」之股票將於96年底或97年第1 │
 │    │        │            │                  │          │季上市上櫃，上市上櫃後股價會達1百 │
 │    │        │            │                  │          │元左右，屆時獲利可觀云云，致投資人│
 │    │        │            │                  │          │誤以為真，購買該家公司之股票，並依│
 │    │        │            │                  │          │指示將股款匯入戶名為ｋ○○之帳戶內│
 │    │        │            │                  │          │，嗣吳姿樺（化名范淑芬）及徐先生（│
 │    │        │            │                  │          │姓名不詳）確認股款已匯入前開帳戶後│
 │    │        │            │                  │          │，即以快遞方式將股票寄送予投資人。│
 │    │        │            │                  │          │                                  │
 ├──┼────┼──────┼─────────┼─────┼─────────────────┤
 │ 63 │甲寅○  │96/06/29    │盛德竹科技/58元/3 │17萬4千元 │康群創投公司Ｘ○○（化名許俊偉）主│
 │    │        │96/07/26    │張                │          │動撥打電話予投資人，對其佯稱未上市│
 │    │        │            │                  │          │上櫃公司「盛德竹科技」，前景看好，│
 │    │        │            │                  │          │股票將於97年第1季上興櫃，興櫃後股 │
 │    │        │            │                  │          │價會炒作到300元，屆時獲利可觀云云 │
 │    │        │            │                  │          │，致使投資人誤以為真，購買該家公司│
 │    │        │            │                  │          │之股票，並依指示將股款匯入戶名為黃│
 │    │        │            │                  │          │智勇之帳戶內，嗣Ｘ○○（化名許俊偉│
 │    │        │            │                  │          │）確認股款已匯入前開帳戶後，即以郵│
 │    │        │            │                  │          │寄方式將股票寄送予投資人。        │
 │    │        │            │                  │          │                                  │
 ├──┼────┼──────┼─────────┼─────┼─────────────────┤
 │ 64 │子○○  │96/07/05    │異能科技/58元/5張 │29萬元    │經友人介紹與鴻銘創投公司林漢威（化│
 │    │        │            │                  │          │名林紹群）接洽，接洽後林漢威（化名│
 │    │        │            │                  │          │林紹群）即向其宣稱未上市上櫃公司「│
 │    │        │            │                  │          │異能科技」，未來前景看好，且股票將│
 │    │        │            │                  │          │於97年2月上興櫃，97年年底上櫃，上 │
 │    │        │            │                  │          │櫃後股票掛牌價格130元，且會有蜜月 │
 │    │        │            │                  │          │期，股價還會再上漲，屆時獲利可觀云│
 │    │        │            │                  │          │云，致使投資人誤以為真，購買該家公│
 │    │        │            │                  │          │司之股票，並依指示將股款匯入戶名為│
 │    │        │            │                  │          │高銘福之帳戶內，嗣林漢威（化名林紹│
 │    │        │            │                  │          │群）確認股款已匯入前開帳戶後，即改│
 │    │        │            │                  │          │由甲丙○（化名鄭龍浩）、甲午○（化│
 │    │        │            │                  │          │名Ｚ耿義）與投資人約定時間地點以面│
 │    │        │            │                  │          │交股票。                          │
 ├──┼────┼──────┼─────────┼─────┼─────────────────┤
 │ 65 │ｔ○○  │96/07/13    │盛德竹科技/58元/5 │29萬元    │鴻銘創投公司Ｚ群偉（化名元承浩）主│
 │    │        │            │張                │          │動撥打電話予投資人，對其佯稱未上市│
 │    │        │            │                  │          │上櫃公司「盛德竹科技」，前景看好，│
 │    │        │            │                  │          │股票將於96年12月15日上興櫃，97年第│
 │    │        │            │                  │          │1季或第2季上櫃，上興櫃股價定價為99│
 │    │        │            │                  │          │元，至少每股會賺30至40元，屆時獲利│
 │    │        │            │                  │          │可觀云云，致使投資人誤以為真，購買│
 │    │        │            │                  │          │該家公司之股票，並與Ｚ群偉（化名元│
 │    │        │            │                  │          │承浩）約定時間地點以繳交股款及面交│
 │    │        │            │                  │          │股票。                            │
 ├──┼────┼──────┼─────────┼─────┼─────────────────┤
 │ 66 │甲癸○  │96/07/13    │盛德竹科技/58元/20│116萬元   │群和創投公司吳姿樺（化名范淑芬）、│
 │    │        │96/07/24    │張                │          │Ｄ○○（化名林欣儀）與投資人相約高│
 │    │        │96/10/19    │                  │          │雄高鐵左營站新富路旁餐廳見面，共同│
 │    │        │            │                  │          │遊說投資人購買「盛德竹科技公司」之│
 │    │        │            │                  │          │未上市上櫃股票，且向投資人宣稱買1 │
 │    │        │            │                  │          │股配2 股，致使投資人誤以為真，購買│
 │    │        │            │                  │          │該家公司股票，並依指示將股款匯入戶│
 │    │        │            │                  │          │名為ｋ○○之帳戶內，嗣吳姿樺（化名│
 │    │        │            │                  │          │范淑芬）、Ｄ○○（化名林欣儀）確認│
 │    │        │            │                  │          │股款已匯入前開帳戶後，即以郵寄或快│
 │    │        │            │                  │          │遞方式將股票寄送予投資人。        │
 ├──┼────┼──────┼─────────┼─────┼─────────────────┤
 │ 67 │呂仰鎌  │96/07/23    │盛德竹科技/58元/1 │5萬8千元  │群和創投公司吳姿樺（化名范淑芬）主│
 │    │        │            │張                │          │動撥打電話予投資人，對其佯稱未上市│
 │    │        │            │                  │          │上櫃公司「盛德竹科技」，前景看好，│
 │    │        │            │                  │          │股票將於96年12月上興櫃，上櫃後股價│
 │    │        │            │                  │          │還會再上漲，屆時獲利可觀云云，致使│
 │    │        │            │                  │          │投資人誤以為真，購買該家公司之股票│
 │    │        │            │                  │          │，並依指示將股款匯入戶名為ｋ○○之│
 │    │        │            │                  │          │帳戶內，嗣吳姿樺（化名范淑芬）確認│
 │    │        │            │                  │          │股款已匯入前開帳戶後，即以郵寄方式│
 │    │        │            │                  │          │將股票寄送予投資人。              │
 │    │        │            │                  │          │                                  │
 ├──┼────┼──────┼─────────┼─────┼─────────────────┤
 │ 68 │Ｏ○○  │96/07/23    │盛德竹科技/58元/10│58萬元    │康群創投公司Ｘ○○（化名許俊偉）主│
 │    │        │            │張                │          │動撥打電話予投資人，對其佯稱未上市│
 │    │        │            │                  │          │上櫃公司「盛德竹科技」，前景看好，│
 │    │        │            │                  │          │股票將於97年初會上興櫃，97年6月會 │
 │    │        │            │                  │          │上櫃，上櫃後掛牌價格約為300元，且 │
 │    │        │            │                  │          │會有蜜月期，股價還會再上漲，屆時獲│
 │    │        │            │                  │          │利可觀云云，詐騙投資人，致投資人誤│
 │    │        │            │                  │          │以為真，以高價購買該家公司之股票，│
 │    │        │            │                  │          │並依指示將股款匯入戶名為ｋ○○的帳│
 │    │        │            │                  │          │戶內，嗣Ｘ○○（化名許俊偉）確認股│
 │    │        │            │                  │          │款已匯入前開帳戶後，即偕同Ｄ○○（│
 │    │        │            │                  │          │化名林欣儀）與投資人約定時間地點以│
 │    │        │            │                  │          │面交股票。                        │
 ├──┼────┼──────┼─────────┼─────┼─────────────────┤
 │ 69 │ｙ○○  │96/07/24    │盛德竹科技/58元/1 │5萬8千元  │美商中華世紀創投公司顏偉恩（化名何│
 │    │        │            │張                │          │君祥）主動撥打電話予投資人，對其佯│
 │    │        │            │                  │          │稱未上市上櫃公司「盛德竹科技」，前│
 │    │        │            │                  │          │景看好，股票將於97年2至3月上興櫃，│
 │    │        │            │                  │          │上興櫃後會配股200股，股價也會一路 │
 │    │        │            │                  │          │攀升，上看100多元，且會有蜜月期， │
 │    │        │            │                  │          │股價還會再往上漲，屆時獲利可觀云云│
 │    │        │            │                  │          │，致使投資人誤以為真，購買該家公司│
 │    │        │            │                  │          │之股票，並由顏偉恩（化名何君祥）偕│
 │    │        │            │                  │          │同張晏誠（化名魏宏傑）與投資人約定│
 │    │        │            │                  │          │時間地點以收取股款及面交股票。    │
 │    │        │            │                  │          │                                  │
 ├──┼────┼──────┼─────────┼─────┼─────────────────┤
 │ 70 │甲子○  │96/08/01    │異能科技/68元/10張│68萬元    │鴻銘創投公司張晏誠（化名魏宏傑）主│
 │    │        │            │                  │          │動撥打電話予投資人，對其佯稱未上市│
 │    │        ├──────┼─────────┼─────┤上櫃公司「異能科技」，未來前景看好│
 │    │        │96/09/10    │異能科技/56元/20張│112萬元   │，且股票將於96年12月上興櫃、97年2 │
 │    │        │96/09/11    │                  │          │月上櫃，上櫃後股票掛牌價130元，且 │
 │    │        │            │                  │          │有蜜月期，股價還會再上漲，屆時獲利│
 │    │        │            │                  │          │可觀云云，致使投資人誤以為真，購買│
 │    │        │            │                  │          │該家公司之股票，並依指示將股款匯入│
 │    │        │            │                  │          │戶名為徐再添的帳戶內，嗣張晏誠（化│
 │    │        │            │                  │          │名魏宏傑）確認股款已匯入前開帳戶後│
 │    │        │            │                  │          │，即偕同甲午○（化名Ｚ耿義）與投資│
 │    │        │            │                  │          │人約定時間地點以面交股票。        │
 │    │        │            │                  │          │                                  │
 ├──┼────┼──────┼─────────┼─────┼─────────────────┤
 │ 71 │癸○○  │96/08/01    │異能科技/66元/10張│66萬      │鴻銘創投公司張添雅（化名張添鑫）主│
 │    │        │            │                  │          │動撥打電話予投資人，對其佯稱未上市│
 │    │        ├──────┼─────────┼─────┤上櫃公司「異能科技」，未來前景看好│
 │    │        │96/09/10    │異能科技/56元/10張│56萬      │，且股票將於96年12月上興櫃，97年2 │
 │    │        │            │                  │          │月上櫃，上櫃後股票掛牌價格約130至 │
 │    │        │            │                  │          │140元，亦有蜜月期，股價還會再上漲 │
 │    │        │            │                  │          │，屆時獲利可觀云云，致使投資人誤以│
 │    │        │            │                  │          │為真，購買該家公司之股票，並依指示│
 │    │        │            │                  │          │將股款匯入戶名為徐再添的帳戶內，嗣│
 │    │        │            │                  │          │張添雅（化名張添鑫）確認股款已匯入│
 │    │        │            │                  │          │前開帳戶後，即偕同甲午○（Ｚ耿義）│
 │    │        │            │                  │          │與投資人約定時間地點以面交股票。  │
 │    │        │            │                  │          │                                  │
 ├──┼────┼──────┼─────────┼─────┼─────────────────┤
 │ 72 │Ｌ○○  │96/08/07    │永炬光電/75元/10張│75萬元    │康群創投公司趙薇甄（化名李維真）主│
 │    │        │96/08/09    │                  │          │動撥打電話予投資人，對其佯稱未上市│
 │    │        │96/08/29    │                  │          │上櫃公司「永炬光電」前景看好，股票│
 │    │        │96/09/29    │                  │          │將於96年12月上興櫃，6 個月後就會上│
 │    │        │            │                  │          │市上櫃，上興櫃後掛牌價格300 元以上│
 │    │        │            │                  │          │，且會有蜜月期，股價會再上漲，屆時│
 │    │        │            │                  │          │獲利可觀云云，致使投資人誤以為真，│
 │    │        │            │                  │          │購買該家公司之股票，並依指示將股款│
 │    │        │            │                  │          │匯入戶名即案外人黃信介之帳戶內，嗣│
 │    │        │            │                  │          │趙薇甄（化名李維真）確認股款已匯入│
 │    │        │            │                  │          │前開帳戶後，即偕同林姓專員（姓名不│
 │    │        │            │                  │          │詳）與投資人約定時間地點以面交股票│
 │    │        │            │                  │          │。                                │
 │    │        │            │                  │          │                                  │
 ├──┼────┼──────┼─────────┼─────┼─────────────────┤
 │ 73 │Ｚ昕融  │96/08/20    │永炬光電/75元/7張 │52萬5千元 │康群創投公司何青燕（化名黃思齊）、│
 │    │        │            │                  │          │甲丑○（化名程凱琪）主動撥打電話予│
 │    │        │            │                  │          │投資人，對其佯稱未上市上櫃公司「永│
 │    │        │            │                  │          │炬光電」，前景看好，股票將於96年12│
 │    │        │            │                  │          │月上興櫃，上興櫃後股價會漲到160元 │
 │    │        │            │                  │          │以上，且有蜜月期，股價還會再上漲，│
 │    │        │            │                  │          │屆時獲利可觀云云，致使投資人誤以為│
 │    │        │            │                  │          │真，購買該家公司之股票，並由甲丑○│
 │    │        │            │                  │          │（化名程凱琪）偕同林小姐（姓名不詳│
 │    │        │            │                  │          │）與投資人約定時間地點以收取股款及│
 │    │        │            │                  │          │面交股票。                        │
 ├──┼────┼──────┼─────────┼─────┼─────────────────┤
 │ 74 │甲丁○  │96/08/27    │永炬光電/75元/5張 │37萬5千元 │康群創投公司何青燕（化名黃思齊）、│
 │    │        │            │                  │          │甲丑○（化名程凱琪）主動撥打電話予│
 │    │        │            │                  │          │投資人，對其佯稱未上市上櫃「永炬光│
 │    │        │            │                  │          │電」，前景看好，股票將於96年12月上│
 │    │        │            │                  │          │興櫃，97年上櫃，上櫃後掛牌價格約  │
 │    │        │            │                  │          │140 元，且會有蜜月期，股價還會再上│
 │    │        │            │                  │          │漲，屆時獲利可觀云云，致使投資人誤│
 │    │        │            │                  │          │以為真，購買該家公司之股票，並依指│
 │    │        │            │                  │          │示將股款匯入戶名為黃信介之帳戶內，│
 │    │        │            │                  │          │嗣何青燕（化名黃思齊）、甲丑○（化│
 │    │        │            │                  │          │名程凱琪）確認股款已匯入前開帳戶後│
 │    │        │            │                  │          │，即由甲丑○（化名程凱琪）偕同章琇│
 │    │        │            │                  │          │紋（化名Ｚ怡雯）與投資人約定時間地│
 │    │        │            │                  │          │點以面交股票。                    │
 ├──┼────┼──────┼─────────┼─────┼─────────────────┤
 │ 75 │甲未○  │96/09/12    │永炬光電/75元/15張│112萬5千元│德宏創投公司黃碧華（化名黃玉麗）主│
 │    │        │96/10/18    │                  │          │動撥打電話予投資人，對其佯稱未上市│
 │    │        │            │                  │          │上櫃公司「永炬光電」之股票將於97年│
 │    │        │            │                  │          │時上興櫃，上興櫃後股價會漲至100、 │
 │    │        │            │                  │          │200 元，且其所屬德宏創投公司與永炬│
 │    │        │            │                  │          │光電公司之股東熟識，有內線消息，若│
 │    │        │            │                  │          │有問題會提醒投資人賣出，屆時一定穩│
 │    │        │            │                  │          │賺不賠、獲利可觀云云，致使投資人誤│
 │    │        │            │                  │          │以為真，購買該家公司之股票，並依指│
 │    │        │            │                  │          │示將股款匯入戶名為黃信介的帳戶內，│
 │    │        │            │                  │          │嗣黃碧華（化名黃玉麗）確認股款已匯│
 │    │        │            │                  │          │入前開帳戶後，即偕同章菁華（化名邱│
 │    │        │            │                  │          │怡君）與投資人約定時間地點以面交股│
 │    │        │            │                  │          │票。                              │
 ├──┼────┼──────┼─────────┼─────┼─────────────────┤
 │ 76 │ｂ○○  │96/09/13    │永炬光電/48元/1 張│4萬8千元  │透過友人王永誠（未經起訴）之介紹與│
 │    │        │            │（起訴書附表誤載為│（起訴書附│康群創投公司林小姐（姓名不詳）接洽│
 │    │        │            │52元）            │表誤載為5 │，甫一接洽林小姐（姓名不詳）即對其│
 │    │        │            │                  │萬2千元） │佯稱未上市上櫃公司「永炬光電」前景│
 │    │        │            │                  │          │看好，股票將於96年第4 季上興櫃，97│
 │    │        │            │                  │          │年6 月上櫃，上櫃後掛牌價格約150 元│
 │    │        │            │                  │          │，屆時獲利可觀云云，致使投資人誤以│
 │    │        │            │                  │          │為真，購買該家公司之股票，並由其友│
 │    │        │            │                  │          │人王永誠代為辦理過戶、面交股票等事│
 │    │        │            │                  │          │宜。                              │
 ├──┼────┼──────┼─────────┼─────┼─────────────────┤
 │77  │ｘ○○  │96/09/13    │永炬光電/75元1張  │7萬5千元  │康群創投公司ｇ○○（化名林子婷）主│
 │    │        │            │                  │          │動撥打電話予投資人，對其佯稱未上市│
 │    │        │            │                  │          │上櫃公司「永炬光電」是從事太陽能產│
 │    │        │            │                  │          │業，前景看好，股票將於96年12月中上│
 │    │        │            │                  │          │興櫃，現在市場上已經很多人搶購，且│
 │    │        │            │                  │          │目前光電類股票價格都有100、200元以│
 │    │        │            │                  │          │上，屆時獲利可觀云云，致使投資人誤│
 │    │        │            │                  │          │以為真，購買該家公司之股票，並與黃│
 │    │        │            │                  │          │金蕙（化名林子婷）約定時間地點以繳│
 │    │        │            │                  │          │交股款及面交股票。                │
 ├──┼────┼──────┼─────────┼─────┼─────────────────┤
 │ 78 │Ｍ○○  │96/09/13    │永炬光電/75元/10張│75萬元    │康群創投公司黃丹華（化名廖慧欣）、│
 │    │        │96/10/05    │                  │          │甲丑○（化名程凱琪）主動撥打電話予│
 │    │        │            │                  │          │投資人，對其稱未上市上櫃公司「永炬│
 │    │        │            │                  │          │光電」前景看好，股票將於96年11、12│
 │    │        │            │                  │          │月上興櫃，上興櫃後股價會漲至100、 │
 │    │        │            │                  │          │200 元或200、300元，屆時獲利可觀云│
 │    │        │            │                  │          │云，致使投資人誤以為真，購買該家公│
 │    │        │            │                  │          │司之股票，並依指示將股款匯入戶名為│
 │    │        │            │                  │          │黃信介之帳戶內，嗣黃丹華（化名廖慧│
 │    │        │            │                  │          │欣）、甲丑○（化名程凱琪）確認股款│
 │    │        │            │                  │          │已匯入前開帳戶後，即與投資人約定時│
 │    │        │            │                  │          │間地點以面交股票。                │
 ├──┼────┼──────┼─────────┼─────┼─────────────────┤
 │ 79 │甲戊○  │96/09/14    │永炬光電/75元/1張 │7萬5千元  │德宏創投公司李佳奕（化名李嘉玲）主│
 │    │        │            │                  │          │動撥打電話予投資人，對其佯稱未上市│
 │    │        │            │                  │          │上櫃公司「永炬光電」前景看好，股票│
 │    │        │            │                  │          │將於96年12月上興櫃，97年7 月上櫃，│
 │    │        │            │                  │          │上櫃後掛牌價格200 元，且會有蜜月期│
 │    │        │            │                  │          │，股價會再上漲，屆時獲利可觀云云，│
 │    │        │            │                  │          │致使投資人誤以為真，購買該家公司之│
 │    │        │            │                  │          │股票，並由李佳奕（化名李嘉玲）偕同│
 │    │        │            │                  │          │黃碧華（化名黃玉麗）與投資人約定時│
 │    │        │            │                  │          │間地點以收取股款及面交股票。      │
 │    │        │            │                  │          │                                  │
 ├──┼────┼──────┼─────────┼─────┼─────────────────┤
 │ 80 │天○○  │96/09/19    │永炬光電/75元/10張│75萬元    │康群創投公司楊升嘉（化名楊中昱）主│
 │    │        │            │                  │          │動撥打電話予投資人，對其佯稱未上市│
 │    │        │            │                  │          │上櫃公司「永炬光電」前景看好，股票│
 │    │        │            │                  │          │將於96年12月上興櫃，97年6月上櫃， │
 │    │        │            │                  │          │上櫃後掛牌價格約200元，且會有蜜月 │
 │    │        │            │                  │          │期，股價會再上漲，屆時獲利可觀云云│
 │    │        │            │                  │          │，致使投資人誤以為真，購買該家公司│
 │    │        │            │                  │          │之股票，並依指示將股款匯入戶名為黃│
 │    │        │            │                  │          │信介之帳戶內，嗣楊升嘉（化名楊中昱│
 │    │        │            │                  │          │）確認股款已匯入前開帳戶後，即與投│
 │    │        │            │                  │          │資人約定時間地點以面交股票。      │
 │    │        │            │                  │          │                                  │
 ├──┼────┼──────┼─────────┼─────┼─────────────────┤
 │ 81 │丙○○  │96/09/19    │永炬光電/75元/1張 │7萬5千元  │康群創投公司錢婷婷（本名不詳）主動│
 │    │        │            │                  │          │撥打電話予投資人，對其佯稱未上市上│
 │    │        │            │                  │          │櫃公司「永炬光電」前景看好，股票將│
 │    │        │            │                  │          │於96年12月底之前上興櫃，上興櫃後掛│
 │    │        │            │                  │          │牌價格會高於100元，且1張會配股200 │
 │    │        │            │                  │          │股，並有蜜月期，股價會再上漲，屆時│
 │    │        │            │                  │          │獲利可觀云云，致使投資人誤以為真，│
 │    │        │            │                  │          │購買該家公司之股票，並由錢婷婷（本│
 │    │        │            │                  │          │名不詳）偕同林姓專員（姓名不詳）與│
 │    │        │            │                  │          │投資人約定時間地點以收取股款及面交│
 │    │        │            │                  │          │股票。                            │
 ├──┼────┼──────┼─────────┼─────┼─────────────────┤
 │ 82 │ｎ○○  │96/09/27    │永炬光電/75元/2張 │15萬元    │康群創投公司甲丑○（化名程凱琪）主│
 │    │        │            │                  │          │動撥打電話予投資人，對其佯稱未上市│
 │    │        │            │                  │          │上櫃公司「永炬光電」前景看好，股票│
 │    │        │            │                  │          │將於96年12月上興櫃，且會有3至4倍的│
 │    │        │            │                  │          │獲利云云，致使投資人誤以為真，以高│
 │    │        │            │                  │          │價購買該家公司之股票，並由甲丑○（│
 │    │        │            │                  │          │化名程凱琪）偕同楊升嘉（化名楊中昱│
 │    │        │            │                  │          │）與投資人約定時間地點以收取股款及│
 │    │        │            │                  │          │面交股票。                        │
 ├──┼────┼──────┼─────────┼─────┼─────────────────┤
 │ 83 │辰○○  │96/10/05    │永炬光電/75元/1張 │7萬5千元  │德宏創投公司李佳奕（化名李嘉玲）主│
 │    │        │            │                  │          │動撥打電話予投資人，對其佯稱未上市│
 │    │        │            │                  │          │上櫃公司「永炬光電」前景看好，股票│
 │    │        │            │                  │          │將於96年12月上興櫃，97年7 月上櫃，│
 │    │        │            │                  │          │上櫃後後掛牌價格約200 元，且會有蜜│
 │    │        │            │                  │          │月期，股價會再上漲，屆時獲利可觀云│
 │    │        │            │                  │          │云，致使投資人誤以為真，購買該家公│
 │    │        │            │                  │          │司之股票，並由李佳奕（化名李嘉玲）│
 │    │        │            │                  │          │偕同黃碧華（化名黃玉麗）與投資人約│
 │    │        │            │                  │          │定時間地點以收取股款及面交股票。  │
 │    │        │            │                  │          │                                  │
 │    │        │            │                  │          │                                  │
 ├──┼────┼──────┼─────────┼─────┼─────────────────┤
 │ 84 │Ｃ○○  │96/10/05    │永炬光電/75元/10張│75萬元    │康群創投公司何青燕（化名黃思齊）主│
 │    │        │            │                  │          │動撥打電話予投資人，對其佯稱未上市│
 │    │        │            │                  │          │上櫃公司「永炬光電」前景看好，股票│
 │    │        │            │                  │          │將於96年12月上興櫃，97年6月後就會 │
 │    │        │            │                  │          │上櫃，上櫃後掛牌價格150元，且會有 │
 │    │        │            │                  │          │蜜月期，股價會再上漲，屆時獲利可觀│
 │    │        │            │                  │          │云云，致使投資人誤以為真，購買該家│
 │    │        │            │                  │          │公司之股票，並依指示將股款匯入戶名│
 │    │        │            │                  │          │為黃信介之帳戶內，嗣何青燕（化名黃│
 │    │        │            │                  │          │思齊）確認股款已匯入前開帳戶後，即│
 │    │        │            │                  │          │改由另1 名林姓專員（姓名不詳）與投│
 │    │        │            │                  │          │資人約定時間地點以面交股票。      │
 │    │        │            │                  │          │                                  │
 ├──┼────┼──────┼─────────┼─────┼─────────────────┤
 │ 85 │Ｓ○○  │96/10/05    │永炬光電/75元/3張 │22萬5千元 │康群創投公司ａ○○（化名Ｚ怡雯）主│
 │    │        │            │                  │          │動撥打電話予投資人，對其佯稱未上市│
 │    │        │            │                  │          │上櫃公司「永炬光電」前景看好，股票│
 │    │        │            │                  │          │將於96年12月上興櫃，隔年會上市上櫃│
 │    │        │            │                  │          │，上市上櫃後股價會上漲1倍以上，屆 │
 │    │        │            │                  │          │時獲利可觀云云，致使投資人誤以為真│
 │    │        │            │                  │          │，購買該家公司之股票，並由ａ○○（│
 │    │        │            │                  │          │化名Ｚ怡雯）各偕同ｇ○○（化名林子│
 │    │        │            │                  │          │婷）、趙薇甄（化名李維真）與投資人│
 │    │        │            │                  │          │約定時間地點以收取股款及面交股票。│
 │    │        │            │                  │          │                                  │
 ├──┼────┼──────┼─────────┼─────┼─────────────────┤
 │ 86 │ｚ○○  │96/10/09    │永炬光電/75元/2張 │15萬元    │康群創投公司許燕玲（化名洪怡君）、│
 │    │        ├──────┼─────────┼─────┤ｇ○○（化名林子婷）主動撥打電話予│
 │    │        │96/10/30    │永炬光電/70元/3張 │21萬元    │投資人，對其佯稱未上市上櫃公司「永│
 │    │        │            │                  │          │炬光電」前景看好，股票將於96年12月│
 │    │        │            │                  │          │上興櫃，且上興櫃後股價至少比投資人│
 │    │        │            │                  │          │如今購買的價格還高，屆時獲利可觀云│
 │    │        │            │                  │          │云，致使投資人誤以為真，購買該家公│
 │    │        │            │                  │          │司之股票，並由ｇ○○（化名林子婷）│
 │    │        │            │                  │          │與投資人約定時間地點以面交股票及收│
 │    │        │            │                  │          │取股款。                          │
 ├──┼────┼──────┼─────────┼─────┼─────────────────┤
 │ 87 │巳○○  │96/10/09    │永炬光電/75元/2張 │15萬元    │德宏創投公司李佳奕（化名李嘉玲）主│
 │    │        │            │                  │          │動撥打電話予投資人，對其佯稱未上市│
 │    │        │            │                  │          │上櫃公司「永炬光電」前景看好，股票│
 │    │        │            │                  │          │將於96年12月上興櫃，97年3 月上櫃，│
 │    │        │            │                  │          │上櫃後掛牌價格100 元以上，且會有蜜│
 │    │        │            │                  │          │月期，股價會再上漲，屆時獲利可觀云│
 │    │        │            │                  │          │云，致使投資人誤以為真，購買該家公│
 │    │        │            │                  │          │司之股票，並由李佳奕化名李嘉玲）偕│
 │    │        │            │                  │          │同黃碧華（化名黃玉麗）與投資人約定│
 │    │        │            │                  │          │時間地點以收取股款及面交股票。    │
 │    │        │            │                  │          │                                  │
 │    │        │            │                  │          │                                  │
 ├──┼────┼──────┼─────────┼─────┼─────────────────┤
 │ 88 │Ｒ○○  │96/10/11    │永炬光電/75元/2張 │15萬元    │康群創投公司ｇ○○（化名林子婷）主│
 │    │        │            │                  │          │動撥打電話予投資人，對其佯稱未上市│
 │    │        │            │                  │          │上櫃公司「永炬光電」前景看好，股票│
 │    │        │            │                  │          │將於96年12月底上興櫃，上興櫃後掛牌│
 │    │        │            │                  │          │價格會高於100元，且會配股200股，亦│
 │    │        │            │                  │          │有蜜月期，股價會再上漲，屆時獲利可│
 │    │        │            │                  │          │觀云云，致使投資人誤以為真，購買該│
 │    │        │            │                  │          │家公司之股票，並由ｇ○○（化名林子│
 │    │        │            │                  │          │婷）偕同不明女子與投資人約定時間地│
 │    │        │            │                  │          │點以收取股款及面交股票。          │
 │    │        │            │                  │          │                                  │
 ├──┼────┼──────┼─────────┼─────┼─────────────────┤
 │ 89 │ｗ○○  │96/10/12    │永炬光電/75元/5張 │37萬5千元 │康群創投公司趙薇甄（化名李維真）、│
 │    │        │            │                  │          │甲丑○（化名程凱琪）主動撥打電話予│
 │    │        │            │                  │          │投資人，對其佯稱未上市上櫃公司「永│
 │    │        │            │                  │          │炬光電」前景看好，股票將於96年12月│
 │    │        │            │                  │          │上興櫃，97年6 月上櫃，上櫃後掛牌價│
 │    │        │            │                  │          │格會漲到100 多元以上沒問題，屆時獲│
 │    │        │            │                  │          │利可觀云云，致使投資人誤以為真，購│
 │    │        │            │                  │          │買該家公司之股票，並依指示將股款匯│
 │    │        │            │                  │          │入戶名為黃信介之帳戶內，嗣趙薇甄（│
 │    │        │            │                  │          │化名李維真）、甲丑○（化名程凱琪）│
 │    │        │            │                  │          │確認股款已匯入前開帳戶後，即改由鍾│
 │    │        │            │                  │          │慧蓉（化名程凱琪）、ｇ○○（化名林│
 │    │        │            │                  │          │子婷）與投資人約定時間地點以面交股│
 │    │        │            │                  │          │票。                              │
 │    │        │            │                  │          │                                  │
 ├──┼────┼──────┼─────────┼─────┼─────────────────┤
 │ 90 │申○○  │96/10/25    │永炬光電/75元/4張 │30萬元    │康群創投公司甲丑○（化名程凱琪）主│
 │    │        │            │                  │          │動撥打電話予投資人，對其佯稱未上市│
 │    │        │            │                  │          │上櫃公司「永炬光電」前景看好，股票│
 │    │        │            │                  │          │將於97年第1季上興櫃，上興櫃後掛牌 │
 │    │        │            │                  │          │價格約150元，且會有蜜月期7天，可趁│
 │    │        │            │                  │          │該7天將股票賣掉賺取價差，屆時獲利 │
 │    │        │            │                  │          │可觀云云，致使投資人誤以為真，購買│
 │    │        │            │                  │          │該家公司之股票，並依指示將股款匯入│
 │    │        │            │                  │          │戶名即案外人張貴富之帳戶內，嗣鍾慧│
 │    │        │            │                  │          │蓉（化名程凱琪）確認股款已匯入前開│
 │    │        │            │                  │          │帳戶後，即由甲丑○（化名程凱琪）偕│
 │    │        │            │                  │          │同許燕玲（化名洪怡君）與投資人約定│
 │    │        │            │                  │          │時間地點以面交股票。              │
 ├──┼────┼──────┼─────────┼─────┼─────────────────┤
 │ 91 │Ｚ修栳  │96/10/26    │永炬光電/75元/10張│75萬元    │德宏創投公司甲午○（化名Ｚ耿義）主│
 │    │        │            │                  │          │動撥打電話予投資人，對其佯稱未上市│
 │    │        │            │                  │          │上櫃公司「永炬光電」前景看好，股票│
 │    │        │            │                  │          │將於97年上興櫃，且股利會有20﹪，又│
 │    │        │            │                  │          │上興櫃後股價會上漲，屆時獲利可觀云│
 │    │        │            │                  │          │云，致使投資人誤以為真，購買該家公│
 │    │        │            │                  │          │司之股票，並依指示將股款匯入戶名為│
 │    │        │            │                  │          │徐再添之帳戶內，嗣甲午○（化名Ｚ耿│
 │    │        │            │                  │          │義）確認股款已匯入前開帳戶後，即改│
 │    │        │            │                  │          │由張晏誠、黃泳學（未經起訴）及一名│
 │    │        │            │                  │          │司機與投資人約定時間地點以面交股票│
 │    │        │            │                  │          │。                                │
 ├──┼────┼──────┼─────────┼─────┼─────────────────┤
 │ 92 │丁○○  │   未成交   │     未成交       │  未成交  │群和創投公司專員吳姿樺（化名范淑芬│
 │    │        │            │                  │          │）於96年9 月30日主動撥打電話予投資│
 │    │        │            │                  │          │人，對其佯稱未上市上櫃公司「盛德竹│
 │    │        │            │                  │          │科技」前景良好，即將上市上櫃，屆時│
 │    │        │            │                  │          │獲利可觀云云，惟因投資人請友人代為│
 │    │        │            │                  │          │查看吳姿樺（化名范淑芬）所提供之群│
 │    │        │            │                  │          │和創投公司地址，發現該址並無群和創│
 │    │        │            │                  │          │投公司之存在，方發現自己可能遭受詐│
 │    │        │            │                  │          │騙，因而未匯款購買未上市上櫃公司之│
 │    │        │            │                  │          │股票。                            │
 ├──┴────┴──────┴─────────┴─────┴─────────────────┤
 │備註：投資人共計92位，投資金額總計5911萬4千元                                                   │
 │                                                                                                │
 └────────────────────────────────────────────────┘
附表三
┌──┬─────────────┬──────┬────────┐
│編號│   扣押物品名稱及數量     │持有人或所有│    備註        │
│    │                          │人          │                │
├──┼─────────────┼──────┼────────┤
│ 1  │壬○○國泰世華銀行新泰分行│  壬○○    │供投資人甲甲○、│
│    │存摺1本（帳號000000000000 │            │ｒ○○、寅○○、│
│    │號）                      │            │Ｚ彥賓、Ｔ○○、│
│    │                          │            │Ｆ○○、Ｊ○匯款│
│    │                          │            │之帳戶          │
├──┼─────────────┼──────┼────────┤
│ 2  │旗下員工推銷永炬光電公司業│  同上      │                │
│    │績表3紙                   │            │                │
├──┼─────────────┼──────┼────────┤
│ 3  │門號0000000000號行動電話  │  同上      │                │
│    │SIM卡1張                  │            │                │
├──┼─────────────┼──────┼────────┤
│ 4  │永炬光電公司宣傳資料2份、 │  ｇ○○    │內含：          │
│    │太陽神財經網個股基本資料查│            │1、推銷股票「洗 │
│    │詢單6紙（紅色資料夾1個）  │            │   戶」之話術   │
│    │                          │            │2、答客問（Q&A）│
│    │                          │            │3、永炬光電商工 │
│    │                          │            │   記資料查詢   │
│    │                          │            │4、康群創業投資 │
│    │                          │            │   股份有限公司 │
│    │                          │            │   商登記資料資 │
│    │                          │            │   料查詢       │
│    │                          │            │5、禾瑞亞科技股 │
│    │                          │            │   有限公司、新 │
│    │                          │            │   日光能源科技 │
│    │                          │            │   份有限公司、 │
│    │                          │            │   達方電子股份 │
│    │                          │            │   限公司、台灣 │
│    │                          │            │   小松電子材料 │
│    │                          │            │   份有限公司、 │
│    │                          │            │   雷凌科技股份 │
│    │                          │            │   限公司之太陽 │
│    │                          │            │   神財經網個股 │
│    │                          │            │   本資料查詢單 │
├──┼─────────────┼──────┼────────┤
│ 5  │公司人事資料1疊（黑色資料 │   同上     │                │
│    │夾）                      │            │                │
├──┼─────────────┼──────┼────────┤
│ 6  │客戶名單資料1疊           │   同上     │內容為記載客戶姓│
│    │                          │            │名、電話、地址  │
│    │                          │            │，供電話行銷用。│
│    │                          │            │另含：公司職員每│
│    │                          │            │週預定銷售紀錄  │
│    │                          │            │表4 張、行曆2 張│
│    │                          │            │。              │
│    │                          │            │                │
├──┼─────────────┼──────┼────────┤
│ 7  │業務追蹤進展表1疊（共43紙 │   同上     │內容記載客戶姓名│
│    │）                        │            │、電話、電訪客戶│
│    │                          │            │之內容速記。    │
│    │                          │            │1、服務人員欄署 │
│    │                          │            │「林妤薇」者7張 │
│    │                          │            │  。            │
│    │                          │            │2、服務人員欄署 │
│    │                          │            │「黃意心」者3張 │
│    │                          │            │。              │
│    │                          │            │3、服務人員欄署 │
│    │                          │            │「Ｚ怡雯（章琇  │
│    │                          │            │ 雯）」者4張。  │
│    │                          │            │4、服務人員欄署 │
│    │                          │            │「施伯瑋（施    │
│    │                          │            │伯青）」者2張。 │
│    │                          │            │5、服務人員欄署 │
│    │                          │            │「林歆芸（林玠  │
│    │                          │            │苗）」者9張     │
│    │                          │            │6、服務人員欄署 │
│    │                          │            │「李維真（趙薇甄│
│    │                          │            │）」1 張。      │
│    │                          │            │7、服務人員欄署 │
│    │                          │            │「洪」者1張。   │
│    │                          │            │8、主管欄署名「 │
│    │                          │            │」（林經理即黃金│
│    │                          │            │蕙）者1張 。    │
│    │                          │            │9、服務人員署名 │
│    │                          │            │林子婷（ｇ○○  │
│    │                          │            │）」者3張。     │
│    │                          │            │另含：會員資料表│
│    │                          │            │2 張、客戶持股分│
│    │                          │            │析表10張。      │
├──┼─────────────┼──────┼────────┤
│ 8  │教戰守則1疊               │  同上      │內容為推銷技巧、│
│    │                          │            │答客問（Q&A ）  │
│    │                          │            │、該如何「洗客戶│
│    │                          │            │」之電話話術    │
│    │                          │            │                │
├──┼─────────────┼──────┼────────┤
│ 9  │電話帳單及匯款收據1袋     │  同上      │                │
├──┼─────────────┼──────┼────────┤
│ 10 │ｇ○○化名「林子婷」之名片│  同上      │其上載明康群創投│
│    │1盒                       │            │、板橋市○○路一│
│    │                          │            │段368 號、林子婷│
│    │                          │            │、0000 000000 號│
│    │                          │            │、板橋市○○路一│
│    │                          │            │段368 、        │
│    │                          │            │00-00000000 號、│
│    │                          │            │00-00000000     │
├──┼─────────────┼──────┼────────┤
│ 11 │ｇ○○化名「林子婷」、「黃│  同上      │                │
│    │小蕙」之印章各1個         │            │                │
├──┼─────────────┼──────┼────────┤
│ 12 │吳哲明中國信託新莊分行存摺│  同上      │                │
│    │、金融卡及印章1組         │            │                │
├──┼─────────────┼──────┼────────┤
│ 13 │張貴富第一銀行新莊分行存款│  同上      │供投資人杜校芳匯│
│    │存摺及印章1組（00000000000│            │款之帳戶        │
│    │號）                      │            │                │
├──┼─────────────┼──────┼────────┤
│ 14 │黃信介玉山銀行新莊分行存摺│  同上      │供投資人ｗ○○、│
│    │及印章1組（帳號00000000000│            │Ｍ○○、甲丁○  │
│    │75號）                    │            │甲未○匯款之帳戶│
├──┼─────────────┼──────┼────────┤
│ 15 │ｇ○○板信商業銀行蘆洲分行│  同上      │                │
│    │存摺及印章1組             │            │                │
├──┼─────────────┼──────┼────────┤
│ 16 │門號0000000000號電話1支   │  同上      │                │
├──┼─────────────┼──────┼────────┤
│ 17 │門號0000000000號電話1支   │  同上      │                │
├──┼─────────────┼──────┼────────┤
│ 18 │甲丑○化名「程凱琪」名片2 │  甲丑○    │其上載明康群創業│
│    │盒                        │            │投資股份有限公司│
│    │                          │            │、專員程凱琪、09│
│    │                          │            │00000000號、板橋│
│    │                          │            │市○○路○段368 │
│    │                          │            │號、00-00000000 │
│    │                          │            │號、00-00000000 │
│    │                          │            │號              │
├──┼─────────────┼──────┼────────┤
│ 19 │基金資料1冊（淺藍色資料夾 │   同上     │內容：各基金公司│
│    │）                        │            │研究分析資料、  │
│    │                          │            │永順發投顧之「洗│
│    │                          │            │客戶」話術、電話│
│    │                          │            │行銷話術、答客問│
│    │                          │            │（Q&A）         │
├──┼─────────────┼──────┼────────┤
│ 20 │蘋果日報廣告刊登表（徵人啟│   同上     │                │
│    │示）1紙及詢問刊登廣告留言 │            │                │
│    │手稿1紙                   │            │                │
├──┼─────────────┼──────┼────────┤
│ 21 │康群創投獎勵制度評比表2紙 │   同上     │載有業務員綽號載│
│    │                          │            │賣出股票張數對應│
│    │                          │            │應獎金數目、抽獎│
│    │                          │            │制度等          │
├──┼─────────────┼──────┼────────┤
│ 22 │業務追蹤進展表1紙、會員資 │   同上     │一、會員資料表：│
│    │料表2紙                   │            │1、記載客戶姜仁 │
│    │                          │            │身分證字號、出生│
│    │                          │            │年月日、話、地址│
│    │                          │            │、服務人員「廖慧│
│    │                          │            │（黃丹華）」    │
│    │                          │            │2、記載客戶古正 │
│    │                          │            │，身分證字號、出│
│    │                          │            │生年月日電話、地│
│    │                          │            │址、標的永炬光電│
│    │                          │            │服務人員「黃思齊│
│    │                          │            │」（何青燕）    │
│    │                          │            │二、業務追蹤進展│
│    │                          │            │    表：        │
│    │                          │            │記載客戶姓名、電│
│    │                          │            │話、地址、電訪客│
│    │                          │            │戶之內容速記、服│
│    │                          │            │務人員欄署名「施│
│    │                          │            │伯瑋（施伯青）」│
├──┼─────────────┼──────┼────────┤
│ 23 │瀰士科技股份有限公司資料6 │   同上     │內容：答客問（  │
│    │本（透明資料夾）及教戰守則│            │Q&A）、銷售話術 │
│    │1冊（紅色資料夾）         │            │。              │
│    │                          │            │教戰守則中另含有│
│    │                          │            │：              │
│    │                          │            │1、康群創業股份 │
│    │                          │            │限公司、永炬光電│
│    │                          │            │科技股份限公司、│
│    │                          │            │新日光能源科技股│
│    │                          │            │有限公司基本資料│
│    │                          │            │查詢表          │
│    │                          │            │2、達方電子股份 │
│    │                          │            │限公司、州巧科技│
│    │                          │            │股份有限司、益通│
│    │                          │            │光能科技股份有限│
│    │                          │            │公司、雷凌科技股│
│    │                          │            │份有限公司、台灣│
│    │                          │            │小松電子材料股份│
│    │                          │            │有限公司、禾瑞亞│
│    │                          │            │科技股份有限公、│
│    │                          │            │昱晶能源科技股份│
│    │                          │            │有限公、綠能科技│
│    │                          │            │股份有限公司之基│
│    │                          │            │本資料查詢表    │
├──┼─────────────┼──────┼────────┤
│ 24 │客戶名冊資料1疊（126張）  │  曾佳麒    │內容：記載客戶姓│
│    │                          │            │名、電話、地址，│
│    │                          │            │供電話行銷用。  │
├──┼─────────────┼──────┼────────┤
│ 25 │客戶股票成交資料1張       │  同上      │                │
│    │                          │            │                │
├──┼─────────────┼──────┼────────┤
│ 26 │永炬光電科技公司宣傳資料2 │  同上      │內容載有「TO王小│
│    │張                        │            │姐收」、「服務人│
│    │                          │            │員張怡如、服務專│
│    │                          │            │線0000-000000 號│
│    │                          │            │」、「TO林小姐收│
│    │                          │            │」、「服務人員程│
│    │                          │            │凱琪（甲丑○）、│
│    │                          │            │服務專線（02）  │
│    │                          │            │00000000號」    │
├──┼─────────────┼──────┼────────┤
│ 27 │業務追蹤進展表1疊（146張）│  同上      │內容：記載客戶姓│
│    │                          │            │名、電話、地址、│
│    │                          │            │電訪客戶之內容速│
│    │                          │            │記。            │
│    │                          │            │1、服務人員欄署 │
│    │                          │            │「錢立庭（曾佳  │
│    │                          │            │麒）」者72張。  │
│    │                          │            │2、服務人員欄署 │
│    │                          │            │「張宜如」者55張│
│    │                          │            │。              │
│    │                          │            │3、服務人員欄署 │
│    │                          │            │「王巧伶」者4張 │
│    │                          │            │ 張。           │
│    │                          │            │4、服務人員欄署 │
│    │                          │            │「何思妤」者2張 │
│    │                          │            │5 、主管欄署名「│
│    │                          │            │林」（林經理即  │
│    │                          │            │ｇ○○）者6 張。│
│    │                          │            │6 、主管欄署名「│
│    │                          │            │程」（程經理即鍾│
│    │                          │            │慧蓉）3張。     │
│    │                          │            │7、 服務人員署名│
│    │                          │            │「瑋」者1張。   │
│    │                          │            │8 、未署名者3 張│
│    │                          │            │。              │
├──┼─────────────┼──────┼────────┤
│ 28 │股票分析資料1本（淺藍色資 │   同上     │上市、上櫃股票等│
│    │料夾）                    │            │相關名詞解釋、  │
│    │                          │            │說明            │
├──┼─────────────┼──────┼────────┤
│ 29 │教戰守則2冊（筆記本1本、紅│   同上     │內容：推銷技巧、│
│    │色資料夾1本）及MENO手稿紙 │            │答客問（Q&A）、 │
│    │19 紙                     │            │該如何「洗客戶」│
│    │                          │            │之電話話術。    │
├──┼─────────────┼──────┼────────┤
│ 30 │永炬光電已成交客戶名單2張 │  許燕玲    │其上載有投資人劉│
│    │                          │            │旻豐、Ｒ○○、林│
│    │                          │            │志輝、申○○    │
├──┼─────────────┼──────┼────────┤
│ 31 │瀰士科技已成交客戶名單1張 │   同上     │                │
├──┼─────────────┼──────┼────────┤
│ 32 │業務追蹤進展表24張        │   同上     │內容：記載客戶姓│
│    │                          │            │名、電話、地址及│
│    │                          │            │電訪客戶之內容速│
│    │                          │            │記              │
├──┼─────────────┼──────┼────────┤
│ 33 │客戶名冊資料29張          │   同上     │內容：記載客戶姓│
│    │                          │            │名、電話、地址  │
├──┼─────────────┼──────┼────────┤
│ 34 │永炬光電科技公司宣傳資料1 │   同上     │內容：載有「TO戴│
│    │張                        │            │淑慧小姐收」、  │
│    │                          │            │「服務人員怡君、│
│    │                          │            │服務專線00000000│
│    │                          │            │442             │
│    │                          │            │                │
├──┼─────────────┼──────┼────────┤
│ 35 │股票分析資料3張           │   同上     │                │
├──┼─────────────┼──────┼────────┤
│ 36 │教戰守則7冊（筆記本3本、  │   同上     │內容：推銷技巧、│
│    │MEMO 雜記3本、粉紅色資料夾│            │答客問（Q&A）、 │
│    │1本）                     │            │該如何「洗客戶」│
│    │                          │            │之電話話術      │
├──┼─────────────┼──────┼────────┤
│ 37 │會員資料表3紙             │  趙薇甄    │                │
├──┼─────────────┼──────┼────────┤
│ 38 │客戶持股分析表3紙         │  同上      │                │
│    │                          │            │                │
├──┼─────────────┼──────┼────────┤
│ 39 │客戶名單資料62紙          │  同上      │內容：記載客戶姓│
│    │                          │            │名、電話、地址  │
│    │                          │            │，供電話行銷用。│
│    │                          │            │                │
├──┼─────────────┼──────┼────────┤
│ 40 │業務追蹤進展表2疊（147紙）│  同上      │內容：記載客戶姓│
│    │                          │            │名、電話、地址、│
│    │                          │            │電訪客戶之內容速│
│    │                          │            │記              │
│    │                          │            │1、服務人員記載 │
│    │                          │            │李維真（趙薇甄）│
│    │                          │            │」者146張。     │
│    │                          │            │2、服務人員記載 │
│    │                          │            │洪雅瑄」者1張。 │
├──┼─────────────┼──────┼────────┤
│ 41 │教戰守則1冊（紅色資料夾） │   同上     │內容：答客問（  │
│    │                          │            │Q&A）、「洗客戶 │
│    │                          │            │」話術。        │
│    │                          │            │                │
│    │                          │            │另含：          │
│    │                          │            │                │
│    │                          │            │1、州巧科技股份 │
│    │                          │            │限公司、康群創業│
│    │                          │            │投資股份限公司公│
│    │                          │            │司基本資料查詢表│
│    │                          │            │2、達方電子、台 │
│    │                          │            │灣小松電子材料股│
│    │                          │            │份有限公司太陽神│
│    │                          │            │財經網個股基本資│
│    │                          │            │料查詢表        │
├──┼─────────────┼──────┼────────┤
│ 42 │教戰守則手稿紙2張         │   同上     │                │
├──┼─────────────┼──────┼────────┤
│ 43 │瀰士科技公司分析資料1份（ │   同上     │                │
│    │透明資料夾）              │            │                │
├──┼─────────────┼──────┼────────┤
│ 44 │黃丹華化名「廖慧欣」名片2 │  黃丹華    │康群創業投資股份│
│    │盒                        │            │有限公司、廖慧欣│
│    │                          │            │、板橋市○○路一│
│    │                          │            │段368 號、02-296│
│    │                          │            │87354號、02-2968│
│    │                          │            │5100號          │
├──┼─────────────┼──────┼────────┤
│ 45 │業務追蹤進展表41張        │   同上     │內容：記載客戶姓│
│    │                          │            │名、電話、地址及│
│    │                          │            │電訪客戶之內容速│
│    │                          │            │記。            │
│    │                          │            │1、服務人員欄署 │
│    │                          │            │「Ｚ怡雯（ａ○○│
│    │                          │            │）」者5張。     │
│    │                          │            │2、服務人員欄署 │
│    │                          │            │「廖慧欣（黃丹華│
│    │                          │            │）」者36張。    │
├──┼─────────────┼──────┼────────┤
│ 46 │客戶名冊資料69張          │   同上     │內容記載客戶姓名│
│    │                          │            │、電話、地址，供│
│    │                          │            │電話行銷用。    │
│    │                          │            │                │
├──┼─────────────┼──────┼────────┤
│ 47 │教戰守則2冊（筆記本1本、淺│   同上     │內容：推銷技巧、│
│    │綠色資料夾1本）及MEMO手稿 │            │答客問（Q&A）、 │
│    │紙7張                     │            │永炬、瀰士公司資│
│    │                          │            │料及如何「洗客戶│
│    │                          │            │」之電話話術等。│
│    │                          │            │                │
│    │                          │            │                │
├──┼─────────────┼──────┼────────┤
│ 48 │未成交客戶資料3張         │   同上     │另含股票名詞解釋│
│    │                          │            │說明2張、回洗話 │
│    │                          │            │術1張、公司職員 │
│    │                          │            │手機號碼1張。   │
├──┼─────────────┼──────┼────────┤
│ 49 │瀰士科技公司宣傳資料20張  │  何青燕    │載有「TO翁小姐」│
│    │                          │            │、「服務人員「  │
│    │                          │            │何心如、服務電話│
│    │                          │            │0000000000號」  │
│    │                          │            │                │
├──┼─────────────┼──────┼────────┤
│ 50 │教戰守則2冊（筆記本1本、紅│   同上     │內容：答客問（  │
│    │色資料夾1冊）             │            │Q&A）、推介永炬 │
│    │                          │            │光電股票之「洗客│
│    │                          │            │戶」話術        │
│    │                          │            │                │
├──┼─────────────┼──────┼────────┤
│ 51 │業務（客戶）追蹤進展表113 │   同上     │內容：記載客戶姓│
│    │張                        │            │名、電話、地址  │
│    │                          │            │、電訪客戶之內容│
│    │                          │            │速記。          │
│    │                          │            │1、服務人員署名 │
│    │                          │            │黃思齊（何青燕  │
│    │                          │            │）」者57張      │
│    │                          │            │2、服務人員署名 │
│    │                          │            │何心如」者56張  │
├──┼─────────────┼──────┼────────┤
│ 52 │客戶名單資料135張         │   同上     │內容：記載客戶姓│
│    │                          │            │名、地址、電話  │
│    │                          │            │，供電話行銷用。│
│    │                          │            │                │
├──┼─────────────┼──────┼────────┤
│ 53 │客戶資料記事冊1本         │   同上     │內容記載客戶姓名│
│    │                          │            │、地址、電話（包│
│    │                          │            │括客戶蔡振仁、徐│
│    │                          │            │俊雄、Ｚ昕融、李│
│    │                          │            │秀春、ｘ○○、鄭│
│    │                          │            │欽忠、Ｃ○○、Ｚ│
│    │                          │            │永昌、蔡志榮、蔡│
│    │                          │            │信貞）          │
├──┼─────────────┼──────┼────────┤
│ 54 │業務追蹤進展表11張        │  施伯青    │內容：記載客戶姓│
│    │                          │            │名、電話、地址  │
│    │                          │            │，電訪客戶之內容│
│    │                          │            │速記。          │
│    │                          │            │另有服務人員欄未│
│    │                          │            │署名者11張。    │
├──┼─────────────┼──────┼────────┤
│ 55 │業務追蹤進展表56張（綠色資│   同上     │內容：記載客戶姓│
│    │料夾）                    │            │名、電話、住址  │
│    │                          │            │、電訪客戶之內容│
│    │                          │            │速記。          │
│    │                          │            │                │
│    │                          │            │                │
├──┼─────────────┼──────┼────────┤
│ 56 │教戰守則1冊（土色資料夾） │   同上     │內容：答客問（Q&│
│    │                          │            │A）、股市相關知 │
│    │                          │            │識、股票名稱解  │
│    │                          │            │說              │
├──┼─────────────┼──────┼────────┤
│ 57 │業務追蹤進展表11紙        │  Ｅ○○    │內容：記載客戶姓│
│    │                          │            │名、電話、電訪客│
│    │                          │            │戶之內容速記。  │
│    │                          │            │                │
├──┼─────────────┼──────┼────────┤
│ 58 │教戰守則1紙               │   同上     │內容：答客問（  │
│    │                          │            │Q&A）           │
├──┼─────────────┼──────┼────────┤
│ 59 │客戶名單資料45張          │   同上     │內容：記載客戶姓│
│    │                          │            │名、電話、地址，│
│    │                          │            │供電話行銷用。  │
│    │                          │            │                │
├──┼─────────────┼──────┼────────┤
│ 60 │股票名稱解說資料1份（11張 │   同上     │                │
│    │）                        │            │                │
├──┼─────────────┼──────┼────────┤
│ 61 │永炬光電公司宣傳資料24紙  │   同上     │內容：上載有服務│
│    │                          │            │人員「林歆芸（  │
│    │                          │            │Ｅ○○）、服務專│
│    │                          │            │線0000000000號」│
│    │                          │            │                │
│    │                          │            │                │
├──┼─────────────┼──────┼────────┤
│ 62 │永炬光電公司宣傳資料1份（ │   同上     │    同上        │
│    │黃色信封內20張）          │            │                │
│    │                          │            │                │
├──┼─────────────┼──────┼────────┤
│ 63 │永炬光電科技公司宣傳資料3 │  晁學鴻    │內容：載有「TO徐│
│    │份                        │            │先生收」、「TO  │
│    │                          │            │郭先生收」、「TO│
│    │                          │            │柯先生收」、」「│
│    │                          │            │服務人員Ｚ少龍、│
│    │                          │            │服務專線00000000│
│    │                          │            │42號」          │
│    │                          │            │                │
├──┼─────────────┼──────┼────────┤
│ 64 │瀰士科技公司宣傳資料1份   │   同上     │                │
├──┼─────────────┼──────┼────────┤
│ 65 │永炬光電及與其同質性產業相│   同上     │                │
│    │關剪報資料1疊             │            │                │
├──┼─────────────┼──────┼────────┤
│ 66 │業務追蹤進展表1疊（178張）│   同上     │內容：記載客戶姓│
│    │                          │            │名、電話、地址及│
│    │                          │            │電訪客戶之內容速│
│    │                          │            │記。            │
│    │                          │            │1、服務人員欄署 │
│    │                          │            │「張宜如」者2   │
│    │                          │            │張。            │
│    │                          │            │2、服務人員欄署 │
│    │                          │            │「何思妤」者3張 │
│    │                          │            │。              │
│    │                          │            │3、服務人員欄署 │
│    │                          │            │「林妤薇」者3張 │
│    │                          │            │ 。             │
│    │                          │            │4、服務人員欄署 │
│    │                          │            │「Ｚ怡雯（ａ○○│
│    │                          │            │ ）」者17張。   │
│    │                          │            │5、服務人員欄署 │
│    │                          │            │「黃意心」者3張 │
│    │                          │            │。              │
│    │                          │            │6、服務人員欄署 │
│    │                          │            │「王巧伶」者1張 │
│    │                          │            │。              │
│    │                          │            │7、服務人員欄署 │
│    │                          │            │「洪雅瑄」者2張 │
│    │                          │            │。              │
│    │                          │            │8、服務人員欄署 │
│    │                          │            │「甲佾璇」者1張 │
│    │                          │            │ 。             │
│    │                          │            │9、服務人員欄署 │
│    │                          │            │「晁學鴻、米奇或│
│    │                          │            │Mickey」145張。 │
│    │                          │            │10、未署名者1張 │
├──┼─────────────┼──────┼────────┤
│ 67 │客戶名單資料1疊（35張）及 │   同上     │一、客戶名單資料│
│    │已成交客戶名單7張、晁學鴻 │            │記載客戶姓名、電│
│    │之瀰士科技會員資料表1張   │            │話、地址，供電話│
│    │                          │            │行銷用。        │
│    │                          │            │二、已成交客戶名│
│    │                          │            │單              │
├──┼─────────────┼──────┼────────┤
│ 68 │教戰2本及話術2張、雜記1張 │   同上     │內容：行銷技巧、│
│    │                          │            │答客問（Q&A）及 │
│    │                          │            │「洗客戶」之電  │
│    │                          │            │話話術等。      │
├──┼─────────────┼──────┼────────┤
│ 69 │晁學鴻化名「Ｚ少龍」印章1 │   同上     │                │
│    │個                        │            │                │
├──┼─────────────┼──────┼────────┤
│ 70 │益鼎創投、康群創投信封袋各│   同上     │                │
│    │1個                       │            │                │
│    │                          │            │                │
├──┼─────────────┼──────┼────────┤
│ 71 │永炬光電公司宣傳資料1資料 │  楊升嘉    │另含「洗客戶」之│
│    │夾（黑色資料夾）          │            │電話話術        │
├──┼─────────────┼──────┼────────┤
│ 72 │瀰士科技公司宣傳資料1份   │  同上      │                │
├──┼─────────────┼──────┼────────┤
│ 73 │教戰守則1冊（綠色資料夾） │  同上      │內容：答客問（  │
│    │                          │            │Q&A）。         │
├──┼─────────────┼──────┼────────┤
│ 74 │客戶名單資料1疊（12張）   │  同上      │內容：載有客戶姓│
│    │                          │            │名、電話、地址  │
│    │                          │            │，供電話行銷用。│
├──┼─────────────┼──────┼────────┤
│ 75 │業務追蹤進展表1疊（160張）│  同上      │內容：載有客戶姓│
│    │及署名「Ｚ映華」之履歷表1 │            │名、電話、電訪  │
│    │張                        │            │客戶之內容速記。│
│    │                          │            │1、服務人員欄署 │
│    │                          │            │「楊中昱（楊升嘉│
│    │                          │            │）」者，150張。 │
│    │                          │            │2、服務人員欄署 │
│    │                          │            │「何思妤」者，2 │
│    │                          │            │張。            │
│    │                          │            │3、空白者8張。  │
├──┼─────────────┼──────┼────────┤
│ 76 │楊升嘉化名「楊中昱」名片1 │  同上      │                │
│    │盒                        │            │                │
│    │                          │            │                │
├──┼─────────────┼──────┼────────┤
│ 77 │楊升嘉化名「楊中昱」之印章│  同上      │                │
│    │1個                       │            │                │
├──┼─────────────┼──────┼────────┤
│ 78 │楊升嘉電話0000000000號之印│  同上      │                │
│    │章1個                     │            │                │
├──┼─────────────┼──────┼────────┤
│ 79 │教戰守則、推銷話術、股票名│ ａ○○     │內載有「服務人員│
│    │稱解說、網路列印資料等1袋 │            │Ｚ怡雯（ａ○○）│
│    │                          │            │、服務專線093818│
│    │                          │            │5442號」        │
├──┼─────────────┼──────┼────────┤
│ 80 │永炬光電剪報資料1疊（5紙）│  同上      │                │
│    │                          │            │                │
├──┼─────────────┼──────┼────────┤
│ 81 │業務追蹤進展表1疊（紅色資 │  同上      │內容：載有客戶姓│
│    │料夾）                    │            │名、電話、地址、│
│    │                          │            │電訪客戶之內容速│
│    │                          │            │記。            │
│    │                          │            │服務人員欄署名「│
│    │                          │            │Ｚ怡雯（ａ○○）│
│    │                          │            │                │
├──┼─────────────┼──────┼────────┤
│ 82 │客戶名單資料1冊（藍色資料 │  同上      │包括客戶名單資料│
│    │夾）                      │            │17張，記載客戶  │
│    │                          │            │姓名、電話、地址│
│    │                          │            │，供電話行銷用  │
│    │                          │            │。              │
│    │                          │            │另含有：        │
│    │                          │            │業務追蹤進展表14│
│    │                          │            │張，記載客戶姓名│
│    │                          │            │、電話、地址、電│
│    │                          │            │訪客戶內容之速記│
│    │                          │            │。              │
│    │                          │            │                │
│    │                          │            │                │
├──┼─────────────┼──────┼────────┤
│ 83 │教戰守則2冊（透明資料夾1個│   同上     │內容：股票名稱及│
│    │、淺綠色資料夾1個）       │            │相關知識解說、答│
│    │                          │            │客問（Q&A ）    │
│    │                          │            │                │
├──┼─────────────┼──────┼────────┤
│ 84 │永炬光電科技公司資料1冊（ │   同上     │另含：          │
│    │粉色透明資料夾）          │            │1、康群創業投資 │
│    │                          │            │份有限公司公司、│
│    │                          │            │新日光能科技股份│
│    │                          │            │有限公司、州巧科│
│    │                          │            │股份有限公司基本│
│    │                          │            │資料查詢        │
│    │                          │            │2、禾瑞亞科技股 │
│    │                          │            │有限公司、雷凌科│
│    │                          │            │技股份有公司、達│
│    │                          │            │方電子股份有限公│
│    │                          │            │股票資料查詢表  │
├──┼─────────────┼──────┼────────┤
│ 85 │ａ○○化名「Ｚ怡雯」之名片│    同上    │其上載明康群創業│
│    │1盒                       │            │投資股份有限公司│
│    │                          │            │、Ｚ怡雯、093818│
│    │                          │            │5442號、板橋市文│
│    │                          │            │化路一段368號、 │
│    │                          │            │00-00000000號、0│
│    │                          │            │0-00000000號    │
│    │                          │            │                │
├──┼─────────────┼──────┼────────┤
│ 86 │ａ○○化名「Ｚ怡雯」之印章│    同上    │                │
│    │1個                       │            │                │
├──┼─────────────┼──────┼────────┤
│ 87 │門號0000000000號行動電話1 │    同上    │                │
│    │支                        │            │                │
├──┼─────────────┼──────┼────────┤
│ 88 │永炬光電宣傳資料1疊（含剪 │章菁華、黃碧│                │
│    │報）                      │華、李佳奕、│                │
│    │                          │譚雅文      │                │
│    │                          │            │                │
│    │                          │            │                │
├──┼─────────────┼──────┼────────┤
│ 89 │客戶資料2袋               │  同上      │內容：          │
│    │                          │            │一、運豐投顧員工│
│    │                          │            │工作規章1份。   │
│    │                          │            │二、亞洲投顧業務│
│    │                          │            │部門教戰手冊1份 │
│    │                          │            │，載有行銷話術。│
│    │                          │            │三、運豐投顧會員│
│    │                          │            │資料表17張、大時│
│    │                          │            │代投顧會員資料表│
│    │                          │            │6張，服務之業務 │
│    │                          │            │多為黃碧華。    │
│    │                          │            │四、客戶名單資料│
│    │                          │            │1疊，載有客戶姓 │
│    │                          │            │名、電話、地址，│
│    │                          │            │供電話行銷用。  │
│    │                          │            │五、成交客戶表11│
│    │                          │            │張（其中9張空白 │
│    │                          │            │）              │
│    │                          │            │六、客戶授信表14│
│    │                          │            │張。            │
│    │                          │            │七、業務進展追蹤│
│    │                          │            │表（通數卡）35張│
│    │                          │            │，記載客戶姓名、│
│    │                          │            │電話、地址、電訪│
│    │                          │            │客戶之內容速記。│
│    │                          │            │八、手寫MEMO紙4 │
│    │                          │            │張、熱門股排行榜│
│    │                          │            │1張。           │
│    │                          │            │九、客戶資料確認│
│    │                          │            │單1疊           │
│    │                          │            │                │
├──┼─────────────┼──────┼────────┤
│ 90 │期貨統計表1疊             │   同上     │                │
├──┼─────────────┼──────┼────────┤
│ 91 │教戰守則1冊（藍色資料夾1個│   同上     │內容：上市櫃股票│
│    │）                        │            │名稱表、常用股票│
│    │                          │            │名詞解釋、股市相│
│    │                          │            │關知識說明、行銷│
│    │                          │            │話術。          │
├──┼─────────────┼──────┼────────┤
│ 92 │黃碧華化名「黃玉麗」之名片│  黃碧華    │其上載明德宏創投│
│    │3盒                       │            │、臺北縣板橋市文│
│    │                          │            │化路一段188號電 │
│    │                          │            │話00-00000000， │
│    │                          │            │傳真00-00000000 │
│    │                          │            │號              │
├──┼─────────────┼──────┼────────┤
│ 93 │「聲遠實業公司」相關資料及│    同上    │公司收支明細表：│
│    │公司收支明細表7紙         │            │內有記載「人頭  │
│    │                          │            │支出」項目      │
├──┼─────────────┼──────┼────────┤
│ 94 │教戰守則2冊（紫色資料夾1個│    同上    │一、紫色資料夾內│
│    │、紅色筆記本1本）         │            │容：推銷永炬光電│
│    │                          │            │話術、客戶提問  │
│    │                          │            │之應答內容（Q&A │
│    │                          │            │）、永炬光電網路│
│    │                          │            │新聞資料、股票相│
│    │                          │            │關名詞說明。    │
│    │                          │            │                │
│    │                          │            │二、紅色資料夾內│
│    │                          │            │容：貼有客戶匯款│
│    │                          │            │帳戶為丁維冠、華│
│    │                          │            │僑銀行敦化分行、│
│    │                          │            │000-000000000000│
│    │                          │            │12號；及客戶提問│
│    │                          │            │之應答內容（Q&A │
│    │                          │            │）              │
│    │                          │            │                │
├──┼─────────────┼──────┼────────┤
│ 95 │永炬光電宣傳資料4張       │   同上     │                │
├──┼─────────────┼──────┼────────┤
│ 96 │德宏創投橡皮章1個         │   同上     │                │
├──┼─────────────┼──────┼────────┤
│ 97 │客戶聯絡資料1疊           │            │內含：          │
│    │                          │            │一、客戶聯絡資料│
│    │                          │            │    2張         │
│    │                          │            │二、客戶授信資料│
│    │                          │            │    2張         │
│    │                          │            │三、收支明細表1 │
│    │                          │            │    張          │
│    │                          │            │四、會員資料表15│
│    │                          │            │    份          │
│    │                          │            │五、開戶資料9份 │
│    │                          │            │                │
│    │                          │            │六、業務來電紀錄│
│    │                          │            │    表7張       │
│    │                          │            │七、劉莉莎之傳真│
│    │                          │            │     3張        │
│    │                          │            │八、鄭元傑南亞塑│
│    │                          │            │    膠股票增資通│
│    │                          │            │    知書1份     │
│    │                          │            │九、黃碧華02-230│
│    │                          │            │    39724號電話 │
│    │                          │            │    通信紀錄表1 │
│    │                          │            │    張          │
│    │                          │            │十、FA財富管理宣│
│    │                          │            │    傳單1張     │
├──┼─────────────┼──────┼────────┤
│ 98 │傳真稿操作方法記載1張     │   同上     │                │
├──┼─────────────┼──────┼────────┤
│ 99 │房屋租賃契約1份           │   同上     │承租地點：臺北縣│
│    │                          │            │板橋市○○○路90│
│    │                          │            │號9樓           │
│    │                          │            │承租人：吳伯林  │
│    │                          │            │時間：96年6月1  │
│    │                          │            │日起至97年5月31 │
│    │                          │            │日止。          │
├──┼─────────────┼──────┼────────┤
│100 │9月收支明細表1份          │   同上     │公司收支明細表：│
│    │                          │            │內有記載「人頭  │
│    │                          │            │支出」項目      │
├──┼─────────────┼──────┼────────┤
│101 │薪資、收支、業績筆記本2本 │   同上     │內容：          │
│    │                          │            │1、完款客戶名稱 │
│    │                          │            │2、販售「瀰士」 │
│    │                          │            │票之薪資、抽傭制│
│    │                          │            │度、10月收支（載│
│    │                          │            │有人頭支出項目）│
├──┼─────────────┼──────┼────────┤
│102 │客戶名單資料1疊及業務追蹤 │  章菁華    │一、客戶名單資料│
│    │進展表2冊（綠色資料夾1個  │            │    內容記載客戶│
│    │、黃色資料夾1個）         │            │    姓名、電話、│
│    │                          │            │    地址，供電話│
│    │                          │            │    行銷用。    │
│    │                          │            │二、業務進展追蹤│
│    │                          │            │    表（業務來電│
│    │                          │            │    紀錄、客戶追│
│    │                          │            │    蹤表）記載客│
│    │                          │            │    戶姓名、電話│
│    │                          │            │    、地址、電訪│
│    │                          │            │    客戶之內容速│
│    │                          │            │    記。        │
├──┼─────────────┼──────┼────────┤
│103 │教戰守則2冊（褐色筆記本1本│   同上     │內容：永炬光電推│
│    │、粉紅色資料夾1個）       │            │話術、客戶提問之│
│    │                          │            │應答內（Q&A）、 │
│    │                          │            │永炬光電相關剪  │
│    │                          │            │、新聞。        │
├──┼─────────────┼──────┼────────┤
│104 │永炬光電宣傳資料1疊       │   同上     │                │
│    │                          │            │                │
├──┼─────────────┼──────┼────────┤
│105 │客戶名單資料3疊及業務追蹤 │  譚雅文    │一、客戶名單資料│
│    │進展表2疊（含黃色資料夾1個│            │    內容記載客戶│
│    │）                        │            │    姓名、電話、│
│    │                          │            │    地址，供電話│
│    │                          │            │    行銷用。    │
│    │                          │            │二、業務追蹤進展│
│    │                          │            │    表（業務來電│
│    │                          │            │    紀錄表）共55│
│    │                          │            │    張，記載客戶│
│    │                          │            │    姓名、電話、│
│    │                          │            │    地址、電訪客│
│    │                          │            │    戶之內容速記│
│    │                          │            │    。          │
│    │                          │            │1、服務人員欄未 │
│    │                          │            │   名者20張。   │
│    │                          │            │2、空白者35張。 │
├──┼─────────────┼──────┼────────┤
│106 │欲寄送之永炬光電宣傳資料1 │   同上     │                │
│    │份                        │            │                │
├──┼─────────────┼──────┼────────┤
│107 │教戰守則3冊（綠色資料夾1個│   同上     │內容：永炬光電公│
│    │、筆記本1本、影印本1本）  │            │司登記資料、永炬│
│    │                          │            │光電相關剪報、推│
│    │                          │            │銷永炬光電話術、│
│    │                          │            │答客問（Q&A ）  │
├──┼─────────────┼──────┼────────┤
│108 │教戰守則手寫稿3張         │   同上     │內容：推銷永炬光│
│    │                          │            │電股票話術      │
├──┼─────────────┼──────┼────────┤
│109 │客戶名單資料1疊（38張）、 │  李佳奕    │一、客戶名單資料│
│    │公司報價系統表2張、奇狐勝 │            │    記載客戶姓名│
│    │券宣傳單1張、空白客戶資料 │            │    、電話、地址│
│    │表1張、業務追蹤進展表6疊（│            │    ，供電話行銷│
│    │含黑色與黃色資料夾）      │            │    用。        │
│    │                          │            │二、業務追蹤進展│
│    │                          │            │    表（業務來電│
│    │                          │            │    紀錄表）共  │
│    │                          │            │    196張，記載 │
│    │                          │            │    客戶姓名、電│
│    │                          │            │    話、地址、電│
│    │                          │            │    訪客戶之內容│
│    │                          │            │    速記。      │
├──┼─────────────┼──────┼────────┤
│110 │永炬光電宣傳資料1疊       │    同上    │                │
├──┼─────────────┼──────┼────────┤
│111 │教戰守則1冊（粉紅色資料夾 │    同上    │內容：推銷永炬光│
│    │1個）                     │            │電話術、答客問（│
│    │                          │            │Q&A）、永炬光電 │
│    │                          │            │公司登記資料查詢│
│    │                          │            │、永炬光電相關剪│
│    │                          │            │報              │
├──┼─────────────┼──────┼────────┤
│112 │電腦主機1台               │   黃碧華   │                │
│    │                          │            │                │
├──┼─────────────┼──────┼────────┤
│113 │打卡單3張                 │ 章菁華、李 │                │
│    │                          │ 佳奕、譚雅 │                │
│    │                          │ 文         │                │
├──┼─────────────┼──────┼────────┤
│114 │均宣科技股份有限公司資料1 │  Ｑ○○    │                │
│    │份、永炬光電資料1份       │            │                │
│    │                          │            │                │
├──┼─────────────┼──────┼────────┤
│115 │客戶名單資料1箱、業務追蹤 │   同上     │一、客戶名單資料│
│    │進展表1疊、永鴻投資管理股 │            │    記載客戶姓名│
│    │份有限公司信封袋3個、客戶 │            │    、電話、地址│
│    │持股分析表等              │            │    ，供電話行銷│
│    │                          │            │    用。        │
│    │                          │            │二、客戶持股分析│
│    │                          │            │    表10張、會員│
│    │                          │            │    資料表3張。 │
│    │                          │            │                │
│    │                          │            │三、員工請假單2 │
│    │                          │            │    張。        │
│    │                          │            │四、投資報酬率計│
│    │                          │            │    算表3張、基 │
│    │                          │            │    金相關資料7 │
│    │                          │            │    張。        │
│    │                          │            │五、瀰士科技營利│
│    │                          │            │    事業登記證影│
│    │                          │            │    本1張、專利 │
│    │                          │            │    證影本6張。 │
│    │                          │            │六、皇翔建設公開│
│    │                          │            │    說明書1張、 │
│    │                          │            │    乙○○中國信│
│    │                          │            │    託商業銀行匯│
│    │                          │            │    出匯款申請書│
│    │                          │            │    影本2張     │
│    │                          │            │七、永鴻投資管理│
│    │                          │            │    股份有限公司│
│    │                          │            │    信封袋，地址│
│    │                          │            │    為臺北縣板橋│
│    │                          │            │    市○○路103 │
│    │                          │            │    號。        │
│    │                          │            │八、業務追蹤進展│
│    │                          │            │    表共39張，記│
│    │                          │            │    載客戶姓名、│
│    │                          │            │    電話、地址、│
│    │                          │            │    電訪客戶之內│
│    │                          │            │    容速記。    │
│    │                          │            │九、股票常用名詞│
│    │                          │            │    解說及相關知│
│    │                          │            │    識說明1份   │
│    │                          │            │十、教戰守則1冊 │
│    │                          │            │    藍色資料夾）│
│    │                          │            │    及答客問（  │
│    │                          │            │    Q&A）手稿1  │
│    │                          │            │    疊。        │
│    │                          │            │內容：針對未上市│
│    │                          │            │公司倒閉的話術、│
│    │                          │            │業務技巧、基金相│
│    │                          │            │關概念說明、各個│
│    │                          │            │產業相關分類表  │
│    │                          │            │、答客問（Q&A） │
│    │                          │            │、萌欣數位國際股│
│    │                          │            │份有限公司公司資│
│    │                          │            │料查詢表（註記停│
│    │                          │            │業）、第一電阻容│
│    │                          │            │器公司公司資料查│
│    │                          │            │詢表、宇生科技資│
│    │                          │            │訊公司公司資料查│
│    │                          │            │詢表（92年10月  │
│    │                          │            │27日廢止）、廣燁│
│    │                          │            │科技公司公司資料│
│    │                          │            │查詢表（停業）、│
│    │                          │            │推銷威寶電信話術│
│    │                          │            │。              │
├──┼─────────────┼──────┼────────┤
│    │                          │   同上     │一、內容：群和創│
│116 │群和創投公司員工名片12盒  │            │投位於台北市中山│
│    │                          │            │區○○○路○段  │
│    │                          │            │123號10樓、02-89│
│    │                          │            │616939號、02-896│
│    │                          │            │19198號。       │
│    │                          │            │二、專員姓名：洪│
│    │                          │            │玲2盒、徐哲（徐 │
│    │                          │            │俊泰）2盒、范淑 │
│    │                          │            │芬（吳姿樺）2盒 │
│    │                          │            │、林欣儀（Ｄ○○│
│    │                          │            │）2盒、許俊偉（ │
│    │                          │            │Ｘ○○）2盒、鄭 │
│    │                          │            │婉如（蕭伶）2 │
│    │                          │            │盒              │
├──┼─────────────┼──────┼────────┤
│117 │門號0000000000號行動電話1 │   同上     │                │
│    │支                        │            │                │
├──┼─────────────┼──────┼────────┤
│118 │ｋ○○第一銀行埔墘分行，帳│   同上     │                │
│    │號00000000000號存摺1本    │            │                │
├──┼─────────────┼──────┼────────┤
│119 │ｋ○○印章1枚             │   同上     │                │
├──┼─────────────┼──────┼────────┤
│120 │ｋ○○金融卡1張           │   同上     │                │
├──┼─────────────┼──────┼────────┤
│121 │項聖傑合作金庫板橋分行，帳│   同上     │                │
│    │號0000000000000號存摺1本  │            │                │
├──┼─────────────┼──────┼────────┤
│122 │項聖傑印章1枚             │   同上     │                │
├──┼─────────────┼──────┼────────┤
│123 │項聖傑金融卡1張           │   同上     │                │
├──┼─────────────┼──────┼────────┤
│124 │永炬光電宣傳資料1疊、盛德 │   同上     │                │
│    │竹科技資料1疊、瀰士科技資 │            │                │
│    │料1疊                     │            │                │
├──┼─────────────┼──────┼────────┤
│125 │教戰守則1袋               │  Ｄ○○    │內容：推銷盛德竹│
│    │                          │            │股票話術、瀰士科│
│    │                          │            │技股份有限公司宣│
│    │                          │            │傳資料、公司基本│
│    │                          │            │資料表、推銷話術│
│    │                          │            │、網路列印資料、│
│    │                          │            │股票名稱解說等、│
│    │                          │            │空白之會員資料  │
│    │                          │            │表、請假單。    │
├──┼─────────────┼──────┼────────┤
│126 │員工紅包獎金清冊1本       │   同上     │內容記載獎金抽傭│
│    │                          │            │制度、公司員工上│
│    │                          │            │班注意事項（如：│
│    │                          │            │遲到扣錢、上班  │
│    │                          │            │勿聊天倒茶等）  │
│    │                          │            │                │
├──┼─────────────┼──────┼────────┤
│127 │員工現金借支單3 張、請假單│   同上     │                │
│    │6張                       │            │                │
├──┼─────────────┼──────┼────────┤
│128 │業務追蹤進展表1疊（28張） │   同上     │內容記載客戶姓名│
│    │                          │            │、電話、地址電訪│
│    │                          │            │客戶之內容速    │
│    │                          │            │記。            │
├──┼─────────────┼──────┼────────┤
│129 │盛德竹科技晶片發表會光碟5 │   同上     │                │
│    │片                        │            │                │
├──┼─────────────┼──────┼────────┤
│130 │客戶名單資料1紙及話術手寫 │   同上     │雜記1紙內載有黃 │
│    │稿5紙、雜記2紙            │            │榮生之戶號、身分│
│    │                          │            │證字號、通訊及戶│
│    │                          │            │籍地址。        │
├──┼─────────────┼──────┼────────┤
│131 │業務追蹤進展表2 袋（145 張│  洪璧霝    │一、業務追蹤進展│
│    │）、客戶名單資料1 袋（200 │            │表145張記載客戶 │
│    │張）                      │            │姓名、電話、地址│
│    │                          │            │電訪客戶之內容速│
│    │                          │            │記。            │
│    │                          │            │1、服務人員欄署 │
│    │                          │            │「洪玲」者53張。│
│    │                          │            │                │
│    │                          │            │2、服務人員欄署 │
│    │                          │            │「許世杰（許    │
│    │                          │            │鈞傑）」者9張。 │
│    │                          │            │3、服務人員欄署 │
│    │                          │            │「蔡雅惠」者    │
│    │                          │            │   42張。       │
│    │                          │            │4、服務人員欄署 │
│    │                          │            │「唐筱柔」者14張│
│    │                          │            │ 。             │
│    │                          │            │5、服務人員欄署 │
│    │                          │            │「娃」者1張。   │
│    │                          │            │6、服務人員欄未 │
│    │                          │            │名者26張。      │
│    │                          │            │                │
│    │                          │            │二、客戶名單資  │
│    │                          │            │料200張         │
│    │                          │            │                │
│    │                          │            │另含：          │
│    │                          │            │1、盛德竹科技宣 │
│    │                          │            │資料11張、      │
│    │                          │            │2、推銷盛德竹股 │
│    │                          │            │之話術3張、答客 │
│    │                          │            │問（Q&A ）10張  │
├──┼─────────────┼──────┼────────┤
│132 │永炬光電宣傳資料1冊（黑色 │   同上     │                │
│    │資料夾）                  │            │                │
├──┼─────────────┼──────┼────────┤
│133 │教戰守則2冊               │   同上     │內容為股票名稱解│
│    │                          │            │說、股市常用名詞│
│    │                          │            │說明、答客問（Q&│
│    │                          │            │A ）            │
│    │                          │            │另含永炬光電宣傳│
│    │                          │            │資料1 份        │
├──┼─────────────┼──────┼────────┤
│134 │門號0000000000號行動電話1 │   同上     │                │
│    │支                        │            │                │
│    │                          │            │                │
├──┼─────────────┼──────┼────────┤
│135 │會員資料、客戶名單、永炬光│  蕭伶    │內容：          │
│    │電宣傳資料等1箱           │            │一、台北市電話號│
│    │                          │            │碼簿1本         │
│    │                          │            │二、利鼎創投公司│
│    │                          │            │信封袋6個（其中 │
│    │                          │            │3 個已裝有永炬光│
│    │                          │            │電宣傳資料），利│
│    │                          │            │鼎地址：臺北縣板│
│    │                          │            │橋市○○路○段  │
│    │                          │            │2號。           │
│    │                          │            │三、永炬光電宣傳│
│    │                          │            │資料1份         │
│    │                          │            │四、教戰守則（行│
│    │                          │            │銷話術、答客問即│
│    │                          │            │Q&A）及網列印資 │
│    │                          │            │料              │
│    │                          │            │五、客戶名單資料│
│    │                          │            │1疊（記載客戶姓 │
│    │                          │            │名、電話、地址，│
│    │                          │            │供電話行銷用）  │
│    │                          │            │六、客戶持股分析│
│    │                          │            │表18張          │
│    │                          │            │七、會員資料表71│
│    │                          │            │份              │
│    │                          │            │八、業務追蹤進度│
│    │                          │            │表，記載客戶姓名│
│    │                          │            │、電話、地址、電│
│    │                          │            │訪客戶之內容速記│
│    │                          │            │。              │
│    │                          │            │1、服務人員欄署 │
│    │                          │            │「娃娃（蕭伶）│
│    │                          │            │」者139張。     │
│    │                          │            │2、服務人員欄署 │
│    │                          │            │「賴怡君」者7張 │
│    │                          │            │ 。             │
│    │                          │            │3、服務人員欄署 │
│    │                          │            │「江逸涵」、「小│
│    │                          │            │武」者各3張。   │
│    │                          │            │4、服務人員欄署 │
│    │                          │            │「小古」者9張   │
│    │                          │            │   。           │
│    │                          │            │5、服務人員欄署 │
│    │                          │            │「伊雯、小雯」者│
│    │                          │            │20張。          │
│    │                          │            │                │
│    │                          │            │6、服務人員欄署 │
│    │                          │            │「柳瑩瑩」、「Ｚ│
│    │                          │            │文圖」、李青育」│
│    │                          │            │、「潘可寧」、「│
│    │                          │            │德」者各2張。   │
│    │                          │            │7、服務人員欄署 │
│    │                          │            │「kelly 」者21張│
│    │                          │            │。              │
│    │                          │            │8、服務人員欄署 │
│    │                          │            │「小蕙（ｇ○○）│
│    │                          │            │」者3張。       │
│    │                          │            │9、服務人員欄署 │
│    │                          │            │「艾咪」者3張   │
│    │                          │            │   。           │
│    │                          │            │10、服務人員欄署│
│    │                          │            │名「周文淇」者  │
│    │                          │            │40張。          │
│    │                          │            │11、服務人員欄署│
│    │                          │            │名「許世杰、許  │
│    │                          │            │俊偉（Ｘ○○」者│
│    │                          │            │共7 張。        │
│    │                          │            │12、服務人員欄署│
│    │                          │            │名「發、阿發」  │
│    │                          │            │者6張。         │
│    │                          │            │13、服務人員欄署│
│    │                          │            │名「李宜靜、李  │
│    │                          │            │美玲」者共16張。│
│    │                          │            │14、服務人員欄署│
│    │                          │            │名「唐筱柔」者  │
│    │                          │            │15張。          │
│    │                          │            │15、服務人員欄署│
│    │                          │            │名「洪玲」者3張 │
│    │                          │            │。              │
│    │                          │            │16、服務人員欄署│
│    │                          │            │名「高松偉」者15│
│    │                          │            │張。            │
│    │                          │            │17、服務人員欄  │
│    │                          │            │署名「吳玉樺」者│
│    │                          │            │8 張。          │
│    │                          │            │18、服務人員欄署│
│    │                          │            │名「鄭鈺珊」者  │
│    │                          │            │5 張。          │
│    │                          │            │19、服務人員欄署│
│    │                          │            │名「楊澐漫（楊  │
│    │                          │            │景榕）」者2 張。│
│    │                          │            │20、服務人員欄署│
│    │                          │            │名「張力中」、「│
│    │                          │            │淑美」、「雯」、│
│    │                          │            │「Ｚ純玉」、「鳳│
│    │                          │            │祺、「尤子涵」  │
│    │                          │            │、「Ｚ琦玲」「麒│
│    │                          │            │琳」、「洪佳薰」│
│    │                          │            │、「逸臻」、「斐│
│    │                          │            │欣」、「邱美」、│
│    │                          │            │「詩紜」、「芸」│
│    │                          │            │各1張。         │
│    │                          │            │21、服務人員欄未│
│    │                          │            │署名者86張。    │
│    │                          │            │22、空白者8張。 │
│    │                          │            │                │
│    │                          │            │九、雜記手稿紙6 │
│    │                          │            │張。            │
├──┼─────────────┼──────┼────────┤
│136 │教戰守則4冊（筆記本2本、綠│  同上      │內容：行銷話術、│
│    │色資料夾1個、灰底愛心資料 │            │「洗客戶」話術、│
│    │夾1個）                   │            │盛德竹科技宣傳資│
│    │                          │            │料、答客問（Q&A │
│    │                          │            │。              │
├──┼─────────────┼──────┼────────┤
│137 │教戰守則、剪報資料、MEMO手│   同上     │教戰守則內容：  │
│    │稿筆記紙3袋               │            │行銷話術、推銷「│
│    │                          │            │盛德竹」股票話  │
│    │                          │            │術。            │
│    │                          │            │                │
├──┼─────────────┼──────┼────────┤
│138 │門號0000000000號行動電話1 │   同上     │                │
│    │支                        │            │                │
├──┼─────────────┼──────┼────────┤
│139 │客戶名單資料2袋（248張）  │  吳姿樺    │內容記載客戶姓名│
│    │                          │            │、電話、地址，供│
│    │                          │            │電話行銷用。另含│
│    │                          │            │：「認識股票」資│
│    │                          │            │料1 份、6 月份行│
│    │                          │            │事曆1張         │
├──┼─────────────┼──────┼────────┤
│140 │業務追蹤進展表1袋（150張）│   同上     │內容：記載客戶姓│
│    │                          │            │名、電話、地址  │
│    │                          │            │、電訪客戶之內容│
│    │                          │            │速記。          │
│    │                          │            │1、服務人員欄署 │
│    │                          │            │「范淑芬、姿    │
│    │                          │            │、吳小姿（吳樺）│
│    │                          │            │」者46張。      │
│    │                          │            │2、服務人員欄署 │
│    │                          │            │「唐筱柔」者6 張│
│    │                          │            │。              │
│    │                          │            │3、服務人員欄署 │
│    │                          │            │「吳玉樺」者2張 │
│    │                          │            │。              │
│    │                          │            │4、服務人員欄署 │
│    │                          │            │「李宜靜」者5張 │
│    │                          │            │。              │
│    │                          │            │5、服務人員欄署 │
│    │                          │            │「發、阿發、小發│
│    │                          │            │發」者4張。     │
│    │                          │            │6、服務人員欄署 │
│    │                          │            │「許世杰（Ｘ○○│
│    │                          │            │）」者23張。    │
│    │                          │            │7、服務人員欄署 │
│    │                          │            │「娃娃（蕭伶）│
│    │                          │            │」者32張。      │
│    │                          │            │8、服務人員欄未 │
│    │                          │            │名者32張。      │
│    │                          │            │另含：客戶持股  │
│    │                          │            │分析表3張       │
├──┼─────────────┼──────┼────────┤
│141 │教戰守則及永炬光電宣傳資料│  同上      │教戰守則內容：  │
│    │1袋                       │            │推銷永炬光電話  │
│    │                          │            │術、答客問（Q&A │
│    │                          │            │）              │
├──┼─────────────┼──────┼────────┤
│142 │教戰守則3冊（筆記本2本、淡│  同上      │內容為行銷話術、│
│    │紫色資料夾1個）           │            │答客問（Q&A ）、│
│    │                          │            │行事曆、空白之客│
│    │                          │            │戶持股分析表、空│
│    │                          │            │白之業務追蹤進展│
│    │                          │            │表。            │
├──┼─────────────┼──────┼────────┤
│143 │業務進展追蹤表3冊（黃色資 │   同上     │一、橘色資料夾  │
│    │料夾2個、橘色資料夾1個）  │            │1、業務進展追蹤 │
│    │                          │            │3張，記載客戶姓 │
│    │                          │            │名、電話、址、電│
│    │                          │            │訪客戶之內容速記│
│    │                          │            │。              │
│    │                          │            │2、客戶持股分析 │
│    │                          │            │1張             │
│    │                          │            │二、黃色資料夾2 │
│    │                          │            │個皆是業務進展追│
│    │                          │            │蹤表，記載客戶姓│
│    │                          │            │名、電話、地址、│
│    │                          │            │電訪客戶之內容速│
│    │                          │            │記              │
│    │                          │            │。              │
│    │                          │            │1、服務人員欄署 │
│    │                          │            │「范淑芬」者25張│
│    │                          │            │   。           │
│    │                          │            │2、服務人員欄未 │
│    │                          │            │名者66張。      │
├──┼─────────────┼──────┼────────┤
│144 │業務追蹤進展表1袋（96張） │  Ｘ○○    │內容：載有客戶姓│
│    │                          │            │名、電話、地址  │
│    │                          │            │、電訪客戶之內容│
│    │                          │            │速記。          │
│    │                          │            │1、服務人員欄署 │
│    │                          │            │「阿發」者，34張│
│    │                          │            │，並有註「利鼎創│
│    │                          │            │投」、販售「永炬│
│    │                          │            │電」。          │
│    │                          │            │2、服務人員欄署 │
│    │                          │            │「許俊偉（Ｘ○○│
│    │                          │            │）」者，1張。   │
│    │                          │            │3、服務人員欄署 │
│    │                          │            │「洪玲」者，38張│
│    │                          │            │，並有註販售「盛│
│    │                          │            │德竹」。        │
│    │                          │            │4、服務人員欄署 │
│    │                          │            │「娃娃（蕭伶）│
│    │                          │            │」者，9張。     │
│    │                          │            │5、服務人員欄未 │
│    │                          │            │名者，14張（空白│
│    │                          │            │11張）          │
├──┼─────────────┼──────┼────────┤
│145 │客戶名單資料1袋（94張）   │   同上     │內容記載客戶姓名│
│    │                          │            │、電話、住址，供│
│    │                          │            │電話行銷用。    │
├──┼─────────────┼──────┼────────┤
│146 │業務追蹤進展表1袋（19張） │   同上     │內容載有客戶姓名│
│    │                          │            │、電話、地址、電│
│    │                          │            │訪客戶之內容速記│
│    │                          │            │。              │
│    │                          │            │1、服務人員欄署 │
│    │                          │            │「洪玲」者，14張│
│    │                          │            │   。           │
│    │                          │            │2、服務人員欄署 │
│    │                          │            │「許世杰（Ｘ○○│
│    │                          │            │）」者，5張。   │
├──┼─────────────┼──────┼────────┤
│147 │永炬光電科技公司宣傳資料1 │   同上     │                │
│    │冊（綠色資料夾）          │            │                │
├──┼─────────────┼──────┼────────┤
│148 │客戶持股分析表1冊（藍色資 │   同上     │客戶持股分析表4 │
│    │料夾）                    │            │張              │
│    │                          │            │另含：          │
│    │                          │            │一、業務追蹤進展│
│    │                          │            │表10張（7張空白 │
│    │                          │            │），記載客戶姓名│
│    │                          │            │、電話、地址、電│
│    │                          │            │訪客戶之內容速記│
│    │                          │            │。              │
│    │                          │            │二、成交客戶資料│
│    │                          │            │表14張（1張空白 │
│    │                          │            │）              │
│    │                          │            │三、客戶追蹤表5 │
│    │                          │            │張              │
├──┼─────────────┼──────┼────────┤
│149 │門號0000000000號行動電話1 │   同上     │                │
│    │支                        │            │                │
├──┼─────────────┼──────┼────────┤
│150 │Ｘ○○化名「許俊偉」、「許│   同上     │1、化名「許世杰 │
│    │世杰」之名片各1盒         │            │、0000000000號、│
│    │                          │            │益鼎創投板橋市民│
│    │                          │            │生路一段105號、 │
│    │                          │            │00-00000000號、 │
│    │                          │            │00-00000000 號。│
│    │                          │            │2、化名「許俊偉 │
│    │                          │            │、群和創投、台北│
│    │                          │            │市○○區○○路二│
│    │                          │            │段123號10樓、02-│
│    │                          │            │00000000號、02-8│
│    │                          │            │0000000號。     │
├──┼─────────────┼──────┼────────┤
│151 │教戰守則1冊               │   同上     │內容為股票名詞解│
│    │                          │            │說、股市常用資訊│
│    │                          │            │說明、答客問（Q&│
│    │                          │            │A ）。          │
├──┼─────────────┼──────┼────────┤
│152 │異能、永炬、盛德竹科技之宣│  甲午○    │                │
│    │傳資料1疊                 │            │                │
├──┼─────────────┼──────┼────────┤
│153 │客戶名單資料1疊、業務追蹤 │   同上     │一、客戶名單資料│
│    │進展表1疊、客戶持股分析表8│            │記載客戶姓名、電│
│    │紙、客戶會員資料表1 疊等  │            │話、地址，供電話│
│    │                          │            │行銷用。        │
│    │                          │            │二、客戶持股分析│
│    │                          │            │表8張           │
│    │                          │            │1、服務人員欄署 │
│    │                          │            │「承浩（Ｚ群偉）│
│    │                          │            │」者3張。       │
│    │                          │            │2、服務人員欄署 │
│    │                          │            │「林紹群」者2張 │
│    │                          │            │。              │
│    │                          │            │3、服務人員欄未 │
│    │                          │            │名者3張。       │
│    │                          │            │三、客戶會員資料│
│    │                          │            │表1疊           │
│    │                          │            │1、服務人員欄署 │
│    │                          │            │「張晏誠」者4張 │
│    │                          │            │。              │
│    │                          │            │2、服務人員欄署 │
│    │                          │            │「甲午○」者8張 │
│    │                          │            │。              │
│    │                          │            │3、服務人員欄署 │
│    │                          │            │「黃小蕙（黃    │
│    │                          │            │金蕙）」者16張。│
│    │                          │            │4、服務人員欄署 │
│    │                          │            │「維德」者2張。 │
│    │                          │            │5、服務人員欄署 │
│    │                          │            │「鍾霈霖」者3張 │
│    │                          │            │。              │
│    │                          │            │6、服務人員欄署 │
│    │                          │            │「古浩中」者4張 │
│    │                          │            │。              │
│    │                          │            │7、服務人員欄署 │
│    │                          │            │「蔡逸臻」者7張 │
│    │                          │            │。              │
│    │                          │            │8、服務人員欄署 │
│    │                          │            │「潘曉雯」者7 張│
│    │                          │            │。              │
│    │                          │            │9、服務人員欄署 │
│    │                          │            │「潘可寧」者7張 │
│    │                          │            │。              │
│    │                          │            │10、服務人員欄署│
│    │                          │            │名「沈孟穎」者12│
│    │                          │            │張。            │
│    │                          │            │11、服務人員欄署│
│    │                          │            │名「江薇」者8 張│
│    │                          │            │。              │
│    │                          │            │12、服務人員欄署│
│    │                          │            │名「林昱晴」、  │
│    │                          │            │「林渝晨」、郭寶│
│    │                          │            │」、「曹坤」、「│
│    │                          │            │孫秀貞」、「Ｚ文│
│    │                          │            │誠」、「Ｚ楨真」│
│    │                          │            │者各1張。       │
│    │                          │            │13、服務人員欄未│
│    │                          │            │署名者2張。     │
│    │                          │            │四、林哲宇名片1 │
│    │                          │            │張，鴻銘創投位  │
│    │                          │            │於板橋市○○路一│
│    │                          │            │段293 號13 樓 。│
│    │                          │            │五、公司制度條  │
│    │                          │            │規、演講會場服務│
│    │                          │            │分派表、媒體來電│
│    │                          │            │紀錄表各8張、會 │
│    │                          │            │場出席表3 張、客│
│    │                          │            │戶試帶明細表1張 │
│    │                          │            │六、業務追蹤進展│
│    │                          │            │表（通數卡），記│
│    │                          │            │載客戶姓名、電話│
│    │                          │            │、地址、電訪客戶│
│    │                          │            │之內容速記。    │
│    │                          │            │1、服務人員欄署 │
│    │                          │            │「元承浩（Ｚ群偉│
│    │                          │            │）」者8紙，並載 │
│    │                          │            │有「異能科技」字│
│    │                          │            │樣者1張。       │
│    │                          │            │2、服務人員欄署 │
│    │                          │            │「江薇」者21張。│
│    │                          │            │3、服務人員欄署 │
│    │                          │            │「淑霞」者7張。 │
│    │                          │            │4、服務人員欄署 │
│    │                          │            │「黃美君、美君」│
│    │                          │            │者6張。         │
│    │                          │            │5、服務人員欄署 │
│    │                          │            │「佳欣」者10張。│
│    │                          │            │6、服務人員欄署 │
│    │                          │            │「Ｚ志謙」者15張│
│    │                          │            │   。           │
│    │                          │            │7、服務人員欄署 │
│    │                          │            │「林坤峰」者5 張│
│    │                          │            │。              │
│    │                          │            │8、服務人員欄署 │
│    │                          │            │「小齊、Ｚ侑齊」│
│    │                          │            │、「姍姍、「林哲│
│    │                          │            │宇」者各4張。   │
│    │                          │            │                │
│    │                          │            │9、服務人員欄署 │
│    │                          │            │「ㄚㄚ」、「冠、│
│    │                          │            │冠雯」者3張。   │
│    │                          │            │10、服務人員欄署│
│    │                          │            │名「小琳」者8 張│
│    │                          │            │。              │
│    │                          │            │11、服務人員欄  │
│    │                          │            │署名「楊BuBu」、│
│    │                          │            │「胖胖」、「妹妹│
│    │                          │            │」、「張嘉玲」者│
│    │                          │            │各2張           │
│    │                          │            │13、服務人員欄署│
│    │                          │            │名「禎」、「賴  │
│    │                          │            │    玉英」、「坤│
│    │                          │            │風」、「Ｚ」、  │
│    │                          │            │    「高玉樹（峰│
│    │                          │            │）」、「林」、  │
│    │                          │            │    「琪」、「莊│
│    │                          │            │瑞芬」者各1張。 │
│    │                          │            │14、服務人員欄未│
│    │                          │            │署名者187張。   │
│    │                          │            │15、空白者18張。│
├──┼─────────────┼──────┼────────┤
│154 │寄給客戶的永炬光電宣傳資料│   同上     │德宏創投地址臺北│
│    │2份                       │            │縣板橋市○○路二│
│    │                          │            │段241 號3       │
├──┼─────────────┼──────┼────────┤
│155 │門號0000000000號摩托羅拉行│    同上    │                │
│    │動電話1支（內無SIM卡）    │            │                │
├──┼─────────────┼──────┼────────┤
│156 │德宏創投張晏誠化名「魏宏傑│  張晏誠    │內容：德宏創投公│
│    │」之名片2盒               │            │司，臺北縣板橋市│
│    │                          │            │四川路二段241號 │
│    │                          │            │3樓，00-00000000│
│    │                          │            │號、00-00000000 │
│    │                          │            │號              │
├──┼─────────────┼──────┼────────┤
│157 │鴻銘創投張晏誠化名「魏宏傑│   同上     │內容：鴻銘創投公│
│    │」之名片2盒               │            │司，臺北縣板橋市│
│    │                          │            │中山路一段293號 │
│    │                          │            │13樓00-00000000 │
│    │                          │            │號、00-00000000 │
│    │                          │            │號              │
├──┼─────────────┼──────┼────────┤
│158 │鴻銘創投顏偉恩化名「何君祥│   同上     │內容：鴻銘創投公│
│    │」之名片1盒               │            │司，臺北縣板橋市│
│    │                          │            │中山路一段293號 │
│    │                          │            │13樓00-00000000 │
│    │                          │            │號、00-00000000 │
│    │                          │            │號              │
├──┼─────────────┼──────┼────────┤
│159 │業務追蹤進展表（通數卡）14│            │內容：記載客戶姓│
│    │本（天藍色資料夾3個、藍色 │            │名、電話、地址、│
│    │資料夾1個、淡紫色資料夾1個│            │電訪客戶之內容  │
│    │、橘色資料夾1個、綠色資料 │            │速記。          │
│    │夾1個、黑色資料夾1個、透明│            │1、服務人員欄署 │
│    │資料夾6個）               │            │「言吉祥、何君祥│
│    │                          │            │（顏偉恩」者共  │
│    │                          │            │61張。          │
│    │                          │            │2、服務人員欄署 │
│    │                          │            │「元承浩（Ｚ群偉│
│    │                          │            │）」者23張。    │
│    │                          │            │3、服務人員欄署 │
│    │                          │            │「張添雅」者1 張│
│    │                          │            │。              │
│    │                          │            │4、服務人員欄署 │
│    │                          │            │「小慈（吳念慈）│
│    │                          │            │」者2張。       │
│    │                          │            │5、服務人員欄署 │
│    │                          │            │「優（黃琪琇化名│
│    │                          │            │黃筱優）者10張。│
│    │                          │            │6、服務人員欄署 │
│    │                          │            │「易君祥」者16張│
│    │                          │            │。              │
│    │                          │            │7、服務人員欄署 │
│    │                          │            │「Ｚ志謙」者13張│
│    │                          │            │。              │
│    │                          │            │8、服務人員欄署 │
│    │                          │            │「Ｚ伯齊」、「邱│
│    │                          │            │子恩」者16張。  │
│    │                          │            │9、服務人員欄署 │
│    │                          │            │「李依柔」者8 張│
│    │                          │            │。              │
│    │                          │            │10、服務人員欄署│
│    │                          │            │名「邱玉卿」、「│
│    │                          │            │淑霞」者各12張。│
│    │                          │            │11、服務人員欄署│
│    │                          │            │名「喬婷」者11張│
│    │                          │            │。              │
│    │                          │            │12、服務人員欄署│
│    │                          │            │名「禎、佩禎」者│
│    │                          │            │6張。           │
│    │                          │            │13、服務人員欄署│
│    │                          │            │名「小琳」、「黃│
│    │                          │            │美君」者各10張。│
│    │                          │            │14、服務人員欄署│
│    │                          │            │名「ㄚㄚ」者3 張│
│    │                          │            │。              │
│    │                          │            │15、服務人員欄署│
│    │                          │            │名「小妍」、「慧│
│    │                          │            │茹、茹」、「stel│
│    │                          │            │la 、黃潔」、「 │
│    │                          │            │楊Book」、「葉  │
│    │                          │            │」、「Avan」者各│
│    │                          │            │ 2張。          │
│    │                          │            │16、服務人員欄署│
│    │                          │            │名「潘宜靜」者  │
│    │                          │            │1張。           │
│    │                          │            │17、服務人員欄未│
│    │                          │            │署名者167張。   │
│    │                          │            │18、空白者29張。│
├──┼─────────────┼──────┼────────┤
│160 │客戶名單資料5紙           │   同上     │記載客戶姓名、電│
│    │                          │            │話，供電話行銷  │
│    │                          │            │用。            │
├──┼─────────────┼──────┼────────┤
│161 │永炬光電宣傳資料1份、異能 │   同上     │                │
│    │科技宣傳資料1份           │            │                │
├──┼─────────────┼──────┼────────┤
│162 │客戶持股分析表1 疊（14張）│   同上     │                │
├──┼─────────────┼──────┼────────┤
│163 │門號0000000000號行動電話1 │   同上     │                │
│    │支                        │            │                │
├──┼─────────────┼──────┼────────┤
│164 │摩托羅拉行動電話1支       │  甲午○    │                │
│    │                          │            │                │
├──┼─────────────┼──────┼────────┤
│165 │大昌證券存摺1 本（戶名：蘇│   同上     │                │
│    │紘帳號：00000000000號）   │            │                │
│    │                          │            │                │
├──┼─────────────┼──────┼────────┤
│166 │蘇紘偉化名「Ｚ耿義」名片2 │   同上     │內容：詠盛創投，│
│    │盒                        │            │臺北縣板橋市四川│
│    │                          │            │路二段241號3樓，│
│    │                          │            │00-00000000號、0│
│    │                          │            │0-00000000號、  │
│    │                          │            │動電話0000000000│
│    │                          │            │號              │
├──┼─────────────┼──────┼────────┤
│167 │GPRS、MOTOROLA行動電話共2 │   同上     │                │
│    │支                        │            │                │
├──┼─────────────┼──────┼────────┤
│168 │甲午○化名「Ｚ耿義」名片2 │   同上     │內容：德宏創投，│
│    │盒                        │            │臺北縣板橋市四川│
│    │                          │            │路二段241號3樓，│
│    │                          │            │00-00000000號、 │
│    │                          │            │00-00000000號。 │
├──┼─────────────┼──────┼────────┤
│169 │員工出勤卡（打卡單）3張   │   同上     │分別係「小優（黃│
│    │                          │            │筱優即黃琪琇）」│
│    │                          │            │、「婷玉（葉婷玉│
│    │                          │            │）」、「小慈（吳│
│    │                          │            │念慈）」        │
├──┼─────────────┼──────┼────────┤
│170 │光碟7片                   │   同上     │內容：盛德竹客戶│
│    │                          │            │名單、盛德竹介紹│
│    │                          │            │光碟等。        │
├──┼─────────────┼──────┼────────┤
│171 │異能科技股份有限公司96年度│   同上     │                │
│    │股東常會議事手冊1份       │            │                │
├──┼─────────────┼──────┼────────┤
│172 │房屋租賃契約書1份         │   同上     │承租人：壬○○  │
│    │                          │            │地址：臺北縣板橋│
│    │                          │            │市○○路○段241 │
│    │                          │            │號3樓之         │
│    │                          │            │時間：96年8月21 │
│    │                          │            │至97年8月21日。 │
├──┼─────────────┼──────┼────────┤
│173 │徐再添國泰世華銀行新泰分行│   同上     │                │
│    │帳號000000000000號存摺1本 │            │                │
│    │及印章1個                 │            │                │
├──┼─────────────┼──────┼────────┤
│174 │電話費繳費單1紙、證券交易 │   同上     │一、證券交易稅稅│
│    │稅稅款單存根3紙、房租收據2│            │款單存根證券出賣│
│    │紙、身分證影本或傳真共22紙│            │人分別為Ｚ振生、│
│    │、匯款單傳真1紙           │            │李文欽、高銘福  │
│    │                          │            │                │
│    │                          │            │二、匯款單傳真顯│
│    │                          │            │示匯款入高銘福第│
│    │                          │            │一銀行頭前分行帳│
│    │                          │            │號00000000000號 │
│    │                          │            │。              │
│    │                          │            │三、房租收據2紙 │
│    │                          │            │，買受人部分，均│
│    │                          │            │記載為壬○○。  │
│    │                          │            │四、身分證影本或│
│    │                          │            │傳真內含投資人溫│
│    │                          │            │青樺、Ｚ玲珮、呂│
│    │                          │            │冠廷、ｄ○○、洪│
│    │                          │            │福懋。          │
├──┼─────────────┼──────┼────────┤
│175 │客戶戶號登入說明訪談表1本 │   同上     │內含投資人癸○○│
│    │                          │            │、于許玲蓉、黃淑│
│    │                          │            │玲、酉○○      │
├──┼─────────────┼──────┼────────┤
│176 │業務追蹤進展表（通數卡）共│   同上     │業務進展追蹤表（│
│    │10本（黑色資料夾2個、透明 │            │通數卡）共193 張│
│    │資料夾2個、黃色資料夾3個、│            │，記載客戶姓名、│
│    │綠色資料夾2個、藍色資料夾 │            │電話、地址、電訪│
│    │1個）                     │            │客戶之內容速記。│
│    │                          │            │1、服務人員欄署 │
│    │                          │            │言吉祥（顏偉恩）│
│    │                          │            │者5張。         │
│    │                          │            │2、服務人員欄署 │
│    │                          │            │張添鑫（張添雅）│
│    │                          │            │者4張。         │
│    │                          │            │3、服務人員欄署 │
│    │                          │            │「琪琇、小優、優│
│    │                          │            │（黃琪琇」者14張│
│    │                          │            │。              │
│    │                          │            │4、服務人員欄署 │
│    │                          │            │「潘宜靜（姍）」│
│    │                          │            │者40張。        │
│    │                          │            │5、服務人員欄署 │
│    │                          │            │「佩禎（禎）」、│
│    │                          │            │「邱子恩者各18張│
│    │                          │            │。              │
│    │                          │            │6、服務人員欄署 │
│    │                          │            │「曾忠信」者7 張│
│    │                          │            │。              │
│    │                          │            │7、服務人員欄署 │
│    │                          │            │「邱玉卿」者14張│
│    │                          │            │。              │
│    │                          │            │8、服務人員欄署 │
│    │                          │            │「黃淑琳（小琳）│
│    │                          │            │」者11張。      │
│    │                          │            │9、服務人員欄署 │
│    │                          │            │「林宛嬋」、「喬│
│    │                          │            │婷」者各9張。   │
│    │                          │            │10、服務人員欄署│
│    │                          │            │名「Ｚ姵瑄」者4 │
│    │                          │            │張。            │
│    │                          │            │11、服務人員欄署│
│    │                          │            │名「Ｚ伯齊」、「│
│    │                          │            │黃美君」、「葉」│
│    │                          │            │者各5 張。      │
│    │                          │            │12、服務人員欄署│
│    │                          │            │名「蔡孟芸」、「│
│    │                          │            │曉靜」、「ㄚㄚ」│
│    │                          │            │者各3 張。      │
│    │                          │            │13、服務人員欄署│
│    │                          │            │名「Ｚ」、「李  │
│    │                          │            │依柔」、「Ｚ志謙│
│    │                          │            │」「羅妹」、「淑│
│    │                          │            │霞」、「韓小朱」│
│    │                          │            │者各2 張。      │
│    │                          │            │14、服務人員欄署│
│    │                          │            │名「蘇」、「小慈│
│    │                          │            │」、「楊Book」「│
│    │                          │            │Stella」者各1 張│
│    │                          │            │。              │
├──┼─────────────┼──────┼────────┤
│177 │客戶名單資料1疊及客戶持股 │    同上    │一、客戶名單資料│
│    │分析表6張                 │            │記載客戶姓名、電│
│    │                          │            │話、地址，供電話│
│    │                          │            │行銷用。        │
│    │                          │            │二、客戶持股分析│
│    │                          │            │表，內含投資人Ｚ│
│    │                          │            │彥賓。          │
├──┼─────────────┼──────┼────────┤
│178 │威寶電信、異能科技公司宣傳│    同上    │                │
│    │資料1本                   │            │                │
├──┼─────────────┼──────┼────────┤
│179 │教戰守則1本（透明水藍色資 │    同上    │內容：推銷威寶電│
│    │料夾1個）                 │            │信話術、推銷永炬│
│    │                          │            │光電話術、永順發│
│    │                          │            │投顧的推銷話術、│
│    │                          │            │永順發投顧之委任│
│    │                          │            │書、永順發投顧之│
│    │                          │            │切結書、永順發投│
│    │                          │            │顧之宣傳單、服務│
│    │                          │            │人員欄署名「楊澐│
│    │                          │            │漫（楊景榕）」之│
│    │                          │            │會員表          │
├──┼─────────────┼──────┼────────┤
│180 │教戰守則手寫稿1疊         │   吳念慈   │內容：以「詠盛、│
│    │                          │            │德宏」公司名義銷│
│    │                          │            │售永炬光電話術  │
│    │                          │            │                │
├──┼─────────────┼──────┼────────┤
│181 │客戶名單資料1疊及通數卡3張│    同上    │一、客戶名單資料│
│    │                          │            │記載客戶姓名、電│
│    │                          │            │話、地址，供電話│
│    │                          │            │行銷用。        │
│    │                          │            │二、通數卡（業務│
│    │                          │            │追蹤進展表）記載│
│    │                          │            │客戶姓名、電話、│
│    │                          │            │地址、電訪客戶之│
│    │                          │            │內容速記。      │
├──┼─────────────┼──────┼────────┤
│182 │異能科技宣傳資料1份       │    同上    │                │
├──┼─────────────┼──────┼────────┤
│183 │永炬光電宣傳資料1份       │    同上    │                │
├──┼─────────────┼──────┼────────┤
│184 │欲寄給客戶之永炬光電宣傳資│    同上    │                │
│    │料1份                     │            │                │
├──┼─────────────┼──────┼────────┤
│185 │教戰守則手寫稿1疊         │   黃琪琇   │內容：推銷永炬光│
│    │                          │            │電話術、行銷話術│
│    │                          │            │、股票名詞解說  │
├──┼─────────────┼──────┼────────┤
│186 │客戶名單資料1疊及通數卡3紙│            │一、客戶名單資料│
│    │（橘色資料夾1個）         │            │記載客戶姓名、電│
│    │                          │            │話、地址，供電話│
│    │                          │            │行銷用。        │
│    │                          │            │二、通數卡（業務│
│    │                          │            │追蹤進展表）記載│
│    │                          │            │客戶姓名、電話、│
│    │                          │            │地址或e-mail、電│
│    │                          │            │訪客戶之內容速記│
│    │                          │            │ 。             │
│    │                          │            │服務人員欄上署名│
│    │                          │            │「優（黃琪琇化名│
│    │                          │            │黃筱優）」者2 張│
│    │                          │            │；空白者1 張。  │
├──┼─────────────┼──────┼────────┤
│187 │欲寄給客戶的永炬光電公司宣│            │                │
│    │傳資料2份                 │            │                │
├──┼─────────────┼──────┼────────┤
│188 │永炬光電公司宣傳資料3份   │            │                │
├──┼─────────────┼──────┼────────┤
│189 │教戰守則2冊（深黃色資料夾1│  張添雅    │內容：行銷話術、│
│    │個、透明資料夾1個）       │            │推銷威寶電信話術│
│    │                          │            │、推銷異能科技話│
│    │                          │            │術、推銷永炬光電│
│    │                          │            │話術、股票相關名│
│    │                          │            │詞解說、「洗客大│
│    │                          │            │綱、洗客教學內容│
│    │                          │            │」、威寶電信相  │
│    │                          │            │關剪報及資料、永│
│    │                          │            │炬光電相關資料  │
│    │                          │            │。              │
├──┼─────────────┼──────┼────────┤
│190 │張添雅化名「張添鑫」之名片│   同上     │內容：鴻銘創投公│
│    │2盒                       │            │司，台北縣板橋市│
│    │                          │            │中山路一段293號 │
│    │                          │            │13樓00-00000000 │
│    │                          │            │號、00-00000000 │
│    │                          │            │號              │
├──┼─────────────┼──────┼────────┤
│191 │客戶名單資料1疊、客戶持股 │   同上     │一、客戶名單資料│
│    │分析表8份、客戶戶號登入說 │            │記載客戶姓名、電│
│    │明訪談表3紙、通數卡4冊（淡│            │話、地址，供電話│
│    │紫色資料夾1個、淺黃色資料 │            │行銷用。        │
│    │夾1個、透明資料夾2個）    │            │二、客戶持股分析│
│    │                          │            │表              │
│    │                          │            │三、客戶戶號登入│
│    │                          │            │說明訪談表      │
│    │                          │            │四、通數卡（業務│
│    │                          │            │進展追蹤表）共81│
│    │                          │            │張，其內容記載客│
│    │                          │            │戶姓名、電話、地│
│    │                          │            │址，電訪客戶之內│
│    │                          │            │容速記。        │
│    │                          │            │1、服務人員欄內 │
│    │                          │            │名「張添雅、張添│
│    │                          │            │鑫」者共9張。   │
│    │                          │            │2、服務人員欄內 │
│    │                          │            │署名者72張。    │
├──┼─────────────┼──────┼────────┤
│192 │永炬光電宣傳資料1疊、異能 │   同上     │內容：永炬光電宣│
│    │科技宣傳資料1冊（粉紅色資 │            │傳資料中分「新、│
│    │料夾1個）、盛德竹科技公司 │            │舊」版本；舊版中│
│    │宣傳資料1冊（淺綠色資料夾 │            │註明「預計上櫃日│
│    │1個）                     │            │期為96年第4季」 │
│    │                          │            │、版中註明「預  │
│    │                          │            │計上櫃日期為97年│
│    │                          │            │第1季」         │
├──┼─────────────┼──────┼────────┤
│193 │癸○○身分證正反面影本2張 │   同上     │癸○○為本案投資│
│    │                          │            │人，載有認購「異│
│    │                          │            │能科技股權專用」│
│    │                          │            │字樣            │
├──┼─────────────┼──────┼────────┤
│194 │匯款至高銘福第一銀行頭前分│   同上     │                │
│    │行帳戶00000000000號之匯款 │            │                │
│    │單1張                     │            │                │
├──┼─────────────┼──────┼────────┤
│195 │教戰守則手寫稿1疊         │  葉婷玉    │內容：永炬光電銷│
│    │                          │            │話術、答客問（  │
│    │                          │            │Q&A ）、行銷話術│
│    │                          │            │、股票相關名詞解│
│    │                          │            │說              │
├──┼─────────────┼──────┼────────┤
│196 │客戶名單資料1疊、通數卡2張│   同上     │一、客戶名單資料│
│    │（黃色資料夾1個）         │            │記載客戶姓名、電│
│    │                          │            │話、地址，供電話│
│    │                          │            │行銷用。        │
│    │                          │            │二、通數卡（業務│
│    │                          │            │追蹤進展表）記載│
│    │                          │            │客戶姓名、電話、│
│    │                          │            │地址、電訪客戶之│
│    │                          │            │內容速記。      │
├──┼─────────────┼──────┼────────┤
│197 │永炬光電公司宣傳資料1份   │   同上     │                │
│    │                          │            │                │
├──┼─────────────┼──────┼────────┤
│198 │異能科技公司宣傳資料1份   │   同上     │                │
│    │                          │            │                │
├──┼─────────────┼──────┼────────┤
│199 │欲寄給客戶的永炬光電資料3 │   同上     │                │
│    │份                        │            │                │
├──┼─────────────┼──────┼────────┤
│200 │客戶名單資料1疊           │  Ｚ靖旻    │                │
│    │                          │            │                │
├──┼─────────────┼──────┼────────┤
│201 │教戰守則1疊               │   同上     │                │
├──┼─────────────┼──────┼────────┤
│202 │聲遠光電宣傳資料2份、股市 │   同上     │                │
│    │常用名詞解說2份           │            │                │
├──┼─────────────┼──────┼────────┤
│203 │聲遠光電銷售話術手寫稿1份 │   同上     │                │
├──┼─────────────┼──────┼────────┤
│204 │龍騰股訊快報1疊           │  葉佳蓉    │                │
├──┼─────────────┼──────┼────────┤
│205 │龍騰股訊快報1疊           │   同上     │                │
├──┼─────────────┼──────┼────────┤
│206 │聲遠光電宣傳資料1份       │   同上     │                │
├──┼─────────────┼──────┼────────┤
│207 │銷售重點提示手稿紙1紙     │   同上     │                │
├──┼─────────────┼──────┼────────┤
│208 │客戶名單資料1疊、客戶資料 │   同上     │                │
│    │表1疊                     │            │                │
├──┼─────────────┼──────┼────────┤
│209 │教戰守則1疊（內含手寫稿2紙│   同上     │                │
│    │）                        │            │                │
├──┼─────────────┼──────┼────────┤
│210 │教戰守則1疊               │  程玟綺    │                │
├──┼─────────────┼──────┼────────┤
│211 │客戶名單資料1疊、客戶資料 │   同上     │                │
│    │表1疊                     │            │                │
├──┼─────────────┼──────┼────────┤
│212 │聲遠光電宣傳資料1疊       │   同上     │                │
├──┼─────────────┼──────┼────────┤
│213 │客戶資料表1疊             │  林佩蓉    │                │
├──┼─────────────┼──────┼────────┤
│214 │客戶名單資料1疊           │   同上     │                │
├──┼─────────────┼──────┼────────┤
│215 │教戰守則1疊               │   同上     │                │
├──┼─────────────┼──────┼────────┤
│216 │龍騰股訊快報1份及股票名詞 │   同上     │                │
├──┼─────────────┼──────┼────────┤
│217 │聲遠光電公司宣傳資料1疊及 │   同上     │                │
│    │行銷話術1份               │            │                │
├──┼─────────────┼──────┼────────┤
│218 │客戶資料表及訪談紀錄表、日│  羅瑞榮    │                │
│    │報表1疊（藍色資料夾）、客 │            │                │
│    │戶名單資料1疊             │            │                │
├──┼─────────────┼──────┼────────┤
│219 │教戰守則1疊（24張）       │   同上     │                │
├──┼─────────────┼──────┼────────┤
│220 │客戶身分證正反面影本1疊（ │   同上     │                │
│    │21張）、會員資料表2張     │            │                │
├──┼─────────────┼──────┼────────┤
│221 │必翔電能高科技股份有限公司│   同上     │                │
│    │宣傳資料1份、龍騰未上市股 │            │                │
│    │訊江麗名片1張           │            │                │
├──┼─────────────┼──────┼────────┤
│222 │聲遠光電傳資料1份         │   同上     │                │
├──┼─────────────┼──────┼────────┤
│223 │員工簽到簿1本             │   同上     │                │
├──┼─────────────┼──────┼────────┤
│224 │應徵人員資料1疊           │   同上     │                │
├──┼─────────────┼──────┼────────┤
│225 │證交稅空白繳款書1本       │   同上     │                │
├──┼─────────────┼──────┼────────┤
│226 │龍騰股訊公司電話繳費單6 張│   同上     │                │
│    │、水費單1 張              │            │                │
├──┼─────────────┼──────┼────────┤
│227 │欲寄送給客戶的聲遠光電文宣│   同上     │                │
│    │4張                       │            │                │
├──┼─────────────┼──────┼────────┤
│228 │龍騰股訊，李萬財名片1盒   │   同上     │                │
├──┼─────────────┼──────┼────────┤
│229 │蘇明德、蔡智明、黃信介、孫│   同上     │                │
│    │塗金4人印章               │            │                │
├──┼─────────────┼──────┼────────┤
│230 │巨威奈米生化企業集團宣傳資│   同上     │                │
│    │料1份                     │            │                │
├──┼─────────────┼──────┼────────┤
│231 │會員資料表4張             │   同上     │                │
├──┼─────────────┼──────┼────────┤
│232 │隨身碟1個                 │   同上     │                │
└──┴─────────────┴──────┴────────┘

司法院資訊處製作；財團法人民間司法改革基金會備份。
